【裁判字號】    96,上訴,2099
【裁判日期】    971211
【裁判案由】    毒品危害防制條例
【裁判全文】
臺灣高等法院刑事判決                96年度上訴字第2099號
上  訴  人  臺灣板橋地方法院檢察署檢察官
上  訴  人
即  被  告  丙○○
選任辯護人  沙  洪律師
被      告  丁○○
                    （另案在台灣台北監獄士林分監執行）
選任辯護人  吳金棟律師
被      告  甲○○
指定辯護人  本院公設辯護人陳德仁
上列上訴人因被告違反毒品危害防制條例案件，不服台灣板橋地
方法院九十五年度訴字第二七五○號，中華民國九十六年二月十
六日第一審判決（起訴案號：台灣板橋地方法院檢察署九十五年
度偵字第一七二五二號，移送併辦案號：同署九十五年度偵字第
二三五八五號），提起上訴，本院判決如下：
    主  文
原判決關於丙○○意圖販賣而持有第一級毒品、轉讓第二級毒品
及應執行刑部分，暨丁○○部分，均撤銷。
丙○○共同連續販賣第一級毒品，累犯，處有期徒刑拾參年陸月
。扣案之海洛因拾壹包（合計淨重參點玖柒公克，空包裝總重貳
點伍玖公克），均沒收銷燬；扣案之分裝鏟貳支、葡萄糖壹包（
毛重貳點伍貳公克）、分裝袋壹包，未扣案之行動電話機壹具（
含0000000000行動電話門號卡壹張）、新台幣拾陸萬
元（其中貳萬伍仟元應與丁○○連帶，捌仟伍佰元應與其不詳姓
名成年友人連帶），均沒收，其中未扣案之行動電話機壹具（含
0000000000行動電話門號卡壹張），如全部或一部不
能沒收時，追徵其價額，其中未扣案之犯罪所得新台幣拾陸萬元
，如全部或一部不能沒收時，則以其財產抵償之。
丁○○共同連續販賣第一級毒品，處有期徒刑拾年。扣案之海洛
因拾壹包（合計淨重參點玖柒公克，空包裝總重貳點伍玖公克）
，均沒收銷燬；扣案之分裝鏟貳支、葡萄糖壹包（毛重貳點伍貳
公克）、分裝袋壹包，未扣案之行動電話機壹具（含00000
00000行動電話門號卡壹張）、新台幣貳萬伍仟元（應與丙○○連帶），均沒收，其中未扣案之行動電話機壹具（含000
0000000行動電話門號卡壹張），如全部或一部不能沒收
時，追徵其價額，其中未扣案之犯罪所得新台幣貳萬伍仟元，如
全部或一部不能沒收時，則以其財產抵償之。
其他上訴駁回。
    事  實
一、丙○○曾於民國九十三年間因施用毒品案件，經台灣板橋地
    方法院於九十四年三月十八日以九十三年度訴字第一四七六
    號判決應執行有期徒刑七月確定，於九十四年五月三十一日
    易科罰金執行完畢。
二、丙○○綽號「水龍」、「阿水」、「阿林仔」，與丁○○綽
    號「娃娃」，係於九十四年間認識之男女朋友，並同居於台
    北縣土城市○○路○段三二一巷五十六號「土城頂埔」、「
    三峽恩主公醫院旁大樓」及南雅夜市附近等地，均明知海洛
    因及甲基安非他命為毒品危害防制條例規範之第一級毒品、
    第二級毒品，不得非法販賣、持有，竟共同意圖營利，基於
    販賣海洛因及甲基安非他命之概括犯意聯絡與行為分擔，丙○○自九十四年十二月二十七日起至九十五年二月二十六日
    止，先後自行，或其不在、沒空而無法接聽買方來電時，由
    女友丁○○接聽電話，與對方交易，或委請與其基於犯意聯
    絡及行為分擔之體型胖胖之不詳姓名友人將毒品交予買方，
    共同以0000000000行動電話門號為聯絡電話，連
    續分別或同時販賣海洛因及甲基安非他命予0000000
    000等行動電話門號之姓名年籍不詳使用者綽號「蚊子」
    、「二雄」、「大胖」、「阿有」、「阿民」、「世民」、
    「小芬」、「阿明」、「阿全」、「蘿蔔」、「貝貝」、「
    阿弟」、「阿肥」、「長庚」、「小偉」、「阿彬」、「志
    中」、「志堯」、「智堯」、「漢坤」、「威宜」、「阿貴
    」、「阿榮」、「長哥」、「大頭」、「鄭渭萍」（音譯）
    、「阿起」、「小意」羅子雲、「阿順」王福順等人，其等
    交易情形如下：
  九十四年十二月二十七日中午十二時三十四分許，0000
    000000行動電話門號使用者綽號「蚊子」，撥打00
    00000000行動電話門號，與丙○○聯絡，洽談購買
    新台幣（下同）六千五百元之甲基安非他命，因未實際成交
    ，販賣甲基安非他命未遂。
  九十四年十二月二十七日下午二時二十六分許，00000
    00000行動電話門號不詳女性使用者，撥打00000
    00000行動電話門號，與丙○○聯絡，洽談購買一千元
    （一張）之海洛因（女的），丙○○前往約定地點「吉成便
    利商店」與對方碰面，將海洛因交付予該門號使用者，並收
    取價金，而販賣海洛因既遂。
  九十四年十二月二十七日下午五時三十二分許，丙○○持用
    0000000000行動電話門號，撥打羅子雲持用00
    00000000行動電話門號，與羅子雲聯絡，洽談販賣
    二千元之甲基安非他命，丙○○前往約定地點－台北縣土城
    市○○路一○六號「海霸王餐廳」附近與羅子雲碰面，將甲
    基安非他命交付予羅子雲，並收取價金，販賣甲基安非他命
    既遂。
  九十四年十二月二十七日晚上八時二十一分許，00000
    00000行動電話門號不詳女性使用者，撥打00000
    00000行動電話門號，與丙○○聯絡，洽談購買八百元
    之甲基安非他命，因未實際成交，販賣甲基安非他命未遂。
  九十四年十二月二十七日晚上九時四十六分許，00000
    00000行動電話門號不詳男性使用者，撥打00000
    00000行動電話門號，與綽號「水仔」丙○○聯絡，告
    知已抵達約定地點等候及洽談購買二千元之甲基安非他命後
    ，丙○○即前往與對方碰面，並收取價金，販賣甲基安非他
    命既遂。
  九十四年十二月二十七日晚上十一時四十六分許，0000
    000000行動電話門號使用者綽號「二雄」，打000
    0000000行動電話門號，與丙○○聯絡，洽談購買甲
    基安非他命，翌日（二十八日）凌晨零時二十三分，雙方再
    度聯絡確定買半錢及約碰面地點後，丙○○即前往台北縣板
    橋夜市後面與對方碰面，將甲基安非他命交付予「二雄」，
    並收取價金一萬二千元，而販賣甲基安非他命既遂。
  九十四年十二月二十八日凌晨零時十一分許、二十七分許、
    五十九分許，0000000000動電話門號使用者，撥
    打0000000000行動電話門號，與丙○○聯絡購買
    一千元之甲基安非他命，雙方前往約定之板橋夜市後方碰面
    ，丙○○將甲基安非他命交付予對方，並收取價金，販賣甲
    基安非他命既遂。
  九十四年十二月二十八日凌晨零時十一分許至二十三分許間
    、凌晨一時二十七分許，0000000000行動電話門
    號使用者，撥打0000000000行動電話門號，與丙○○聯絡購買數量四分之一錢，價錢六千元之甲基安非他命
    ，雙方前往約定之板橋夜市後面碰面，丙○○將甲基安非他
    命交付予對方，並收取價金，販賣甲基安非他命既遂。
  九十四年十二月二十八日凌晨零時四十四分許，00000
    00000行動電話門號使用者，撥打000000000
    0行動電話門號，與丙○○聯絡購買七百元之甲基安非他命
    ，同日凌晨一時十四分許，雙方再度電話聯絡確認後，即前
    往板橋某處約定之地點碰面，丙○○將甲基安非他命交付予
    對方，並收取價金，販賣甲基安非他命既遂。
  九十四年十二月二十八日下午二時三十八分許，00000
    00000行動電話門號使用者，撥打000000000
    0行動電話門號，與丙○○聯絡購買四千元之甲基安非他命
    ，雙方前往約定之板橋夜市後面碰面，丙○○將甲基安非他
    命交付予對方，並收取價金，販賣甲基安非他命既遂。
  九十四年十二月二十八日晚上九時五十六分許，00000
    00000行動電話門號使用者綽號「大胖」，撥打000
    0000000行動電話門號，與丙○○聯絡，洽談購買二
    千元（「二張」）之甲基安非他命，丙○○旋即前往約定地
    點－頂埔某處與「大胖」碰面，將甲基安非他命交付予「大
    胖」，並收取價金，販賣甲基安非他命既遂。
  九十四年十二月二十八日晚上十時六分許，0000000
    000行動電話門號使用者綽號「阿奇」，撥打00000
    00000行動電話門號，與丙○○聯絡，洽談購買三千元
    之甲基安非他命，同日晚上十時三十三分許，「阿奇」再度
    撥打電話與丙○○聯絡後，丙○○旋即前往約定地點－頂埔
    國小與「阿奇」碰面，將甲基安非他命交付予「阿奇」，並
    收取價金，販賣甲基安非他命既遂。
  九十四年十二月二十八日晚上十時二十六分許，00000
    00000行動電話門號使用者，撥打000000000
    0行動電話門號，與丙○○聯絡購買二千五百元之甲基安非
    他命，同日晚上十時三十五分，雙方再度電話確認後，前往
    約定地點－頂埔國小，丙○○將甲基安非他命交付予對方，
    並收取價金，販賣甲基安非他命既遂。
  九十四年十二月二十八日晚上十一時十五分許，00000
    00000行動電話門號使用者，撥打000000000
    0行動電話門號，與丙○○聯絡購買數量二千元之甲基安非
    他命，因未實際成交，販賣甲基安非他命未遂。
  九十四年十二月二十九日晚上十時二十三分許，綽號「阿順
    」之王福順（羅子雲之夫），持用0000000000行
    動電話門號，撥打0000000000行動電話門號，與
    崑彰聯絡，洽談購買二千元之甲基安非他命，王福順與妻羅
    子雲（綽號小意）一同前往土城市丙○○住處附近，與丙○○碰面，丙○○將甲基安非他命交付予王福順、羅子雲，並
    收取價金，販賣甲基安非他命既遂。
  九十五年一月一日下午五時三分許，0000000000
    行動電話門號使用者綽號「阿有」，撥打00000000
    00行動電話門號，與丙○○洽談購買一千元之海洛因，同
    日下午五時四十一分許，「阿有」撥打電話與丙○○確認，
    雙方即至約定之土城市○○街口碰面，丙○○將海洛因交付
    予「阿有」，並收取價金，販賣海洛因既遂；同日晚上八時
    六分許，「阿有」又再度撥打電話，與丙○○電話聯絡，洽
    談購買一千元之海洛因（軟的），因未實際成交，販賣海洛
    因未遂。
  九十五年一月一日下午六時三十六分許，00000000
    00行動電話門號使用者綽號「阿民」，撥打000000
    0000行動電話門號，與丙○○洽談購買一千元之海洛因
    ，同日晚上九時四十三分許，再度撥打電話與丙○○聯絡確
    認，並同時加買一千元之甲基安非他命，雙方即至約定之埔
    頂某處碰面，丙○○將海洛因及甲基安非他命交予「阿民」
    及收取價金，同時販賣海洛因及甲基安非他命既遂。
  九十五年一月二日下午五時三十三分許，00000000
    0行動電話門號使用者，撥打0000000000行動電
    話門號，與丙○○洽談購買一千元之甲基安非他命，因未實
    際成交，販賣甲基安非他命未遂。
  九十五年一月二日下午五時四十三分許，00000000
    00行動電話門號使用者綽號「小芬」，撥打000000
    0000行動電話門號，與丙○○洽談購買二千元之甲基安
    非他命，雙方前往約定之板橋某處，丙○○將甲基安非他命
    交予對方及收取價金，販賣甲基安非他命既遂。
  九十五年一月二日下午五時五十七分許，「蚊子」以000
    0000000行動電話門號，撥打0000000000
    行動電話門號，與丙○○洽談購買一千元之甲基安非他命，
    因未實際成交，販賣甲基安非他命未遂。
  九十五年一月二日晚上七時二十分許，000000000
    0行動電話門號使用者「阿明」，撥打000000000
    0行動電話門號，與丙○○洽談購買一千元之甲基安非他命
    ，並即前往約定之板橋某處，丙○○將甲基安非他命交予對
    方，及收取八百元（二百元賒欠），販賣甲基安非他命既遂
    。
  九十五年一月二日晚上七時四十六分許，「阿民」持用00
    00000000行動電話門號，撥打000000000
    0行動電話門號，與丙○○洽談購買三千元之甲基安非他命
    ，因未實際成交，販賣甲基安非他命未遂。
  九十五年一月二日晚上十時七分許，0000000000
    行動電話門號使用者，撥打0000000000行動電話
    門號，與丙○○洽談購買五千元之甲基安非他命，因未實際
    成交，販賣甲基安非他命未遂。
  九十五年一月三日凌晨零時三十二分許，00000000
    00行動電話使用者綽號「世民」，撥打00000000
    00行動電話門號，與丙○○洽談購買一千元之甲基安非他
    命，因未實際成交，販賣甲基安非他命未遂。
  九十五年一月六日晚上七時許，0000000000行動
    電話門號使用者綽號「阿裕」，撥打撥打00000000
    00行動電話門號，與丙○○洽談購買一千元（一張）之海
    洛因（軟的）後，丙○○即下樓，將海洛因交予「阿裕」，
    及收取價金，販賣海洛因既遂。
  九十五年一月六日晚上九時三十九分許，綽號「阿順」之王
    福順撥打0000000000行動電話門號，與丙○○洽
    談購買一千元之甲基安非他命，翌日凌晨二時四十四分許，
    「阿順」王福順偕妻羅子雲綽號「小意」，抵達丙○○住處
    樓下，由「小意」撥打電話與丙○○聯絡後，王福順、羅子
    雲夫妻上樓，丙○○將甲基安非他命交予其等，並收取價金
    ，販賣甲基安非他命既遂。
  九十五年一月七日清晨五時十八分許，000000000
    0行動電話門號使用者，撥打0000000000行動電
    話門號，與丙○○洽談購買三千元（三張）之甲基安非他命
    ，及歸還三千元之欠款後，即前往與丙○○碰面，丙○○將
    甲基安非他命交予該門號使用者，並收取三千元價金及三千
    元欠款，販賣甲基安非他命既遂。
  九十五年一月七日下午二時二十六分許，00000000
    000行動電話門號使用者綽號「阿全」，撥打00000
    00000行動電話門號，與丙○○洽談購買一千元（一張
    ）之海洛因（軟的），同日下午三時一分許，「阿全」抵達
    約定地點，撥打電話與丙○○聯絡後，丙○○前去約定地點
    ，將海洛因交予「阿全」，及收取價金，販賣海洛因既遂。
  九十五年一月七日下午三時九分許，綽號「小伍」持用00
    －00000000門號，撥打0000000000行動
    電話門號，與丙○○洽談購買一千元之海洛因（女生），因
    未實際成交，販賣海洛因未遂。
  九十五年月七日下午五時十三分許，0000000000
    行動電話門號成年女性使用者綽號「蘿蔔」，撥打0000
    000000行動電話門號，與丙○○洽談購買八百元之海
    洛因（女生），因未實際成交，販賣海洛因未遂。
  九十五年一月七日下午五時四分許，0000000000
    行動電話門號成年女性使用者，撥打0000000000
    行動電話門號，與丙○○洽談購買一千元之海洛因（軟的）
    ，因未實際成交，販賣海洛因未遂。
  九十五年一月七日下午五時三十六分許，自稱係「阿輝」朋
    友之不詳姓名者，持用0000000000行動電話門號
    ，撥打0000000000行動電話門號，與丙○○洽談
    購買二千元之海洛因（女生），同日晚間七時一分許，「阿
    輝」的朋友快抵達約定地點親親洗衣店，撥打電話與丙○○
    聯絡後，丙○○前往與「阿輝」的朋友碰面，將海洛因交予
    「阿輝」的朋友，及收取價金，販賣海洛因既遂。
  九十五年一月七日下午六時二十一分許，00000000
    00行動電話門號使用者綽號「阿吉」，撥打000000
    0000行動電話門號，與丙○○洽談購買一千元之甲基安
    他命（硬的），因未實際成交，販賣甲基安非他命未遂。
  九十五年一月七日下午六時十分許，綽號「貝貝」之不詳姓
    名者，持用00－00000000門號，撥打丙○○持用
    0000000000行動電話門號，由綽號「娃娃」之丁○○接聽，告知已抵達約定地點，及洽談購買五百元之甲基
    安非他命，丁○○前往與「貝貝」碰面，將甲基安非他命交
    付予「貝貝」，並收取價金，共同販賣甲基安非他命既遂。
  九十五年一月七日下午六時四十七分許，「阿順」王福順，
    持用000000000行動電話門號，撥打打00000
    00000行動電話門號，與丙○○洽談購買一千元之甲基
    安非他命，雙方前往先前交易地點碰面，丙○○將甲基安非
    他命交予王福順，並收取價金，販賣甲基安非他命既遂。
  九十五年一月八日上午八時三十七分許，00000000
    00行動電話門號不詳女性使用者，撥打00000000
    00行動電話門號，與丙○○洽談購買一千元之海洛因（女
    生），因未實際成交，販賣海洛因未遂。
  九十五年一月八日上午十時五十五分許，00000000
    00行動電話門號使用者綽號「阿弟」，撥打000000
    0000行動電話門號，與丙○○洽談購買三千元（三張）
    之甲基安非他命，因未實際成交，販賣甲基安非他命未遂。
  九十五年一月八日下午一時二十八分許，綽號「蘿蔔」者，
    持用00－00000000門號，撥打丙○○持用之00
    00000000行動電話門號，由綽號「娃娃」之丁○○
    接聽，洽談購買一千元（一張）之海洛因（女生），因未實
    際成交，丙○○、丁○○共同販賣海洛因未遂。
  九十五年一月二十五日上午八時二十二分許，「蘿蔔」以0
    0－0000000門，撥打0000000000行動電
    話門號，與丙○○聯絡，洽談購買海洛因（女生）一千元（
    一張）及甲基安非他命（男生）二千元（二張），因未實際
    成交，同時販賣海洛因及甲基安非他命未遂。
  九十五年一月二十六日中午十二時四十八分許，00000
    00000行動電話門號使用者綽號「阿肥」，撥打丙○○
    持用之0000000000行動電話門號，由綽號「娃娃
    」之丁○○接聽，洽談購買海洛因（女生）三千元（三張）
    後，雙方前往丁○○告知的交易地點，丁○○將海洛因交予
    「阿肥」及收取價價，丁○○與丙○○共同販賣海洛因既遂
    。
  九十五年一月二十七日上午八時三十三分許，綽號「長庚」
    持用000000000行動電話門號，撥打000000
    000000行動電話門號，與丙○○洽談購買三千元（三
    片）之甲基安非他命，及約在恩主公醫院碰面，同日上午十
    時四十分、上午十一時十四分許，「長庚」撥打電話與丙○○聯絡後，由丁○○至恩主公醫院將甲基安非他命交予「長
    庚」，並收取價金，丙○○、丁○○共同販賣甲基安非他命
    既遂。
  九十五年一月二十七日上午十一時四分許，0000000
    000行動電話門使用者綽號「小偉」，撥打000000
    0000行動電話門號，與丙○○聯絡洽談購買二千元（二
    張）之海洛因（女生），同日上午十一時十六分許，「小偉
    」抵達丙○○告知之交易地點－三峽恩主公醫院，再度撥打
    電話與丙○○聯絡，丙○○前往將海洛因交予「小偉」及收
    取價金，販賣海洛因既遂。
  九十五年一月二十七日晚上十時十分許，00000000
    00行動電話門號使用者綽號「大胖子」，撥打00000
    00000行動電話門號，與丙○○洽談購買二千元之甲基
    安非他命，因未實際成交，販賣甲基安非他命未遂。
  九十五年一月二十七日凌晨零時四十五分許，000000
    0000行動電話門號使用者綽號「蘿蔔」，撥打0000
    000000行動電話門號，與丙○○洽談購買一千元（一
    張）之甲基安非他命，因未實際成交，販賣甲基安非他命未
    遂。
  九十五年一月二十八日下午一時三十分許，0000000
    000行動電話門號使用者綽號「阿彬」，撥打00000
    00000行動電話門號，與丙○○洽談購買五千元之海洛
    因及甲基安非他命後（價錢各一半），前往與丙○○碰面，
    丙○○將海洛因及甲基安非他命交予「阿彬」，收取價金，
    同時販賣海洛因及甲基安非他命既遂。
  九十五年一月二十八日下午六時二分許，00000000
    00行動電話門號使用者綽號「阿肥」，撥打000000
    0000行動電話門號，與丙○○洽談購買二千元之海洛因
    及三千元甲基安非他命後，立即前往與丙○○碰面，丙○○
    將海洛因及甲基安非他命交予「阿肥」，及收取價金，丙○○同時販賣海洛因及甲基安非他命既遂。
  九十五年一月三十日上午十時五十一分許，「蚊子」持用0
    000000000行動電話門號，撥打00000000
    00行動電話門號，與丙○○洽談購買三千元及一千五百元
    之甲基安非他命各一包後，方即前往約定之恩主公醫院碰面
    ，丙○○將甲基安非他命交予對方，及收取價金，販賣甲基
    安非他命既遂。
  九十五年一月三十一日凌晨一時三十五分許，000000
    0000行動電話門號使用者，撥打0000000000
    行動電話門號，與丙○○洽談購買四千元之甲基安非他命後
    ，前往與丙○○碰面，丙○○將甲基安非他命交予對方，收
    取價金，販賣甲基安非他命既遂。
  九十五年一月三十一日凌晨二時二十一分許，000000
    00行動電話門號使用者，撥打0000000000行動
    電話門號，與丙○○洽談購買二千元之甲基安非他命，因未
    實際成交，販賣甲基安非他命未遂。
  九十五年一月三十一日下午四時四十七分許，00－000
    000000門號使用者綽號「智堯」，撥打000000
    0000行動電話門號，與丙○○洽談購買一千元之甲基安
    非他命後，前往三峽恩主公醫院與丙○○碰面，丙○○將甲
    基安非他命交予對方，收取價金，販賣甲基安非他命既遂。
  九十五年一月三十一日下午六時八分許，00000000
    00行動電話門號使用者，撥打0000000000行動
    電話門號，與丙○○洽談購買二千元之甲基安非他命後，前
    往與丙○○碰面，丙○○將甲基安非他命交予對方，收取價
    金，販賣甲基安非他命既遂。
  九十五年二月一日清晨六時四十三分許，00000000
    00行動電話門號使用者，撥打0000000000行動
    電話門號，與丙○○洽談購買五千元之甲基安非他命後，前
    往板橋文化路華江橋與丙○○碰面，丙○○將甲基安非他命
    交予對方，收取價金，販賣甲基安非他命既遂。
  九十五年二月一日上午九時四十九分許，00000000
    00行動電話門號使用者，撥打0000000000行動
    電話門號，與丙○○洽談購買三千元之甲基安非他命，同日
    上午十時三十四分許、十一時七分許，對方再度與丙○○聯
    絡後，前往與丙○○碰面，丙○○將甲基安非他命交予對方
    ，收取價金，販賣甲基安非他命既遂。
  九十五年二月一日上午十一時八分許，000000000
    0行動電話門號使用者綽號「威宜」，撥打0000000
    000行動電話門號，與丙○○洽談購買五千元之甲基安非
    他命，同日上午十一時三十一分許，「威宜」抵達約定碰面
    地點，及撥打電話通知丙○○後，丙○○前往與「威宜」碰
    面，將甲基安非他命交予對方，收取價金，販賣甲基安非他
    命既遂。
  九十五年二月二日上午六時三十九分許，00000000
    00行動電話門號使用者，撥打0000000000行動
    電話門號，與丙○○洽談購買三千元之甲基安非他命，因未
    實際成交，販賣甲基安非他命未遂。
  九十五年二月二日中午十二時三十九分許，0000000
    000行動電話門號使用者，撥打0000000000行
    動電話門號，與丙○○洽談購買四分之一錢，價錢六千五百
    元之甲基安非他命後，前往三峽約定地點與丙○○碰面，丙○○將甲基安非他命交予對方，收取價金，販賣甲基安非他
    命既遂。
  九十五年二月二日清晨五時五十二分許，00000000
    00行動電話門號使用者，撥打0000000000行動
    電話門號，與丙○○洽談購買三千元之甲基安非他命，因未
    實際成交，販賣甲基安非他命未遂。
  九十五年二月二日下午五時三十二分許，00000000
    00行動電話門號使用者，撥打0000000000行動
    電話門號，與丙○○洽談購買二千元之甲基安非他命後，前
    往三峽約定地點與丙○○碰面，丙○○將甲基安非他命交予
    對方，收取價金，販賣甲基安非他命既遂。
  九十五年二月二日晚上九時五十六分許，00000000
    00行動電話門號使用者綽號「阿貴」，撥打丙○○持用之
    0000000000行動電話門號，由丁○○洽談購買二
    千元之甲基安非他命，並請求先行賒欠一千元價金，經丁○○詢問在旁之丙○○同意，雙方就買賣二千元之甲基安非他
    命達成協議，因未實際成交，丁○○與丙○○共同販賣甲基
    安非他命未遂。
  九十五年二月三日上午七時三十二分許，00000000
    00行動電話門號使用者，撥打0000000000行動
    電話門號，與丙○○聯絡洽談購買二千元之甲基安非他命，
    同日上午七時四十九分許，對方抵達三峽約定地點後，撥打
    電話與丙○○聯絡，丙○○前往與對方碰面，將甲基安非他
    命交予對方，收取價金，販賣甲基安非他命既遂。
  九十五年二月三日上午十一時四十七分許，0000000
    000行動電話門號使用者綽號「阿榮」，撥打00000
    00000行動電話門號，與丙○○聯絡洽談購買半錢，一
    萬三千元之甲基安非他命，同日上午十一時四十七分許，對
    方抵達約定地點後，撥打電話與丙○○聯絡，丙○○前往與
    對方碰面，將甲基安非他命交予對方，收取價金，販賣甲基
    安非他命既遂。
  九十五年二月三日中午十二時四十八分許，0000000
    000行動電話門號使用者，撥打0000000000行
    動電話門號，與丙○○聯絡洽談購買三千元之甲基安非他命
    ，同日下午一時二十九分許，改為購買三千五百元之甲基安
    非他命，因未實際成交，販賣甲基安非他命未遂。
  九十五年二月三日下午一時十二分許，000000000
    0行動電話門號使用者，撥打0000000000行動電
    話門號，與丙○○聯絡洽談購買二千元之甲基安非他命，因
    未實際成交，販賣甲基安非他命未遂。
  九十五年二月三日晚上七時十一分許，000000000
    0行動電話門號使用者綽號「大頭」，撥打0000000
    000行動電話門號，與丙○○聯絡洽談購買五千元之甲基
    安非他命，因未實際成交，販賣甲基安非他命未遂。
  九十五年二月四日下午一時五十六分許，00000000
    00行動電話門號使用者，撥打丙○○持用之000000
    0000行動電話門號，接丁○○接聽，與對方洽談購買一
    千元之海洛因，因未實際成交，丙○○、丁○○共同販賣海
    洛因未遂。
  九十五年二月四日下午二時十三分許，000000000
    0行動電話門號使用者，撥打0000000000行動電
    話門號，與丙○○聯絡告知已抵達約定地點及購買二千元之
    甲基安非他命，同日下午二時十八分許，對方再度與丙○○
    電話聯絡，丙○○吩咐丁○○先行前往與對方碰面收取價金
    ，其隨後將甲基安非他命交予對方，丙○○、丁○○共同販
    賣甲基安非他命既遂。
  九十五年二月四日下午二時四十四分許，「大頭」持用00
    00000000行動電話門號，撥打丙○○持用之000
    0000000行動電話門號，由丁○○接聽，洽談購買三
    千元之海洛因，同日下午三時十分許，「大頭」再度撥打電
    話與丙○○聯絡，允諾同意「大頭」先行賒欠五百元後，丙○○前往與大頭碰面，將海洛因交予「大頭」，及自「大頭
    」收取二千五百元之價金，丙○○、丁○○共同販賣海洛因
    既遂。
  九十五年二月四午四時五十四分許，0000000000
    行動電話門號使用者綽號「阿榮」，撥打丙○○持用之00
    00000000行動電話門號，由丁○○接聽，洽談購買
    一千元之海洛因及五千元之甲基安非他命，同日下午五時十
    八分許，「阿榮」再度撥打電話與丁○○聯絡確認交易地點
    後，雙方前往樂樂谷碰面，丁○○將海洛因及甲基安非他命
    交予「阿榮」及收取價金，丁○○與丙○○同時共同販賣海
    洛因、甲基安非他命既遂。
  九十五年二月四日下午六時三十八分許，00000000
    00行動電話門號使用者「鄭渭萍」（音譯），撥打丙○○
    持用之0000000000行動電話門號，由丁○○接聽
    ，洽談購買二千元之甲基安非他命，同日晚上八時九分許，
    「鄭渭萍」再度撥打電話與丙○○聯絡，丙○○前往與「鄭
    渭萍」碰面，將甲基安非他命交予「鄭渭萍」，及收取二千
    元之價金，丙○○、丁○○共同販賣甲基安非他命既遂。
  九十五年二月四日晚上九時四十五分許，00－00000
    000門使用者綽號「蘿蔔」，撥打丙○○持用之0000
    000000行動電話門號，由丁○○接聽，洽談購買海洛
    因一千元及甲基安非他命五千元，因未實際成交，丁○○與
    丙○○同時共同販賣海洛因、甲基安非他命未遂。
  九十五年二月四日晚上九時四十七分許，00000000
    00行動電話門使用者綽號「阿肥」，撥打丙○○持用之0
    000000000行動電話門號，由丁○○接聽，洽談購
    買一千五百元之甲基安非他命，因未實際成交，丁○○與丙○○共同販賣甲基安非他命未遂。
  九十五年二月八日上午八時十三分許，000000000
    0行動電話門號使用者，撥打0000000000行動電
    話門號，與丙○○聯絡洽談購買二千元之甲基安非他命，同
    日上午九時三十二分許，該門號使用者抵達三峽舊街中原國
    小門口後，再度撥打電話與丙○○聯絡，丙○○前往與對方
    碰面，將甲基安非他命交付予對方及收取價金，販賣甲基安
    非他命既遂。
  九十五年二月八日上午八時十四分許，000000000
    電話門號使用者，撥打0000000000行動電話門號
    ，與丙○○聯絡洽談購買一千五百元之甲基安非他命後，丙○○前往約定地點與對方碰面，將甲基安非他命交付予對方
    及收取價金，販賣甲基安非他命既遂。
  九十五年二月八日上午九時五十一許，000000000
    0行動電話門號使用者，撥打0000000000行動電
    話門號，與丙○○聯絡洽談購買二千元之海洛因後，前往約
    定地點與丙○○碰面，丙○○將海洛因交付予對方及收取價
    金，販賣海洛因既遂。
  九十五年二月八日上午十一時二十九分許，0000000
    000行動電話門號使用者，撥打0000000000行
    動電話門號，與丙○○聯絡洽談購買一千元之海洛因，因未
    實際成交，販賣海洛因未遂。
  九十五年二月八日上午午十一時五十三分許，000000
    0000行動電話門號使用者，撥打0000000000
    行動電話門號，與丙○○聯絡洽談購買一千元之甲基安非他
    命，因未實際成交，販賣甲基安非他命未遂。
  九十五年二月九日晚上十一時五分許，000000000
    0行動電話門號使者用，抵達三峽丙○○居住處所，撥打0
    000000000行動電話門號，與丙○○聯絡洽談購買
    六千五百元之甲基安非他命後，丙○○吩咐與其基於犯意聯
    絡及行為分擔之某不詳姓名成年朋友，將甲基安非他命交予
    對方及收取價金，共同販賣甲基安非他命既遂。
  九十五年二月九日晚上十一時二十九分許，0000000
    000行動電話門號使者用，撥打0000000000行
    動電話門號，與丙○○聯絡洽談購買二千元之海洛因，同日
    晚上十一時四十九分、五十六分許，對方再度與丙○○電話
    聯絡，告知已抵達，丙○○吩咐與其基於犯意聯絡及行為分
    擔之某不詳姓名成年朋友，將海洛因交予對方及收取價金，
    共同販賣海洛因既遂。
  九十五年二月十日中午十二時八分許，000000000
    0行動電話門號使用者，撥打0000000000行動電
    話門號，與丙○○聯絡洽談購買四分之一錢、價錢六千元之
    甲基安非他命後，雙方前往約定之恩主公醫院面，丙○○將
    甲基安非他命交予對方及收取價金，販賣甲基安非他命既遂
    。
  九十五年二月十日下午五時十九分許，000000000
    0行動電話門號使者綽號「阿濱」，撥打00000000
    00行動電話門號，與丙○○聯絡洽談購買二千元之甲基安
    非他命，因未實際成交，販賣甲基安非他命未遂。
  九十五年二月十日晚上十一時五十一分許，綽號「志堯」以
    00－00000000門號，撥打0000000000
    行動電話門號，與丙○○聯絡洽談購買一千元之甲基安非他
    命後，前往約定地點與丙○○碰面，丙○○將甲基安非他命
    交予對方及收取價金，販賣甲基安非他命既遂。
  九十五年二月十一日凌晨二時許，0000000000行
    動電話門號使用者，撥打丙○○持用之000000000
    0行動電話門號，由丁○○接聽，洽談購買重量四一即四分
    之一錢、價錢六千元之海洛因，同日凌晨二時二十五分許，
    對方抵達三峽丙○○、丁○○居住處樓下，再度撥打電話與
    丁○○確認後，上樓向丁○○拿取海洛因，及交付價金，丁○○與丙○○共同販賣海洛因既遂。
  九十五年二月十一日中午十二時十分許，00000000
    00行動電話門號使用者，撥打0000000000行動
    電話門號，與丙○○聯絡洽談購買二千元之甲基安非他命，
    因未實際成交，販賣甲基安非他命未遂。
  九十五年二月二十二日下午六時十一分許，0000000
    000行動電話門號使用者，撥打0000000000行
    動電話門號，與丙○○聯絡洽談購買四分之一錢、價錢六千
    元之甲基安非他命，因未實際成交，販賣甲基安非他命未遂
    。
  九十五年二月二十二日晚上八時四十三分許，000000
    0000行動電話門號使者用，撥打0000000000
    行動電話門號，與丙○○聯絡洽談購買一千元之甲基安非他
    命，因未實際成交，販賣甲基安非他命未遂。
  九十五年二月二十三日下午二時二十四分許，000000
    0000行動電話門號使用者，撥打0000000000
    行動電話門號，與丙○○聯絡洽談購買一千元之甲基安非他
    命後，雙方前往約定之碰面地點，丙○○將甲基安非他命交
    予對方及收取價金，販賣甲基安非他命既遂。
  九十五年二月二十五日清晨五時三十九分許，000000
    0000行動電話門號使用者，撥打0000000000
    行動電話門號，與丙○○聯絡洽談購買一千元之甲基安非他
    命，因未實際成交，販賣甲基安非他命未遂。
  九十五年二月二十六日下午一時十七分許，0000000
    000行動電話門號使用者，撥打丙○○持用之00000
    00000行動電話門號，由丁○○接聽，洽談購買三千元
    之甲基安非他命，因未實際成交，被告丙○○、丁○○共同
    販賣甲基安非他命未遂。
  九十五年二月二十六日下午四時四十四分許，000000
    0000行動電話門號使用者，撥打丙○○持用之0000
    000000行動電話門號，由丁○○接聽，洽談購買三千
    元之海洛因，因未實際成交，丙○○、丁○○共同販賣海洛
    因未遂。
三、丙○○於九十五年六月間某日，承前販賣海洛因之概括犯意
    ，邀基於施用第一級毒品犯意之甲○○，各出十萬元、四萬
    元，集資十四萬元，向姓名不詳綽號「阿文」男子購買海洛
    因半兩（十八公克），亦基於施用第二級毒品甲基安非他命
    之犯意，同時另以五千元代價向「阿文」購買甲基安非他命
    二公克，前揭購買之海洛因除依出資比例將甲○○應得之部
    分交予甲○○，其餘則以葡萄糖稀釋後分裝成數小袋，除供
    已施用外，伺機出售牟利。嗣台北縣政府警察局刑事警察大
    隊對綽號「水龍」（即丙○○）持用之000000000
    0、0000000000行動電話實施監聽，於九十五年
    七月十五日上午九時十四分許，得知「水龍」出現在台北縣
    土城市○○路○段一九四號雪黎花園汽車旅館二○八室，於
    當日下午一時十分許，前往臨檢，適丙○○、丁○○、甲○○（所涉違反毒品危害防制條例案件，因犯罪嫌疑不足，經
    原審判決無罪，檢察官上訴，本院駁回上訴）均在二○八室
    ，經其等同意搜索後，在現場查獲丙○○前向「阿文」購入
    伺機出售而所持有之第一級毒品海洛因十一包（毛重六點零
    九公克、合計淨重三點九七公克）、供施用之甲基安非他命
    一包（毛重零點六八公克，驗餘毛重零點六六六公克）、預
    備供分裝稀釋販賣海洛因所用之葡萄糖一包（毛重二點五二
    公克）、分裝鏟二支、分裝袋一包、供施用甲基安非他命用
    之吸食器一組、與本案無關之現金八萬八千元、行動電話機
    三具（分別含有0000000000、00000000
    00、0000000000行動電話門號卡），及甲○○
    所持有之海洛因二包（毛重二點二九公克，合計淨重三點九
    七公克）、葡萄糖二包（毛重七點三六公克）、電子秤一部
    、分裝鏟子三支、小型分裝袋一包、殘渣袋五個、現金六萬
    八千元、行動電話機二具（分別含0000000000、
    0000000000行動電話門號卡）。
四、案經台北縣政府警察局移送台灣板橋地方法院檢察署檢察官
    偵查起訴及台北縣政府警察局三重分局移送台灣板橋地方法
    院檢察署檢察官偵辦移送本院併辦審理。
    理  由
壹、程序部分
一、審理範圍：
    上訴人即被告丙○○經檢察官起訴涉犯毒品危害防制條例第
    四條第一項販賣第一級毒品罪、同條第二項販賣第二級毒品
    罪及第八條第一項轉讓第一級毒品罪，被告丁○○、甲○○
    經檢察官起訴涉犯毒品危害防制條例第四條第一項販賣第一
    級毒品罪，原審審理結果，認被告丙○○係犯毒品危害防制
    條例第五條第一項意圖販賣而持有第一級毒品罪、第八條第
    一項轉讓第一級毒品罪、同條第二項轉讓第二級毒品罪，被
    告丁○○、甲○○均無罪；檢察官不服，對被告丙○○原經
    起訴涉犯販賣第一級毒品罪，經原審改判為意圖販賣而持有
    第一級毒品罪部分，及被告丁○○、甲○○原經起訴涉犯販
    賣第一級毒品罪，經原審判決無罪部分，均提起訴上訴，被
    告丙○○則對原審判決經判處罪刑部分全部提起上訴，嗣被
    告丙○○於九十六年八月十六日本院審理時，雖當庭具狀表
    示對經原審判處轉讓第一級毒品罪、轉讓第二級毒品罪部分
    撤回上訴（本院卷(一)第九十四頁），惟經本院審理結果（詳
    後述），原審認被告丙○○犯轉讓第二級毒品罪部分，應係
    犯原起訴之販賣第二級毒品罪，且與起訴經本院認有罪科刑
    之販賣第一級毒品罪，具有想像競合犯之裁判上一罪關係，
    被告丙○○撤回原審判決轉讓第二級毒品罪部分自不生撤回
    效力。從而，本院審理範圍為被告丙○○經檢察官起訴之販
    賣第一級毒品罪、販賣第二級毒品罪，嗣經原審判決認係犯
    意圖販賣而持有第一級毒品罪、轉讓第二級毒品罪部分，被
    告丁○○、甲○○經檢察官起訴之販賣第一級毒品罪，嗣經
    原審判決無罪部分，合先敘明。
二、證據能力部分：
  (一)關於通訊監察錄音及通訊監察譯文部分：
  (1)按有事實足認被告或犯罪嫌疑人有下列各款罪嫌之一，並危
    害國家安全或社會秩序情節重大，而有相當理由可信其通訊
    內容與本案有關，且不能或難以其他方法蒐集或調查證據者
    ，得發通訊監察書。一最輕本刑為三年以上有期徒刑之罪。
    …前項通訊監察書，偵查中由檢察官依司法警察機關聲請或
    依職權核發，審判中由法官依職權核發，九十六年七月十一
    日修正公布，同年十二月十一日施行前之通訊保障及監察法
    第五條有明文規定。
  (2)本件上訴人即被告丙○○、被告丁○○因涉犯毒品危害防制
    條例第四條第一、二項之販賣第一級、第二級毒品罪嫌，屬
    最輕本刑為三年以上有期徒刑之罪，且台北縣政府警察局執
    行本案之通訊監察，係根據台灣板橋地方法院檢察署檢察官
    以不能或難以其他方法蒐集或調查證據，有監察被告相關通
    訊之必要，而依職權核發通訊監察書，監聽之方法包含監聽
    、錄音及其他，監聽之電話0000000000、000
    0000000行動電話門號，監察時間：(1)000000
    0000行動電話門號，自九十四年十二月二十六日至九十
    五年一月二十五日止，至九十五年一月二十三日至九十五年
    二月二十一日止，至九十五年二月二十一日至九十五年三月
    二十日止，自九十五年三月二十日至九十五年四月十八日止
    ；(2)0000000000行動電話門號，自九十五年五月
    十九日至九十五年六月十六日止，自九十五年六月十六日至
    九十五年七月十四日止，自九十五年七月十四日至九十五年
    八月十一日止，有台灣板橋地方法院檢察署九十四年乙○榮
    秋聲監續字第一三四七號、九十五年乙○榮秋聲監續字第一
    ○八號、九十五年乙○榮禮聲監續字第二○二號、九十五年
    乙○榮德聲監續字第三三○號（九十五年度偵字第二三五八
    五號卷第十五頁至第二十二頁）、九十五年乙○榮洪聲監續
    字第六○五號、九十五年乙○榮言聲監續字第七三七號、第
    八五七號通訊監察書（原審卷第一二五頁反面至第一二八頁
    ），可見本件執行監聽機關對被告丙○○、丁○○所使用之
    0000000000、0000000000行動電話門
    號實施監聽，屬實施刑事訴訟程序之公務員依法定程序所取
    得之證據。
  (3)前揭執行通訊監察所得通話資料，並經台北縣政府警察局刑
    事警察大隊、三重分局員警製成譯文，有電話監聽譯文（原
    審卷第一二八頁反面、第一六一頁）可稽；被告丙○○對於
    監聽譯文表有關0000000000、00000000
    00行動電話門號男性使用者與他人之通話內容，係其與通
    話者間之對話（九十七年四月二十一日本院準備程序筆錄，
    本院卷(二)第十九頁、第二十頁；九十七年五月十九日本院準
    備程序筆錄，本院卷(二)第三十五頁；九十七年八月七日本院
    審判筆錄，本院卷(二)第一一三頁）。因此，執行通訊監察所
    得通話錄音及通訊監察譯文表，依上開說明，對於被告丙○○而言，均有證據能力。
  (4)至被告丁○○否認前揭門號女性使用者與他人之通話內容，
    係其與通話者間之對話通話內容（九十七年四月二十一日本
    院準備程序筆錄，本院卷(二)第十九頁；九十七年五月十九日
    本院準備程序，本院卷(二)第三十六頁），經本院於九十七年
    五月十九日準備程序播放勘驗(1)0000000000行動
    電話門號於九十五年六月十四日中午十二時四十九分許、
    九十五年六月十四日下午四時五十分許、九十五年六月
    十四日下午五時十三分許之監聽錄音；(2)00000000
    00行動電話門號於九十五年一月二十七日凌晨一時九分
    許、九十五年一月二十七日中午十二時十二分許、九十
    五年一月二十九日晚上九時十五分許、九十五年一月三十
    一日上午十一時十二分許、九十五年一月三十一日上午十
    一時十七分許、九十五年二月四日下午二時十七分許、
    九十五年二月四日下午二時十八分許、九十五年二月四日
    下午二時四十四分許、九十五年二月四日晚上九時四十五
    分許、九十五年二月四日晚上九時四十七分許、九十五
    年二月二十一日凌晨時四十七分許、九十五年二月二十一
    日凌晨一時二分許、九十五年二月二十三日清晨五時六分
    許、九十五年二月二十六日下午一時十七分許、九十五
    年二月二十六日下午四時四十四分許之監聽錄音，與卷附之
    監聽譯文相符（原審卷第一四六頁反面、第一四七頁反面、
    第一四九頁反面、第一五○頁正面、第一五三頁反面、第一
    五四頁正反面、第一六○頁正面、第一六一頁反面），被告
    丁○○否認前揭門號女性使用者係其本人，本院送請內政部
    警政署刑事警察局及法務部調查局鑑定聲紋，均因錄音光碟
    品質不符聲紋鑑定條件，無法作聲紋比對鑑定，此有內政部
    警政署刑事警察局九十七年五月三十日刑鑑字第○九七○○
    七五八九九號函、法務部調查局九十七年七月十七日調科參
    字第○九七○○二八一六八○號聲紋鑑定報告書可稽（本院
    卷(二)第四十九頁、第九十三頁），惟經本院於九十七年八月
    七日審理時，再次播放勘驗前揭時間之監聽錄音光碟，並請
    被告丁○○當庭口述：「今天早上」，「喂」、「快一點」
    、「多一點」，與監聽譯文前揭門號女性使用者「娃娃」口
    氣相同，監聽錄音出現之前揭門號男性使用者之談話，被告
    丙○○供承係其交談聲音，此有九十七年八月七日本院勘驗
    筆錄可稽（本院卷(二)第一一二頁反面、第一一三頁），本院
    審酌被告丙○○與丁○○係於九十四年間起迄九十五年七月
    十五日為警查獲止，二人係男女朋友，先後同居在監聽譯文
    所記載之交易地點－「土城頂埔」、「板橋南雅夜市」、「
    三峽恩主公醫院旁大樓」等地，及被告丁○○之綽號為「小
    芬」、「娃娃」等情，此已據被告丁○○供明在卷（九十五
    年度偵字第二三五八五號卷第八頁、第九頁），被告丙○○
    與被告丁○○交往期間，未與其他女子交往、同居之事實，
    亦據被告丙○○陳明在卷（九十六年一月二十四日原審審判
    筆錄，原審卷第二三三頁），足證監聽錄音出現之前揭門號
    女性使用者之談話，係被告丁○○與另一方通話者之交談。
    因此，執行通訊監察所得通話錄音及通訊監察譯文表，依上
    開說明，對於被告丁○○而言，亦均有證據能力。
  (二)關於被告丁○○警詢、偵查、原審訊問時自白之證據能力：
  (1)按被告之自白，非出於強暴、脅迫、利誘、詐欺、疲勞訊問
    、違法羈押或其他不正之方法，且與事實相符者，得為證據
    。刑事訴訟法第一百五十六條第一項分別定有明文。
  (2)被告丁○○爭執九十五年七月十五日警詢筆錄有關幫被告丙○○將販賣之毒品送交予買方之自白，無證據能力，辯稱：
    「…警察對我大聲吼叫，我才會說出我幫有丙○○賣毒品，
    丙○○沒有賣毒品，我也沒有幫他販賣毒品…」（九十五年
    十一月二十一日原審準備程序筆錄，原審卷第八十五頁）、
    「…警察有對我大聲唸，我被嚇到…（九十六年八月十六日
    本院審判筆錄，本院卷(一)第九十二頁）、「…警察局的筆錄
    不是出於自由意志，當時在啼藥，警察咄咄逼我，後來藥退
    的比較清醒時，我有跟法官說，那是警察逼我的，法官那時
    口氣不好，但沒有逼我，檢察官訊問時，他的口氣也是不好
    …我真的沒有…印象中警察逼我配合，如果不配合，就一付
    要打人的樣子」（九十七年十一月十一日本院審判筆錄第十
    頁、第十一頁）等語。經查，被告丁○○於九十五年七月十
    七日、九十五年七月二十六日偵查時，均未提及警詢時為警
    大聲恫嚇及逼迫配合供述之情形，此有偵查筆錄可稽（九十
    五年度偵字第一七二五二號卷第六十三頁至第六十五頁、第
    八十四頁），於九十五年七月十七日偵查時表示：「…（警
    詢是否實在？）實在，警察沒有刑求，可是我沒有用毒品」
    （九十五年度偵字第一七二五二號卷第六十四頁），並證述
    ：「（丙○○有無販賣毒品？）有，他和人家聯絡好，我不
    知道是誰，他把海洛因、安非他命裝好，叫我去交貨…」（
    同前偵查卷第六十四頁），於九十五年七月十六日原審羈押
    訊問時亦係證稱：「…人家會打電話給他（被告丙○○），
    然後他再打電話給我，叫我送給對方…我有到丙○○家的時
    候，他就會叫我幫他送，送到丙○○家附近的巷口…」（原
    審九十五年度聲羈字第五八七號卷第四頁、第六頁）等語，
    被告丁○○所指警詢為幫被告丙○○將毒品送給買方之不利
    己供述，係遭警大聲恫嚇及逼迫配合之供述，並不實在；而
    被告丁○○於九十五年七月二十六日偵查時固否認有幫被告
    丙○○送毒品予買方之行為，惟對於九十五年七月十五日偵
    查供承幫被告丙○○將毒品送給買方之證詞，係以：「因為
    上次毒癮發作」云云置辯，嗣於九十五年十一月二十一日原
    審準備程序及九十六年八月十六日本院審理時，亦均係表示
    ：「檢察官詢問我的時候，並沒有對我大聲…」（審卷第八
    十五頁）、「檢察官、法官沒有對我刑求、逼供…」（本院
    卷(一)第九十二頁），至九十七年十一月十一日本院審理時，
    始主張檢察官、法官訊問口氣不好，顯然被告丁○○主張檢
    察官、法官訊問口氣不好，亦係事後卸責之詞，並不實在，
    此外，復查無被告丁○○前揭有關幫被告丙○○送毒品予買
    方之自白，有經不法取供之情形，應認其前揭自白具有任意
    性，均具有證據能力，且經本院審理後如認與事實相符，當
    可採為證據。
  (三)證人羅子雲、被告丙○○、丁○○於警詢、證人侯金鑾、李
    進賢於偵查供述及被告丙○○、丁○○、甲○○於偵查以證
    人身分具結後向檢察官供述之證據能力：
  (1)按被告以外之人於檢察事務官、司法警察官或司法警察調查
    所為之陳述，與審判中不符時，其先前之陳述具有較可信之
    特別情況，且為證明犯罪事實存否所必要者，得為證據，刑
    事訴訟法第一百五十九條之二定有明文。被告丁○○於警詢
    供述：「我對丙○○販售海洛因的情形比較清楚…他購買海
    洛因後分裝各一小包，再聯繫別人而販售圖利，販售地點是
    臨時決定，如果我們有住在家裡，就約在土城市○○路○段
    三二一巷口交易…」（九十五年七月十五日警詢筆錄，九十
    五年度偵字第一七二五二號卷第二十三頁、第二十四頁），
    嗣於原審及本院則供稱：「…（被告黃是否曾經將分裝好的
    毒品，委由你交給買毒品的人？並由你將販賣毒品所得交給
    被告黃？）沒有…（為何在警察面前，你曾經說你曾經幫被
    告黃販賣毒品給他人，並將販賣所得交給被告黃？）當時警
    察有恐嚇我這樣子說，然後對我大聲怒吼，然後嚇一大跳，
    然後警察叫我要配合說被告黃有販賣…（警局的時候，說警
    察對你製作筆錄如何恐嚇你，是否可以示範一下警察恐嚇的
    情形？）我不會示範，警察就是對我兇，現在我有點不太記
    得了，我記得警察就是對我很兇，然後我人就嚇到了。警察
    要我配合什麼我就配合什麼…」（原審卷第二○三頁、第二
    ○四頁、第二○六頁）、「…警察局的筆錄不是出於自由意
    志，當時在啼藥，警察咄咄逼我，後來藥退的比較清醒時，
    我有跟法官說，那是警察逼我的，法官那時口氣不好，但沒
    有逼我，檢察官訊問時，他的口氣也是不好…我真的沒有…
    印象中警察逼我配合，如果不配合，就一付要打人的樣子」
    （九十七年十一月十一日本院審判筆錄第十頁、第十一頁）
    等語，致其警詢供述與審判供述不符，本院審酌被告丁○○
    於九十五年七月十五日偵查及九十五年七月十六日原審羈押
    訊問時證述被告丙○○販賣第一級、第二級毒品之內容，與
    警詢相符，亦與被告丙○○於九十五年九月十四日原審準備
    程序供述：「…稀釋後的海洛因…我有販賣給別人…我是看
    他們需要多少我就賣給他們……我有請丁○○幫我拿毒品給
    朋友過，是她在我旁邊的時候，我會麻煩她拿毒品到巷口給
    朋友，然後她會收錢拿上來給我…」（原審卷第二十三頁、
    第二十四頁）相符，且其於九十五年七月十七日偵查時表示
    ：「…（警詢是否實在？）實在，警察沒有刑求…」（九十
    五年度偵字第一七二五二號卷第六十四頁），嗣於九十五年
    十一月二十一日原審準備程序及九十六年八月十六日本院審
    理時，亦均係表示：「檢察官詢問我的時候，並沒有對我大
    聲…」（審卷第八十五頁）、「檢察官、法官沒有對我刑求
    、逼供…」（本院卷(一)第九十二頁），由於其於警詢之證述
    較無來自被告丙○○同庭在場之壓力而出於虛偽不實之指證
    ，或事後串謀而故為迴護被告丙○○之機會，揆諸上開說明
    ，被告丁○○於警詢中所為之陳述，客觀上應具有較可信之
    特別情況，亦為證明被告丙○○所涉販賣第一級毒品、第二
    級毒品之犯罪事實存否所必要者，依上揭規定，其於警詢之
    證言自有證據能力。
  (2)證人侯金鑾、李進賢於偵查中向檢察官所為陳述，均屬被告
    以外之人於審判外所為之供述，被告丙○○、丁○○、甲○○於偵查中以證人身分具結後之供述，對於其他同案被告而
    言，均屬被告以外之人於審判外所為之陳述，為傳聞證據，
    惟現階段刑事訴訟法規定檢察官代表國家偵查犯罪、實施公
    訴，依法其有訊問被告、證人及鑑定人之權，證人、鑑定人
    且須具結，而實務運作時，檢察官偵查中向被告以外之人所
    取得之陳述，原則上均能遵守法律規定，不致違法取供，是
    以，刑事訴訟法於九十二年二月六日修正時，即為兼顧理論
    與實務，以該法第一百五十九條之一第二項規定，除顯有不
    可信之情況者外，得為證據。查證人侯金鑾、李進賢、被告
    丙○○、丁○○、甲○○，偵查經檢察官訊問時，以證人之
    身分陳述，經告以具結義務及偽證處罰後，於命朗讀結文後
    具結，係於負擔偽證罪之處罰心理下證述，並以具結擔保其
    供述之真實性，又無受其他不當外力干擾之情形，是其於檢
    察官訊問時經具結所為之供述，依刑事訴訟法第一百五十九
    條之一第二項規定，得為本案之證據，且經本院於審判期日
    依法進行證據之調查、辯論，當事人於訴訟上程序權利，已
    受保障。
  (3)按被告以外之人於審判外之言詞或書面陳述，除法律有規定
    者外，不得作為證據，刑事訴訟法第一百五十九條定有明文
    。查證人羅子雲於警詢時供述，為審判外之陳述，被告丙○○於警詢供述，對於其他同案被告而言，為審判外之陳述，
    均屬傳聞證據，且不符刑事訴訟法第一百五十九條之三規定
    ，惟證人羅子雲於原審審理時，以證人身分到庭實施交互詰
    問，其具結立於證人之地位而為陳述，並使檢察官、被告丙○○、丁○○、甲○○及其等辯護人就本案件有詰問證人羅
    子雲現在與先前陳述瑕疵之機會，踐行保障被告丙○○、丁○○、甲○○對於證人羅子雲之正當詰問權，被告丙○○於
    原審以證人身分具結，立於證人之地位而為陳述，並使檢察
    官、其他同案被告丁○○、甲○○及其等辯護人，就本案件
    有詰問被告丙○○現在與先前陳述瑕疵之機會，踐行保障被
    告甲○○、丁○○對被告丙○○之正當詰問權，證人羅子雲
    、丙○○於警詢之供述，瑕疵即經補正，自得作為其等於審
    判期日所為證言之補強。
  (四)按被告以外之人於審判外之言詞或書面陳述，除法律有規定
    者外，不得作為證據，刑事訴訟法第一百五十九條第一項固
    定有明文；惟被告以外之人於審判外之陳述，雖不符同法第
    一百五十九條之一至第一百五十九條之四之規定，而經當事
    人於審判程序同意作為證據，法院審酌該言詞陳述或書面陳
    述作成時之情況，認為適當者，亦得為證據。又當事人、代
    理人或辯護人於法院調查證據時，知有第一百五十九條第一
    項不得為證據之情形，而未於言詞辯論終結前聲明異議者，
    視為有前項之同意。同法第一百五十九條之五亦定有明文。
    另鑑於採用傳聞證據排除法則之重要理由之一，係因傳聞證
    據未經當事人之反詰問予以覈實，若當事人願放棄對原供述
    人之反對詰問時，原則上即可承認該傳聞證據之證據能力。
    經查，除被告丁○○爭執自白及警詢供述之證據能力外，對
    於本判決後引之各項人證及書證，檢察官、被告丙○○、丁○○、甲○○及其等辯護人於九十六年八月十六日、九十七
    年三月十三日、九十七年十一月十一日本院審理時，均表示
    沒有意見而不予爭執（原審卷(一)第九十頁、第九十二頁、第
    二一四頁、九十七年十一月十一日本院審判筆錄第三頁），
    迄於言詞辯論終結前均未聲明異議，而本院審酌此部分證據
    均無違法取證及證明力明顯過低之瑕疵，亦認以之作為證據
    為適當，故依上開規定及說明，認此部分證據均具有證據能
    力。
貳、有罪部分：
一、訊據被告丙○○承認有上述販賣第一級毒品海洛因犯行，否
    認有販賣第二級毒品犯行，被告丁○○否認有上述販賣第一
    級、第二級毒品犯行，辯稱：「…我沒有販賣毒品，也沒有
    幫丙○○將一、二級毒品送給買方…」（九十六年六月十一
    日本院準備程序筆錄，本院卷(一)第五十二頁反面）、「…我
    沒有販賣…我當初的警詢筆錄真的是在警局被警方脅迫的，
    至於譯文部分，黃崑當時的女朋友也不只我一個，裡面所指
    的人不一定是我…」（九十七年三月十三日本院審判筆錄，
    本院卷(一)第二一三頁反面、第二一八頁正反面）、「…我沒
    有販賣，也沒有送貨…我覺得不能以我…警詢筆錄，就認定
    我有販賣第一級毒品，我當時有啼藥，頭腦不清楚，我沒有
    販賣…」（九十七年十一月十一日本院審判筆錄第三頁、第
    十九頁）等語。
二、經查，
  (一)被告丙○○綽號「水龍」、「阿水」、「阿林仔」，與被告
    丁○○綽號「娃娃」，係於九十四年間認識之男女朋友，並
    同居於台北縣土城市○○路○段三二一巷五十六號「土城頂
    埔」、「三峽恩主公醫院旁大樓」及南雅夜市附近等地，已
    據被告丙○○、丁○○供明在卷。而被告丙○○自九十四年
    十二月二十七日起至九十五年二月二十六日止，先後或自行
    ，或與女友即被告丁○○，或與體型胖胖之不詳姓名之成年
    友人共同，販賣海洛因、甲基安非他命予00000000
    00等行動電話門號不詳使用者、羅子雲等人之事實，已據
    證人羅子雲於九十五年一月二十五日警詢（九十五年度偵字
    第一七二五二號卷第一一四三頁、第一四四頁）、九十六年
    一月二十四日原審審理（原審卷第二一八頁至第二二五頁）
    、被告丁○○於九十五年七月十五日警詢、偵查（同前偵查
    卷第二十三頁、第二十四頁、第六十四頁、第六十五頁）及
    九十五年七月十六日原審羈押訊問時（原審九十五年度聲羈
    字第五八七號卷第四頁至第七頁）供述甚詳，並有0000
    000000、0000000000行動電話門號監聽譯
    文可稽（原審卷第一四六頁反面、第一四七頁反面、第一四
    九頁反面、第一五○頁正面、第一五三頁反面、第一五四頁
    正反面、第一六○頁正面、第一六一頁反面），被告被告丙○○亦坦認自九十四年十二月間起至九十五年二月間止，多
    次販賣海洛因。依卷附之被告丙○○、丁○○持用之000
    0000000、0000000000行動電話門號監聽
    譯文，被告丙○○、丁○○與0000000000等行動
    電話門號使用之對話內容，舉其大要者言之，(1)九十五年一
    月二日晚上十時七分許，0000000000行動電話門
    號使用者表示表示：「你那邊有硬的」，被告丙○○回答：
    「有啊」，對方續稱：「能不能便宜一點」，被告丙○○回
    稱：「我拿給你一克多少，五千五百元ㄇ」，對方續稱：「
    我三重拿一克安非他命五千元」，被告丙○○回答：「不然
    好啦，就一克安非他命五千元」（原審卷第一四○頁反面）
    ，由上內容可知，前揭門號使用者是直接向被告丙○○拿取
    毒品甲基安非他命，及交付價金，被告丙○○對該經手之毒
    品價格有調價之空間，顯非單純轉手，而屬可以賺取價差之
    販賣至明；(2)九十五年一月二十七日上午八時三十三分許，
    綽號「長庚」持用0000000000行動電話門號，撥
    打0000000000行動電話門號，表示：「喂，我長
    庚啊，有ㄇ」，被告丙○○問：「…那你要幾塊片子」，「
    長庚」回答：「三塊片子」，被告丙○○續稱：「我們在恩
    主公醫院這邊」，「長庚」續稱：「那我在樓下等」，同日
    上午十時四十分許，「長庚」再度撥打電話與被告丙○○聯
    絡，表示：「喂，你把我裝傻，我去恩主公那邊等你那麼久
    ，我打了幾百通了」，被告丙○○回答：「不好意思啦…不
    然等一（下）東西多用一點給你…一樣恩主公啦」，同日上
    午十一時十四分許，「長庚」撥打電話與被告丙○○聯絡，
    稱：「喂我到了，恩主公這邊」，被告丙○○回稱：「喔，
    好，我等一下打給你」（原審卷第四十七頁正面），同日中
    午十二時十二分許，「長庚」再度撥打000000000
    0行動電話門號，由被告丁○○接聽，「長庚」表示：「喂
    ，娃娃，我剛剛拿三張耶」，被告丁○○回稱：「對阿」，
    「長庚」續稱：「三張只有那些嗎」，被告丁○○回稱：「
    對ㄚ」，「長庚」續稱：「那些就不到零點五公克…還說要
    多一點給我」，被告丁○○回答：「不然下一次再多給你一
    點」（原審卷第一四七頁反面），由上內容可知，被告丙○○與「長庚」就毒品交易價格達成協議後，由被告丁○○將
    毒品交予「長庚」，再依九十五年一月八日上午五時五十九
    分許，被告丁○○「娃娃」持用0000000000行動
    電話門號，撥打0000000000行動電話門號，與被
    告丙○○聯絡表示：「喂，我出去了ㄛ」，被告丙○○回稱
    ：「我有叫阿明拿藥，跟錢來給我耶，你跟誰出去，哪時候
    回來ㄋ」，被告丁○○回答：「我跟我媽…已經在外面」，
    被告丙○○續稱：「那你叫你媽先回去，你回去，去裡等好
    ㄇ」，被告丁○○回答：「好啦」（原審卷第一四四頁）等
    談話內容，可見被告丙○○不在、沒空而無法接聽買方來電
    時，由女友即被告丁○○接聽電話，與對方交易，或委請被
    告丁○○將毒品拿給買方，從而，被告丁○○接聽電話，與
    來電者交易，或將毒品交予買方之各次販賣毒品行為，均係
    與被告丙○○就販賣毒品分工，而有犯意聯絡，及犯意聯絡
    與行為分擔；(3)九十五年二月九日晚上十一時五分許，00
    00000000行動電話門號使者用，撥打000000
    0000行動電話門號，表示：「門沒開」，被告丙○○回
    稱：「我一個朋友要下去了」，對方回答：「嗯」，被告丙○○續稱：「那個要六千五百喔」，對方續稱：「嗯，有比
    較好嗎」，被告丙○○回答：「嗯」（原審卷第一五七頁正
    面），及九十五年二月九日晚上十一時二十九分許，000
    0000000行動電話門號使者用，撥打0000000
    000行動電話門號，表示：「…想跟你拿二張片…女生」
    ，被告丙○○問：「到三峽要多久」，對方回稱：「三十分
    鐘」，被告丙○○續稱：「快一點」，對方回答：「好，我
    快一點」（原審卷第一五七頁正面），同日晚上十時四十九
    分許，對方與被告丙○○電話聯絡，表示：「我到停車這了
    」，被告丙○○回稱：「嗯，你走過來門這邊」（原審卷第
    一五七頁正面），同日晚上十一時五十六分許，又電話聯絡
    ，被告丙○○表示：「威（喂）我朋友胖胖的下去了．你跟
    他拿就好了」（原審卷第一五七頁正面），由上內容可知，
    被告丙○○與0000000000、000000000
    0門號使用者，就毒品交易價格達成協議後，由被告丙○○
    不詳姓名之成年友人將毒品交予該門號使用者，被告丙○○
    與其不詳姓名之成年友人，有就上開二次毒品交易行為分工
    ，有犯意聯絡與行為分擔。
  (二)被告丙○○、丁○○及體型胖胖之被告丙○○不詳姓名之成
    年友人，其等販賣毒品對象及數量如下：
  九十四年十二月二十七日中午十二時三十四分許，0000
    000000行動電話門號使用者綽號「蚊子」，撥打00
    00000000行動電話門號與被告丙○○聯絡，表示：
    「威哇莽阿（喂我蚊子，台語）…我一各（個），朋友四一
    …去那找你」，被告丙○○回答：「頂埔」，同日中午十二
    時三十七分許，「蚊子」撥打電話與被告丙○○聯絡，問：
    「…我現金跟你拿好了，多少」，被告丙○○回答：「六千
    五」，「蚊子」續稱：「幫我一包零點五，剩下裝一起，給
    我裝成二包」，被告丙○○回答：「好」（原審卷第一三三
    頁反面），可知被告丙○○與「蚊子」，已就毒品交易價格
    六千五百元達成協議；因監聽譯文無法判別第一級毒品或第
    二級毒品，依罪疑唯輕法則，認係甲基安非他命之交易，由
    於雙方未進步聯絡，卷內證據無法證明有交付毒品，本院認
    係販賣甲基安非他命未遂。
  九十四年十二月二十七日下午二時二十六分許，00000
    00000行動電話門號不詳女性使用者，撥打00000
    00000行動電話門號與被告丙○○聯絡，表示：「喂，
    女的一張」，被告丙○○問：「什麼時候要」，對方續稱：
    現在要」，被告丙○○稱：「你機車騎去那邊嗎？你到便利
    商店等我，吉成那邊等我」，對方回稱：「好」（原審卷第
    一三四頁正面），由上可知，被告與上開行動電話門號使用
    者，已就毒品交易種類、價格達成協議，而「女的」係海洛
    因之代號，「一張」係指一千元，由於對方表示現在要，被
    告應允交易，依理不會爽約，是以雙方有完成交易一千元海
    洛因之行為。被告丙○○販賣海洛因既遂。
  九十四年十二月二十七日下午五時三十二分許，被告丙○○
    持用0000000000行動電話門號，撥打00000
    00000行動電話門號與羅子雲聯絡，表示：「我在土城
    ，你要多少」，羅子雲回稱：「二，但是我沒車」，被告丙○○回答：「我看怎樣再送過去」，羅子雲問：「好的，還
    壞的」，被告丙○○回答：「讚ㄟ」，同日下午六時四分許
    ，羅子雲撥打電話與被告聯絡，問：「喂，你說在哪」，被
    告丙○○回答：「學成路，海霸王附近，學成路一○六號啦
    」（原審卷第一四三頁反面），由上可知，被告丙○○與羅
    子雲已就毒品交易價格達成協議，且被告丙○○已抵達交易
    地點，再依證人羅子雲證稱：「…這二通電話應該是我在我
    三峽鎮住處打的…當時我沒有車，我才使用電話與阿水聯絡
    確認他的地點。阿水就是被告丙○○…（上述二通電話譯文
    中，你說『二』是指什麼？）…指安非他命要買二千元…（
    所以在九十四年十二月二十七號下午五、六點，有跟被告黃
    買過一次安非他命？）是的…（當時被告黃在何地點交付安
    非他命給你？）就在土城與板橋交界海霸王外環道道路上…
    」（九十六年一月二十四日原審審判筆錄，原審卷第二二○
    頁、第二二一頁），被告丙○○有將甲基安非他命交予羅子
    雲，及收取價金二千元，雙方有完成交易行為，被告丙○○
    販賣甲基安非他命既遂。
  九十四年十二月二十七日晚上八時二十一分許，00000
    00000行動電話門號不詳女性使用者，撥打00000
    00000行動電話門號，與被告丙○○聯絡，表示：「你
    甚麼（什麼）時候會回頂埔」，被告丙○○回答：「今天沒
    有ㄋ。你要多少」，對方續稱：「我身上剩八百元，我跟你
    拿八百好了」，被告丙○○回答：「嗯」（原審卷第一三四
    頁反面），由上可知，被告丙○○與對方，已就毒品交易價
    格八百元達成協議；因監聽譯文無法判別第一級毒品或第二
    級毒品，依罪疑唯輕法則，認係甲基安非他命之交易，由於
    雙方未進步聯絡，卷內證據無法證明有交付毒品，本院認係
    販賣甲基安非他命未遂。
  九十四年十二月二十七日晚上九時四十六分許，00000
    00000行動電話門號不詳男性使用者，撥打00000
    00000行動電話門號，與綽號「水仔」丙○○聯絡，表
    示：「水啊！我在這等很久了啊」，被告丙○○回答：「喔
    ，你到了喔」，對方續稱：「早就到了，阿水喔，今天弄二
    千給我，弄個會走的給我」，被告丙○○回稱「好」（原審
    卷第一三五頁正面），由上可知，被告丙○○與對方，已就
    毒品交易價格二千元達成協議；因監聽譯文無法判別第一級
    毒品或第二級毒品，依罪疑唯輕法則，認係甲基安非他命之
    交易，由於該門號使用者已抵達被告丙○○告知地點，被告
    丙○○亦應允交易，依理不會爽約，是以雙方有完成交易甲
    基安非他命之行為。被告丙○○販賣甲基安非他命既遂。
  九十四年十二月二十七日晚上十一時四十六分許，0000
    000000行動電話門號使用者綽號「二雄」，打000
    0000000行動電話門號，與被告丙○○聯絡，表示：
    「我二雄」，被告丙○○稱：「我要出去」，對方續稱：「
    我這邊二、三個人在難過」，被告丙○○回答：「等我回去
    」，翌日（二十八日）凌晨零時二十三分許，「二雄」再度
    撥打電話與被告丙○○聯絡，表示：「半個」，被告丙○○
    問：「半錢喔」，「二雄」回答：「嗯，你到了沒？」被告
    丙○○續稱：「再二十分板橋夜市見」，「二雄」回答：「
    好」（原審卷第一三六頁正面），由上可知，被告丙○○與
    對方，已就毒品交易數量半錢達成協議，而半錢之價格，依
    後述之監聽譯文內容，毒品「一錢」之價格最低為二萬四千
    元（原審卷第一三六反面、第一四七頁反面、第一五八頁正
    面），依罪疑唯輕法則，本院認這次交易價格「半錢」為一
    萬二千元；因監聽譯文無法判別第一級毒品或第二級毒品，
    依罪疑唯輕法則，認係甲基安非他命之交易，由於被告丙○○應允交易，並約二十分鐘後在板橋夜市後面碰面，依理不
    會爽約，是以雙方有完成交易半錢一萬二千元之甲基安非他
    命之行為。被告丙○○販賣甲基安非他命既遂。
  九十四年十二月二十八日凌晨零時十一分許、二十七分許、
    五十九分許，0000000000動電話門號使用者，撥
    打0000000000行動電話門號，與被告丙○○聯絡
    ，表示：「喂，鬥陣仔，我世明的朋友」，被告丙○○回稱
    ：「你等等…你去板橋夜市○○○○路等我」，同日凌晨零
    時二十七分許，對方再度撥打電話與被告丙○○聯絡，表示
    ：「我到板橋夜市後面了，你在哪啊」，被告丙○○問：「
    你跟我說你要多少」，對方表示：「我要一千」，被告丙○○續稱：「你在幼稚園那邊等我」，對方回答：「好」（原
    審卷第一三六頁正面），由上可知，被告丙○○與對方，已
    就毒品交易價格一千元達成協議；因監聽譯文無法判別第一
    級毒品或第二級毒品，依罪疑唯輕法則，認係甲基安非他命
    之交易；由於被告丙○○應允交易，並告知對方在板橋夜市
    附近某幼稚園等候，其即將前往赴約，依理不會爽約，是以
    雙方有完成交易半錢甲基安非他命之行為。被告丙○○販賣
    甲基安非他命既遂。
  九十四年十二月二十八日凌晨零時十一分許至二十三分許間
    ，被告丙○○以0000000000行動電話門號，撥打
    0000000000行動電話門號，與該門號使用者聯絡
    ，被告丙○○表示：「二十分鐘後去板橋等我，你要多少」
    ，對方回答：「一樣」，被告續問：「四一」，對方回答：
    「嗯」，同日凌晨一時二十七分許，該門號使用者與被告丙○○電話聯絡，表示：「兄ㄟ，我到了」，被告丙○○問：
    「你的四一是多少」，對方回答：「六千啊…我先這樣好了
    」（原審卷第一三六頁反面），由上可知，被告丙○○與對
    方，已就毒品交易價格六千元達成協議；因監聽譯文無法判
    別第一級毒品或第二級毒品，依罪疑唯輕法則，認係甲基安
    非他命之交易；由於對方已抵達被告丙○○告知之交易地點
    －板橋夜市，被告丙○○應允交易，並告知對方其即將前往
    赴約，依理不會爽約，是以雙方有完成交易甲基安非他命之
    行為。被告丙○○販賣甲基安非他命既遂。
  九十四年十二月二十八日凌晨零時四十四分許，00000
    00000行動電話門號使用者，撥打000000000
    0行動電話門號，與被告丙○○聯絡，表示：「喂，我人在
    三峽，你在哪」，被告丙○○問：「你要多少」，對方稱：
    「大約五百、七百左右，因為身上剩七百元」，被告續稱：
    「不然你來板橋好了，我現在在板橋了」，同日凌晨一時十
    四分許，對方再度撥打電話與被告丙○○聯絡，表示：「我
    到ㄌ…七百，快一點，我在提ㄌ」，被告丙○○回答：「好
    」（原審卷第一三六頁正反面），由上可知，被告丙○○與
    對方，已就毒品交易價格七百元達成協議；因監聽譯文無法
    判別第一級毒品或第二級毒品，依罪疑唯輕法則，認係甲基
    安非他命之交易；由於對方已抵達被告丙○○告知之交易地
    點－板橋夜市，被告丙○○應允交易，並告知對方其即將前
    往赴約，依理不會爽約，是以雙方有完成交易甲基安非他命
    之行為。被告丙○○販賣甲基安非他命既遂。
  九十四年十二月二十八日下午二時三十八分許，00000
    00000行動電話門號使用者，撥打000000000
    0行動電話門號，與被告丙○○聯絡，被告丙○○問：「你
    不是要來」，對方表示：「我不知道你那邊有沒有啊」，被
    告丙○○回稱：「有啊…我剩四千ㄉ東西」，對方問：「大
    約多少」，被告丙○○回答：「約一克…板橋夜市」，對方
    回答：「我騎機車過去」，被告丙○○回稱：「好」（原審
    卷第一三七頁正面），由上可知，被告丙○○與對方，已就
    毒品交易價格四千元達成協議；因監聽譯文無法判別第一級
    毒品或第二級毒品，依罪疑唯輕法則，認係甲基安非他命之
    交易；由於被告丙○○應允交易，並告知對方在板橋夜市附
    近等候，其即將前往赴約，依理不會爽約，是以雙方有完成
    交易甲基安非他命之行為。被告丙○○販賣甲基安非他命既
    遂。
  九十四年十二月二十八日晚上九時五十六分許，00000
    00000行動電話門號使用者綽號「大胖」，撥打000
    0000000行動電話門號，與被告丙○○聯絡表示：「
    在哪」，被告丙○○回答：「頂埔」，「大胖」續稱：「我
    快到了，我到高速公路橋下了…你快下來，我騎機車」，被
    告丙○○問：「你要多少」，「大胖」回答：「二張」，被
    告丙○○續稱：「你直接騎到巷子裡」（原審卷第一三七頁
    正面），由上可知，被告與「大胖」，已就毒品交易價格「
    二張」達成協議，而「二張」則係指二千元；因監聽譯文無
    法判別第一級毒品或第二級毒品，依罪疑唯輕法則，認係甲
    基安非他命之交易；由於對方已抵達被告丙○○告知之交易
    地點，被告丙○○應允交易，並告知對方其即將前往赴約，
    依理不會爽約，是以雙方有完成交易甲基安非他命之行為。
    被告丙○○販賣甲基安非他命既遂。
  九十四年十二月二十八日晚上十時六分許，0000000
    000行動電話門號使用者綽號「阿奇」，撥打00000
    00000行動電話門號，與被告丙○○聯絡，告知：「我
    ，阿奇，我下華翠大橋了…我等等要去哪」，被告丙○○回
    稱：「你等等，三十至四十分鐘後到板橋找我」，「阿奇」
    問：「要三千有吧」，被告丙○○回答：「有」，同日晚上
    十時三十三分許，「阿奇」再度撥打電話與被告丙○○聯絡
    ，表示：「我到了」，被告丙○○回稱：「你去頂埔國小等
    我」，「阿奇」回答：「好」（原審卷第一三七頁正反面）
    ，由上可知，被告與「阿奇」，已就毒品交易價格二千元達
    成協議；因監聽譯文無法判別第一級毒品或第二級毒品，依
    罪疑唯輕法則，認係甲基安非他命之交易；由於對方即將抵
    達被告丙○○告知之交易地點－頂埔國小，被告丙○○應允
    交易，並告知對方其亦立即前往赴約，依理不會爽約，是以
    雙方有完成交易甲基安非他命之行為。被告丙○○販賣甲基
    安非他命既遂。
  九十四年十二月二十八日晚上十時二十六分許，00000
    00000行動電話門號使用者，撥打000000000
    0行動電話門號，與被告丙○○聯絡，表示：「我到了」，
    被告丙○○稱：「你等等好不好」，對方回答：「我被人家
    載的啦」，被告丙○○回稱：「那約在國小好不好，頂埔國
    小。二千五百元，對吧」，對方回稱：「嗯」，由上可知，
    被告與上開行動電話門號使用者，已就毒品交易價格二千五
    百元達成協議；因監聽譯文無法判別第一級毒品或第二級毒
    品，依罪疑唯輕法則，認係甲基安非他命之交易；由於對方
    即將抵達被告丙○○告知之交易地點－頂埔國小，被告丙○○應允交易，並告知對方其亦立即前往赴約，依理不會爽約
    ，是以雙方有完成交易甲基安非他命之行為。被告丙○○販
    賣甲基安非他命既遂。
  九十四年十二月二十八日晚上十一時十五分許，00000
    00000行動電話門號使用者，撥打000000000
    0行動電話門號，與被告丙○○聯絡表示：「喂，我等過去
    拿戒指當給你」，被告丙○○問：「那還要拿嗎」，對方回
    答：「要二千」，被告丙○○續稱：「那你等等要給我七千
    …你等等到板橋那邊找我，我家附近有警察來，不要說了」
    ，對方回稱：「好」（原審卷第一三七頁反面），由上可知
    ，被告丙○○與上開行動電話門號使用者，已就毒品交易價
    格二千元達成協議；因監聽譯文無法判別第一級毒品或第二
    級毒品，依罪疑唯輕法則，認係甲基安非他命之交易；由於
    雙方未進一步聯絡，卷內證據無法證明有交付毒品，本院認
    係賣甲基安非命未遂。
  九十四年十二月二十九日晚上十時二十三分許，綽號「阿順
    」之王福順（羅子雲之夫）持用0000000000行動
    電話門號，撥打0000000000行動電話門號，與被
    告丙○○聯絡，表示：「阿水，現在有藥ㄇ」，被告丙○○
    回：「你誰？」，王福順續稱：「我阿順啦」，被告丙○○
    問：「你要多少ㄋ」，王福順續稱：「二千元」，被告丙○○續問：「你在哪？」王福順回答：「我在家」，被告丙○○表示：「那你過來拿」，王福順回答：「嗯」（原審卷第
    一三八頁），由上可知，被告丙○○與王福順，已就毒品交
    易價格二千元達成協議，且被告丙○○告知王福順立即前往
    其住處交易，王福順亦應允前往，並據證人羅子雲證稱：「
    …（依通聯紀錄來看，阿順有打0000000000號電
    話給丙○○聯絡買毒品，你是否知情？）應該當時我人在旁
    邊…（0000000000號電話通聯紀錄十月二十九號
    十點二十三分內容，有無印象？）這次我是跟我先生去拿毒
    品的…在被告黃土城的家附近拿到的…」（原審卷第二二二
    頁），被告丙○○有將甲基安非他命交予王福順、羅子雲夫
    妻，及收取價金二千元，雙方有完成交易行為，被告丙○○
    販賣甲基安非他命既遂。
  九十五年一月一日下午五時三分許，0000000000
    行動電話門號使用者綽號「阿有」，撥打00000000
    00行動電話門號，與被告丙○○聯絡，表示：「我阿有，
    你在那裡」，被告丙○○回答：「板橋」，「阿有」回稱：
    「我過去找你」，被告丙○○問：「好，你要多少」，「阿
    有回答：「一千元。你可以給我一千五百元，欠五百元」，
    被告丙○○回稱：「不行啦」，「阿有」表示：「好啦，一
    千」，同日下午五時四十一分許，「阿有」表示：「我阿有
    」，被告丙○○回稱：「喔，你去延吉街口等我」，「阿有
    」回答：「嗯」（原審卷第一三九頁正面），由上可知，被
    告與「阿有」，已就毒品交易價格一千元達成協議，並依同
    日晚上八時六分許，「阿有」又撥打電話與被告丙○○聯絡
    表示：「可以再拿一千軟的」，被告丙○○問：「可以，剛
    剛那個東西好還是壞」等語（原審卷第一三九頁反面），可
    知「阿有」自被告丙○○取得購買之毒品，而「軟的」係指
    海洛因，此已據被告丁○○供述在卷（九十五年度偵字第二
    三八五八號卷第八頁），堪認「阿有」已向被告丙○○購買
    取得海洛因，雙方有完成交易毒品之行為，被告丙○○販賣
    海洛因既遂。同日晚上八時六分許，「阿有」又以0000
    000000行動電話門號，撥打0000000000行
    動電話門號，與被告丙○○聯絡，表示：「我阿有，可以再
    拿一千軟的」，被告丙○○問：「可以，剛剛那個東西好還
    是壞」，「阿有」回稱：「不是很好，你在那裡」，被告丙○○續稱：「我在頂埔，到時候我打給你」（原審卷第一三
    九頁反面），由上可知，被告與「阿有」，已就毒品海洛因
    「軟的」交易價格一千元達成協議，因雙方未進一步聯絡，
    卷內證據無法證明有交付毒品，本院認係販賣海洛因未遂。
    被告丙○○販賣海洛因予「阿有」既遂、未遂各一次。
  九十五年一月一日下午六時三十六分許，00000000
    00行動電話門號使用者綽號「阿民」，撥打000000
    0000行動電話門號，與被告丙○○聯絡，表示：「喂，
    你在哪裡，我要拿女生」，被告丙○○回答：「我在頂埔」
    。「阿民」續稱：「等一下我馬上過去，我在土城這邊」，
    被告丙○○回答：「我在頂埔，你到頂埔打給我」（原審卷
    第一三九頁正面），同日晚上九時四十三分許，「阿民」又
    撥打電話與被告丙○○聯絡，稱：「我還要一個男生安非他
    命一千元，你在哪裡」，被告丙○○回稱：「喔，我在頂埔
    」，「阿民」續稱：「我幫我用一千，含袋，剩下的我要的
    」，被告丙○○問：「那你快點來，要多久」，「阿民」回
    答：「約半個小時」（原審卷第一三九頁反面），由上可知
    ，被告與「阿民」，已就交易毒品「男生」（甲基安非他命
    一千元及「女生」達成協議，而「女生」係則指海洛因，依
    「阿民」歷次向被告丙○○購買之海洛因價錢為一千元，堪
    認此次「阿民」向被告購買之海洛因價錢仍係一千元；又由
    於對方即將抵達被告丙○○告知之交易地點－頂埔，被告丙○○應允交易，並告知對方其亦立即前往赴約，依理不會爽
    約，是以雙方有完成交易海洛因及甲基安非他命之行為。被
    告丙○○同時販賣海洛因及甲基安非他命既遂。
  九十五年一月二日下午五時三十三分許，00000000
    0行動電話門號使用者，撥打0000000000行動電
    話門號，與被告丙○○絡，表示：「喂，你還在頂埔ㄇ」，
    被告丙○○回答：「走了啦，板橋啊。東西不錯哦」，對方
    續稱：「再拿一張可以嗎，可以多放一點嗎，我身上只剩這
    些，不想再回去拿」，被告丙○○回稱：「好啦」，你到板
    橋打給我」（原審卷第一四○頁正面），由上可知，被告與
    該門號使用者，已就毒品交易價格「一張」達成協議，而「
    一張」則係指一千元；因監聽譯文無法判別第一級毒品或第
    二級毒品，依罪疑唯輕法則，認係甲基安非他命之交易；由
    於雙方未進一步聯絡，卷內證據無法證明有交付毒品，本院
    認係販賣甲基安非命未遂。
  九十五年一月二日下午五時四十三分許，00000000
    00行動電話門號使用者綽號「小芬」，撥打000000
    0000行動電話門號，與被告丙○○聯絡，表示：「你那
    邊有男生」，被告丙○○回答：「有啊，你要多少呢」，「
    小芬」回稱：「二千元，那我要到哪裡找你呢」，被告丙○○回答：「板橋啊」，「小芬」回稱：「我過去喔」（原審
    卷第一四○頁正面），由上可知，被告與「小芬」，已就毒
    品「男生」交易價格二千元達成協議，而「男生」則係指甲
    基安非他命；由於被告丙○○應允交易，並告知對方在板橋
    某處碰面，其即將前往赴約，依理不會爽約，是以雙方有完
    成交易甲基安非他命之行為。被告丙○○販賣甲基安非他命
    既遂。
  九十五年一月二日下午五時五十七分許，00000000
    00行動電話門號使用者綽號「蚊子」，撥打000000
    0000行動電話門號，與被告丙○○聯絡，表示：「兄弟
    ，再拿一張」，被告丙○○回答：「好ㄚ」，「蚊子」問：
    「你在那裡」，被告丙○○續稱：「板橋」（原審卷第一四
    ○頁正面），由上可知，被告與「蚊子」，已就毒品交易價
    格「一張」達成協議，而「一張」則係指一千元；因監聽譯
    文無法判別第一級毒品或第二級毒品，依罪疑唯輕法則，認
    係甲基安非他命之交易；由於雙方未進一步聯絡，卷內證據
    無法證明有交付毒品，本院認係販賣甲基安非命未遂。
  九十五年一月二日晚上七時二十分許，000000000
    0行動電話門號使用者綽號「阿明」，撥打0000000
    000行動電話門號，與被告丙○○聯絡，表示：「找小陳
    」，被告丙○○問：「你阿明喔」，「阿明」回稱：「我剛
    下班，可以跟你差二百ㄇ，我加油可以ㄇ」，被告丙○○回
    稱：「嗯，好，在板橋，你要拿多少」，「阿明」續稱：「
    一千元」，被告丙○○問：「你多久會到」，「阿明」回答
    ：「我公司在大園，我馬上過去，我到樹林打給你」（原審
    卷第一四○頁反面），由上可知，被告與「阿明」，已就毒
    品交易價格一千元達成協議；因監聽譯文無法判別第一級毒
    品或第二級毒品，依罪疑唯輕法則，認係甲基安非他命之交
    易；由於被告丙○○應允交易，並告知「阿明」在板橋某處
    碰面，「阿明」亦前往赴約，被告丙○○依理不會爽約，是
    以雙方有完成交易甲基安非他命之行為。被告丙○○販賣甲
    基安非他命既遂。收取之價金則為八百元。
  九十五年一月二日晚上七時四十六分許，「阿民」持用00
    00000000行動電話門號，撥打000000000
    0行動電話門號，與被告丙○○聯絡，表示：「我阿民．你
    在哪裡」，被告丙○○回答：「板橋」，「阿民」續稱：「
    板橋南雅夜市那裡嗎，三張」（原審卷第一四○頁反面），
    由上可知，被告與「阿民」，已就毒品交易價格「三張」達
    成協議，而「三張」則係指三千元；因監聽譯文無法判別第
    一級毒品或第二級毒品，依罪疑唯輕法則，認係甲基安非他
    命之交易；由於雙方未進一步聯絡，卷內證據無法證明有交
    付毒品，本院認係販賣甲基安非命未遂。
  九十五年一月二日晚上十時七分許，0000000000
    行動電話門號使用者，撥打0000000000行動電話
    門號，與被告丙○○聯絡，表示：「你那邊有硬的」，被告
    丙○○回答：「有啊」，對方續稱：「能不能便宜一點」，
    被告丙○○回稱：「我拿給你一克多少，五千五百元ㄇ」，
    對方續稱：「我三重拿一克安非他命五千元」，被告丙○○
    回答：「不然好啦，就一克安非他命五千元」（原審卷第一
    四○頁反面），由上可知，被告與該門號使用者，已就甲基
    安非他命交易價格五千元達成協議；由於雙方未進一步聯絡
    ，卷內證據無法證明有交付毒品，本院認係販賣甲基安非命
    未遂。
  九十五年一月三日凌晨零時三十二分許，00000000
    00行動電話使用者綽號「世民」，撥打00000000
    00行動電話門號，與被告丙○○聯絡，表示：「男生，有
    ㄇ」，被告丙○○回答：「有啊」，「世民」續稱：「我要
    一個，我坐朋友車子過去」，被告丙○○回稱：「好」（原
    審卷第一四○頁反面），由上可知，被告與「世民」，已就
    毒品交易價格達成協議，而「男生」係指甲基安非他命，「
    一個」則係指價錢一千元；由於雙方未進一步聯絡，卷內證
    據無法證明有交付毒品，本院認係販賣甲基安非命未遂。
  九十五年一月六日晚上七時許，0000000000行動
    電話門號使用者綽號「阿裕」，撥打0000000000
    行動電話門號，與被告丙○○聯絡，表示：「喂，水龍，我
    阿裕，我要軟的一張，我在樓下」，被告丙○○回答：「等
    我五分鐘，我在餵小鳥」，「阿裕」問：「那可以多用一百
    元給我ㄇ」，被告丙○○回稱：「好」（原審卷第一四二頁
    反面），由上可知，被告與「阿裕」，已就毒品「軟的」交
    易價格「一張」達成協議，而「軟的」係指海洛因，此已據
    被告丁○○供述在卷（九十五年度偵字第二三五八五號卷第
    八頁），「一張」則係指「一千元」；由於「阿裕」已抵達
    約定交易地點，被告丙○○亦應允交易，並表示五分鐘後即
    將前往交易，依理不會爽約，是以雙方有完成交易海洛因之
    行為。被告丙○○販賣海洛因既遂。
  九十五年一月六日晚上九時三十九分許，「阿順」即王福順
    持用0000000000行動電話門號，撥打00000
    00000行動電話門號，與被告丙○○聯絡，表示：「喂
    ，水龍，我阿順…我要硬的一張」，被告丙○○回稱：「我
    現在人不在，在外縣市…約五十分鐘才會回去」，王福順續
    稱：「喔，回來打給我」，翌日（七日）凌晨二時四十四分
    許，「小意」即羅子雲再度以0000000000行動電
    話門號，撥打0000000000行動電話門號，與被告
    丙○○聯絡，表示：「水龍，我小意，我到了，我在門口」
    ，被告丙○○回稱：「嗯」（原審卷第一四二頁反面），由
    上可知，被告丙○○與王福順，已就毒品「硬的」即甲基安
    非他命交易價格一千元（即一張）達成協議，且王福順、羅
    子雲夫妻亦抵達被告丙○○住處門口，被告丙○○亦應允之
    ，依理不會爽約，是以雙方有完成交易甲基安非他命之行為
    ，且證人羅子雲亦證稱：「…最後一次我跟被告黃（丙○○
    ）買（甲基）安非他命時間大概是九十五年一月七日的時候
    …」（九十六年一月二十四日原審審判筆錄，原審卷第二二
    四頁）。被告丙○○販賣甲基安非他命既遂。
  九十五年一月七日清晨五時十八分許，000000000
    0行動電話門號使用者，撥打0000000000行動電
    話門號，與被告丙○○聯絡，表示：「喂，兄弟，你現在有
    在板橋ㄇ」，被告丙○○回稱：「有啊，我要回去了，怎樣
    」，對方續稱：「我想要找你處理東西，順便還你今天拿的
    錢」，被告丙○○續問：「多少」，對方續稱：「處理三張
    ，我等一下拿六千給你」，被告丙○○續問：「處理三張，
    還我三千」，對方續稱：「嗯，東西可以用好一點ㄇ」，被
    告丙○○回答：「好啦」（原審卷第一四三頁正面），由上
    可知，被告與該門號使用者，已就毒品交易價格「三張」即
    三千元達成協議；因監聽譯文無法判別第一級毒品或第二級
    毒品，依罪疑唯輕法則，認係甲基安非他命之交易；由於對
    方告知即將出發前往，被告丙○○亦應允之，依理不會爽約
    ，是以雙方有完成交易甲基安非他命之行為，被告丙○○販
    賣甲基安非他命既遂。
  九十五年一月七日下午二時二十六分許，00000000
    000行動電話門號使用者綽號「阿全」，撥打00000
    00000行動電話門號，與被告丙○○聯絡，表示：「喂
    ，我阿全…有ㄇ」，被告丙○○問：「你要多少ㄋ」，「阿
    全」續稱：「我要一張軟的」，被告丙○○回稱：「板橋」
    ，「阿全」續稱：「好，我到再打給你」（原審卷第一四三
    頁正面），同日下午三時一分許，「阿全」再度與被告丙○○電話聯絡，問：「現在是怎樣」，被告丙○○回答：「好
    了啦，拿出去了」（原審卷第一四三頁正面），由上可知，
    被告與「阿全」，已就毒品「軟的」海洛因交易價格「一張
    」即一千元達成協議；由於對方已抵達約定之交易地點，被
    告丙○○亦已出發前往交易，依理不會爽約，是以雙方有完
    成交易海洛因之行為，被告丙○○販賣海洛因既遂。
  九十五年一月七日下午三時九分許，綽號「小伍」持用00
    －00000000行動電話門號，撥打00000000
    00行動電話門號，與被告丙○○聯絡，表示：「喂，我小
    武啦，我要拿女生一張」，被告丙○○回答：「好」，「小
    武」續問：「那要去那裡拿ㄋ」，被告丙○○續稱：「板橋
    」（原審卷第一四三頁反面），由上可知，被告與「小武」
    ，已就毒品「女生」海洛因交易價格「一張」即一千元達成
    協議；由於雙方未進一步聯絡，卷內證據無法證明有交付毒
    品，本院認係販賣海洛因未遂。
  九十五年一月七日下午五時十三分許，000000000
    0行動電話門號成年女性使用者綽號「蘿蔔」，撥打000
    0000000行動電話門號，與被告丙○○聯絡，表示：
    「喂，蘿蔔」，被告丙○○回稱：「喔」，「羅蔔」續稱：
    「我要女生，我要八百」，被告丙○○回答：「喔，板橋」
    （原審卷第一四三頁反面），由上可知，被告與「蘿蔔」，
    已就毒品「女生」海洛因交易價格八百元達成協議；由於雙
    方未進一步聯絡，卷內證據無法證明有交付毒品，本院認係
    販賣海洛因未遂。
  九十五年一月七日下午五時四分許，0000000000
    行動電話門號成年使用者綽號「阿明」，撥打000000
    0000行動電話門號，與被告丙○○聯絡，表示：「我阿
    明…一張」，被告丙○○問：「男的、女的？」，「阿明」
    回稱：「軟的」，被告丙○○續稱：「板橋」（原審卷第一
    四三頁反面），由上可知，被告與「阿明」，已就毒品海洛
    因（軟的）交易價格「一張」即一千元達成協議；由於雙方
    未進一步聯絡，卷內證據無法證明有交付毒品，本院認係販
    賣海洛因未遂。
  九十五年一月七日下午五時三十六分許，自稱係「阿輝」朋
    友之不詳姓名者，持用0000000000行動電話門號
    ，撥打0000000000行動電話門號，與被告丙○○
    聯絡，表示：「我，阿輝的朋友，你那邊有女生嗎？」被告
    丙○○問：「你要多少ㄋ」，對方續稱：「二張」，被告丙○○回稱：「好，板矯」，同日晚上七時一分許，該門號使
    用者再度與被告丙○○聯絡，稱：「我到了」，被告丙○○
    回稱：「進來ㄚ…彬彬幼稚園旁邊巷子內有一間洗衣店，有
    看到ㄇ」，對方續稱：「喔，親親洗衣店」，被告丙○○回
    答：「好」（原審卷第一四三頁反面），由上可知，被告丙○○與該門號使用者，已就毒品海洛因「女生」交易價格二
    千元「二張」達成協議；由於該門號使用者已抵達被告丙○○告知之交易地點，被告丙○○亦應允交易，依理不會爽約
    ，是以雙方有完成交易海洛因之行為，被告丙○○販賣海洛
    因既遂。
  九十五年一月七日下午六時二十一分許，00000000
    00行動電話門號使用者綽號「阿吉」，撥打000000
    0000行動電話門號，與被告丙○○聯絡，表示：「我阿
    吉…現在有硬的ㄇ」，被告丙○○問：「多少」，「阿吉」
    續稱：「一千」，「阿吉」續稱：「老地方ㄇ。到了打給你
    」（原審卷第一四三頁反面），由上可知，被告丙○○與「
    阿吉」，已就毒品「硬的」甲基安非他命交易價格一千元達
    成協議；由於雙方未進一步聯絡，卷內證據無法證明有交付
    毒品，本院認係販賣甲基安非他命未遂。
  九十五年一月七日下午六時十分許，綽號「貝貝」之不詳姓
    名者，持用00－00000000門號，撥打丙○○持用
    0000000000行動電話門號，由綽號「娃娃」之被
    告丁○○接聽，「貝貝」表示：「喂，娃娃，我是貝貝，我
    到了」，被告丁○○回稱稱「你要五百ㄇ」，「貝貝」回答
    ：「嗯」（原審卷第一四三頁反面），由上可知，被告丁○○與該門號使用者，已就毒品交易價格五百元元達成協議；
    因監聽譯文無法判別第一級毒品或第二級毒品，依罪疑唯輕
    法則，認係甲基安非他命之交易；由於對方告知已抵達約定
    之交易地點，被告丁○○亦應允之，依理不會爽約，是以雙
    方有完成交易甲基安非他命之行為，被告丁○○與被告丙○○共同販賣甲基安非他命既遂。
  九十五年一月七日下午六時四十七分許，「阿順」王福順，
    持用000000000行動電話門號，撥打000000
    0000行動電話門號，與被告丙○○絡，表示：「我阿順
    啦，你那邊有ㄇ」，被告丙○○問：「你要多少」，王福順
    續稱：「為（喂），我明天才有領錢，身上只剩一千元，可
    以跟你拿ㄇ」，被告丙○○回稱：「好啦，你過來拿，那天
    那裡」（原審卷第一四三頁反面），由上可知，被告與王福
    順，已就毒品交易價格一千元達成協議；因監聽譯文無法判
    別第一級毒品或第二級毒品，惟依之前毒品交易，王福順均
    是向被告丙○○購買甲基安非他命，認係甲基安非他命之交
    易；由於被告丙○○告知王福順前往先交易之地點交易，依
    理不會爽約，是以雙方有完成交易甲基安非他命之行為，被
    告丙○○販賣甲基安非他命既遂。
  九十五年一月八日上午八時三十七分許，00000000
    00行動電話門號不詳女性使用者，撥打00000000
    00行動電話門號，與被告丙○○聯絡，表示：「喂，你那
    邊有女生ㄇ」，被告丙○○回：「有啊」，對方續稱：「一
    張」，被告丙○○回稱：「板橋」，對方回答：「好，知道
    」（原審卷第一四四頁正面），由上可知，被告丙○○與該
    門號使用者，已就毒品「女生」海洛因交易價格「一張」即
    一千元達成協議；由於雙方未進一步聯絡，卷內證據無法證
    明有交付毒品，本院認係販賣海洛因未遂。
  九十五年一月八日上午十時五十五分許，00000000
    00行動電話門號使用者綽號「阿弟」，撥打000000
    0000行動電話門號，與被告丙○○聯絡，表示：「水龍
    ，你在那裡…阿弟啦，我要拿東西」，被告丙○○問：「你
    先跟我說，你要拿多少」，「阿弟」續稱：「三張啦，你在
    哪裡」，被告丙○○回稱：「土城交流道下來，中華路、中
    華路…」（原審卷第一四四頁反面），由上可知，被告與該
    門號使用者，已就毒品交易價格「三張」即三千元達成協議
    ；因監聽譯文無法判別第一級毒品或第二級毒品，依罪疑唯
    輕法則，認係甲基安非他命之交易；由於雙方未進一步聯絡
    ，卷內證據無法證明有交付毒品，本院認係販賣甲基安非他
    命未遂。
  九十五年一月八日下午一時二十八分許，綽號「蘿蔔」者，
    持用00－00000000門號，撥打被告丙○○持用之
    0000000000行動電話門號，由綽號「娃娃」之被
    告丁○○接聽，「蘿蔔」表示：「喂，娃娃…蘿蔔，女生有
    ㄇ」，被告丁○○回答：「有啊」，「蘿蔔」續稱：「一張
    」，被告丁○○續稱：「板橋」（原審卷第一四四頁反面）
    ，由上可知，被告丁○○與「蘿蔔」，已就毒品「女生」海
    洛因交易價格「一張」即一千元達成協議；由於雙方未進一
    步聯絡，卷內證據無法證明有交付毒品，本院認係販賣海洛
    因未遂。
  九十五年一月二十五日上午八時二十二分許，「蘿蔔」以0
    0－0000000門，撥打0000000000行動電
    話門號，與被告丙○○聯絡表示：「喂，我蘿蔔，我要男生
    二張」，被告丙○○回答：「喔好」，「蘿蔔」續稱：「那
    還有要一張女生」，被告丙○○續答：「喔，好」（原審卷
    第一四五頁正面），由上可知，被告丙○○與「蘿蔔」，已
    就毒品「女生」海洛因交易價格「一張」即一千元及「男生
    」甲基安非他命「二張」即二千元達成協議；由於雙方未進
    一步聯絡，卷內證據無法證明有交付毒品，本院認係同時販
    賣海洛因未遂及販賣甲基安非他命未遂。
  九十五年一月二十六日中午十二時四十八分許，00000
    00000行動電話門號使用者綽號「阿肥」，撥打被告丙○○持用之0000000000行動電話門號，由綽號「
    娃娃」之被告丁○○接聽，「阿肥」表示：「威哇阿肥（喂
    我阿肥）…有女生嗎」，被告丁○○回稱：「電話中不要說
    那麼明」，「阿肥」續稱：「喔，哪我到打給你」，被告丁○○問：「你知道在那裡嗎」，「阿肥」續稱：「不知道」
    （原審卷第一四六頁正面），翌日（二十七日）凌晨一時九
    分許，「阿肥」再度撥打電話與被告丁○○聯絡，表示：「
    娃娃，哇（我）阿肥…我要三千女生，我到了」，被告丁○○續稱：「７－１１有看到嗎」，「阿肥」回答：「嗯，嗯
    ，到了」（原審卷第一四六頁反面），由上可知，被告楊嘉
    黃與「阿肥」，已就毒品「女生」海洛因交易價格三千元達
    成協議；由於「阿肥」經被告丁○○指示已抵達約定之交易
    地點，依理不會爽約，是以雙方有完成交易海洛因之行為，
    被告丁○○、丙○○共販賣海洛因既遂。
  九十五年一月二十七日上午八時三十三分許，000000
    0000行動電話門號使用者綽號「長庚」，撥打0000
    000000行動電話門號，與被告丙○○聯絡，表示：「
    喂，我長庚啊，有ㄇ」，被告丙○○問：「…那你要幾塊片
    子」，「長庚」回答：「三塊片子」，被告丙○○續稱：「
    我們在恩主公醫院這邊」，「長庚」續稱：「那我在樓下等
    」，同日上午十時四十分許，「長庚」再度撥打電話與被告
    丙○○聯絡，表示：「喂，你把我裝傻，我去恩主公那邊等
    你那麼久，我打了幾百通了」，被告丙○○回答：「不好意
    思啦…不然等一（下）東西多用一點給你…一樣恩主公啦」
    ，同日上午十一時十四分許，「長庚」撥打電話與被告丙○○聯絡，稱：「喂我到了，恩主公這邊」，被告丙○○回稱
    ：「喔，好，我等一下打給你」（原審卷第一四七頁正面）
    ，由上可知，被告丙○○與「長庚」已就毒品交易價格達成
    協議，「長庚」再已抵達約定之交易地點，被告丙○○應允
    將前往交易，並據同日中午十二時十二分許，「長庚」再度
    撥打0000000000行動電話門號，由被告丁○○接
    聽，「長庚」表示：「喂，娃娃，我剛剛拿三張耶」，被告
    丁○○回稱：「對阿」，「長庚」續稱：「三張只有那些嗎
    」，被告丁○○回稱：「對ㄚ」，「長庚」續稱：「那些就
    不到零點五公克…還說要多一點給我」，被告丁○○回答：
    「不然下一次再多給你一點」（原審卷第一四七頁反面），
    可知被告丁○○已將毒品交給「長庚」及收取價金；因監聽
    譯文無法判別第一級毒品或第二級毒品，依罪疑唯輕法則，
    認係甲基安非他命之交易；被告丙○○、被告丁○○共同販
    賣甲基安非他命既遂。
  九十五年一月二十七日上午十一時四分許，0000000
    000行動電話門使用者綽號「小偉」，撥打000000
    0000行動電話門號，與被告丙○○聯絡，表示：「喂，
    我小偉…你那邊有女生可以處理ㄇ」，被告丙○○回稱：「
    不要說那麼白，你說要多少，我就知道了」，「小偉」續稱
    ：「我要二張」，被告丙○○回稱：「三峽找我…你到王峽
    打給我」，同日上午十一時十六分許，「小偉」再度撥打電
    話與被告丙○○聯絡，稱：「我小偉，我到了啦」，被告丙○○回稱：「那你在哪裡ㄋ」，「小偉」續稱：「我在恩主
    公醫院這邊」，被告丙○○回答：「好」，由上可知，被告
    丙○○與「小偉」，已就毒品「女生」海洛因交易價格「二
    張」即二千元達成協議，由於「小偉」經被告丙○○指示已
    抵達約定之交易地點，被告丙○○亦應允交易，再依同日上
    午十一時五十七分許，「小偉」又撥打電話與被告丙○○聯
    絡，表示：「我小偉…那四分之一要多少ㄋ」，被告丙○○
    回稱：「不要說那麼明啦，六五」，「小偉」續問：「那東
    西好ㄇ」，被告丙○○續稱：「一定比剛剛那個還要好」，
    雙方有完成交易海洛因之行為。被告丙○○販賣海洛因既遂
    。
  九十五年一月二十七日晚上十時十分許，00000000
    00行動電話門號使用者綽號「大胖子」，撥打00000
    00000行動電話門號，與被告丙○○聯絡，表示：「喂
    …你在哪…狗沒跟你說ㄇ…我晚上會找你啊」，被告丙○○
    回稱：「不然你到桃園金陵路找我」，「大胖子」問：「你
    多久會走」，被告丙○○回答：「…約半個小時」，「大胖
    」續稱：「那我在三峽等你」，被告丙○○問：「你要多少
    」，「大胖」續稱：「二千…你快一點，我等你」（原審卷
    第一四八頁正面），由上可知，被告丙○○與「大胖子」，
    已就毒品交易價格二千元達成協議；因監聽譯文無法判別第
    一級毒品或第二級毒品，依罪疑唯輕法則，認係甲基安非他
    命之交易；由於雙方未進一步聯絡，卷內證據無法證明有交
    付毒品，本院認係販賣甲基安非他命未遂。
  九十五年一月二十七日凌晨零時四十五分許，000000
    0000行動電話門號使用者綽號「蘿蔔」，撥打0000
    000000行動電話門號，與被告丙○○聯絡，表示：「
    你男生回來了ㄇ，一克多少ㄋ」，被告丙○○回答：「不要
    說那麼明，五啦…你要多少」，「蘿蔔」回稱：「那一張，
    你在哪裡」，被告丙○○回稱：「三峽」，「蘿蔔」續稱：
    「好啦，我叫小來載我過去」（原審卷第一四八頁正面），
    由上可知，被告丙○○與「蘿蔔」，已就毒品「男生」即甲
    基安非他命交易價格「一張」一千元達成協議；由於雙方未
    進一步聯絡，卷內證據無法證明有交付毒品，本院認係販賣
    甲基安非他命未遂。
  九十五年一月二十八日下午一時三十分許，0000000
    000行動電話門號使用者綽號「阿彬」，撥打00000
    00000行動電話門號，與被告丙○○聯絡，表示：「我
    彬，我要各一半喔…我這邊有五千元…」被告丙○○回答：
    「各一半喔」，「阿彬」問：「那你那邊有球ㄇ」，被告丙○○回稱：「沒有啦，我在三峽」，「阿彬」續稱：「嗯，
    馬上到」（原審卷第一四九頁正面），由上可知，被告丙○○與「阿彬」，已就毒品海洛因、甲基安非他命交易價格五
    千元達成協議；由於被告丙○○應允交易，「阿彬」亦即將
    出發前往被告丙○○約定之交易地點，依理不會爽約，是以
    雙方有完成交易海洛因及甲基安非他命之行為，被告丙○○
    同時販賣海洛因及甲基安非他命既遂。
  九十五年一月二十八日下午六時二分許，00000000
    00行動電話門號使用者綽號「阿肥」，撥打000000
    0000行動電話門號，與被告丙○○聯絡，表示：「我阿
    肥，你晚一點睡可以ㄇ」，被告丙○○問：「幾點」，「阿
    肥」續稱：「我現在要去你那邊，我要男生衣三件，二件女
    生衣服」，被告丙○○回稱：「喔」，「阿肥」續稱：「我
    馬上到」（九十五年度偵字第二三五八五號卷第四十六頁）
    ，由上可知，被告丙○○與「阿肥」，已就毒品海洛因交易
    價格二千元、甲基安非他命交易價格三千元達成協議；由於
    被告丙○○應允交易，「阿肥」亦即將出發前往被告丙○○
    約定之交易地點，依理不會爽約，是以雙方有完成交易海洛
    因及甲基安非他命之行為，被告丙○○同時販賣海洛因及甲
    基安非他命既遂。
  九十五年一月三十日上午十時五十一分許，0000000
    000行動電話門號使用者，撥打0000000000行
    動電話門號，與被告丙○○聯絡，表示：「喂，蚊子」，被
    告丙○○問：「你知道在哪ㄇ」，「蚊子」回答：「上次有
    去過一次，不是恩主公ㄇ」，被告丙○○續問「要幾片」，
    蚊子續稱：「他知道啊，我二十分鐘內到喔」，被告丙○○
    回稱：「她著了」，蚊子續稱：「一個、半個，一個三張」
    ，被告丙○○回稱：「喔」（原審卷第一五○頁正面），一
    四八頁正面），由上可知，被告丙○○與「蚊子」，已就毒
    品交易價格三千元（一個）、一千五百元（半個）達成協議
    ；因監聽譯文無法判別第一級毒品或第二級毒品，依罪疑唯
    輕法則，認係甲基安非他命之交易；由於被告丙○○應允交
    易，「蚊子」亦將於二十分鐘抵達被告丙○○約定之交易地
    點，依理不會爽約，是以雙方有完成交易甲基安非他命之行
    為，被告丙○○販賣甲基安非他命既遂。
  九十五年一月三十一日凌晨一時三十五分許，000000
    0000行動電話門號使用者，撥打0000000000
    行動電話門號，與被告丙○○聯絡，表示：「東西好還是不
    好ㄋ」，被告丙○○回：「不錯ㄚ」，對方續稱：「那拿四
    張」，被告丙○○問：「那差不多多久到」，對方續稱：「
    二分鐘，那差不多有多少」，被告丙○○回稱：「你看就知
    道」（原審一五○頁正面），由上可知，被告丙○○與該門
    號使用者，已就毒品交易價格四千元（四張）達成協議；因
    監聽譯文無法判別第一級毒品或第二級毒品，依罪疑唯輕法
    則，認係甲基安非他命之交易；由於被告丙○○應允交易，
    對方亦將於二分鐘抵達被告丙○○約定之交易地點，依理不
    會爽約，是以雙方有完成交易甲基安非他命之行為，被告丙○○販賣甲基安非他命既遂。
  九十五年一月三十一日凌晨二時二十一分許，000000
    0000行動電話門號使用者，撥打0000000000
    行動電話門號，與被告丙○○聯絡，表示：「我志中啊，我
    要ＡＶ男優…一片」，被告丙○○回稱：「一片不要找我…
    最少要二片」，「志中」續稱：「好好…二片，一樣上次那
    個地方ㄇ」，被告丙○○回稱：「三峽，到樓下打給我」（
    原審卷第一五○頁正面），由上可知，被告丙○○與「志中
    」，已就毒品「ＡＶ男優」甲基安他命交易價格「二張」二
    千元達成協議；由於雙方未進一步聯絡，卷內證據無法證明
    有交付毒品，本院認係販賣甲基安非他命未遂。
  九十五年一月三十一日下午四時四十七分許，00－000
    000000門號使用者綽號「智堯」，撥打000000
    0000行動電話門號，與被告丙○○聯絡，表示：「喂，
    我智堯，拿一千啦」，被告丙○○回稱：「那你之前差的那
    時候要給我ㄋ」，「智堯」續稱：「不然明天啦」，被告丙○○回稱：「可能沒辦法ㄛ」，「智堯」續稱：「拜託啦，
    最後一次」，被告丙○○回稱：「喔，好啦，三峽恩主公」
    （原審卷第一五○頁反面），由上可知，被告丙○○與「智
    堯」，已就毒品交易價格一千元達成協議；因監聽譯文無法
    判別第一級毒品或第二級毒品，依罪疑唯輕法則，認係甲基
    安非他命之交易；由於被告丙○○應允交易，「智堯」亦即
    將出發前往被告丙○○約定之交易地點，依理不會爽約，是
    以雙方有完成交易甲基安非他命之行為，被告丙○○販賣甲
    基安非他命既遂。
  九十五年二月一日清晨四時六分許，0000000000
    行動電話門號使用者綽號「漢坤」，撥打00000000
    00行動電話門號，與被告丙○○聯絡，表示：「我漢坤…
    一張或二張」，被告丙○○回稱：「如果一張就不用來了」
    ，「漢坤」續稱：「我身上剩一千多，我去借看看ㄇ…到了
    我打給你」，同日清晨四時五十二分許，「漢坤」再度撥打
    電話與被告聯絡，表示：「水龍，我到三峽了」，被告丙○○問：「多少ㄋ」，「漢坤」續稱：「你說ㄋ」，被告丙○○回：「二喔」，「漢坤」續稱：「嗯，你在三峽哪ㄋ」，
    被告丙○○回稱：「恩主公這邊」，「漢坤」續稱：「好，
    我一分鐘就到了」（原審卷第一五一頁正面），（原審卷第
    一五○頁反面），由上可知，被告丙○○與「漢坤」，已就
    毒品交易價格二千元達成協議；因監聽譯文無法判別第一級
    毒品或第二級毒品，依罪疑唯輕法則，認係甲基安非他命之
    交易；由於被告丙○○應允交易，「漢坤」亦即將於一分鐘
    抵達被告丙○○告知之交易地點，依理不會爽約，是以雙方
    有完成交易甲基安非他命之行為，被告丙○○販賣甲基安非
    他命既遂。
  九十五年二月一日清晨六時四十三分許，00000000
    00行動電話門號使用者，撥打0000000000行動
    電話門號，與被告丙○○聯絡，表示：「喂，你在那裡」，
    被告丙○○回稱：「我在板橋」，對方續稱：「看我門（們
    ）約在哪邊，我在萬芳醫院」，被告丙○○回稱：「我在板
    橋華江橋這邊」，對方續稱：「你在那邊等我，我直接過去
    …五千元好了」，被告丙○○回稱：「文化路華江橋這邊」
    ，對方續稱：「好，我知道了」（原審卷第一五一頁正面）
    ，由上可知，被告丙○○與該門號使用者，已就毒品交易價
    格五千元達成協議；因監聽譯文無法判別第一級毒品或第二
    級毒品，依罪疑唯輕法則，認係甲基安非他命之交易；由於
    被告丙○○應允交易，對方亦即將出發前往被告丙○○告知
    之交易地點，依理不會爽約，是以雙方有完成交易甲基安非
    他命之行為，被告丙○○販賣甲基安非他命既遂。
  九十五年二月一日上午九時四十九分許，00000000
    00行動電話門號使用者，撥打0000000000行動
    電話門號，與丙○○聯絡，表示：「水龍，三張」，被告丙○○回稱：「你叫誰，阿林阿啦，我以後叫阿林阿啦，以後
    叫我水龍，我不接電話，掛掉喔…昨天那裡」（原審卷第一
    五一頁正面），同日上午十一時七分許，對方再度與被告丙○○電話聯絡，表示：「喂，我到了」，被告丙○○回稱：
    「好」（原審卷第一五一頁反面），由上可知，被告丙○○
    與該門號使用者，已就毒品交易價格三千元（三張）達成協
    議；因監聽譯文無法判別第一級毒品或第二級毒品，依罪疑
    唯輕法則，認係甲基安非他命之交易；由於對方已抵達被告
    丙○○告知之交易地點，被告丙○○亦應允交易，依理不會
    爽約，是以雙方有完成交易甲基安非他命之行為，被告丙○○販賣甲基安非他命既遂。
  九十五年二月一日上午十一時八分許，000000000
    0行動電話門號使用者綽號「威宜」，撥打0000000
    000行動電話門號，與被告丙○○聯絡，表示：「喂，找
    小林…我威宜，我要看片子…」，被告丙○○問：「你要四
    快（塊），還是五快（塊）ㄋ」，「威宜」續稱：「五快要
    足喔，一定要漂亮的喔」，被告丙○○回稱：「有啦，三峽
    喔」，「威宜」回稱：「好，我現在過去喔」，同日上午十
    一時三十一分許，「威宜」再度與被告丙○○電話聯絡，表
    示：「小林喔，我威宜，樓下了」，被告丙○○回稱：「嗯
    」（原審卷第一五一頁反面），由上可知，被告丙○○與「
    威宜」，已就毒品交易價格五千元（五塊）達成協議；因監
    聽譯文無法判別第一級毒品或第二級毒品，依罪疑唯輕法則
    ，認係甲基安非他命之交易；由於對方已抵達被告丙○○告
    知交易地點之樓下，被告丙○○亦應允交易，依理不會爽約
    ，是以雙方有完成交易甲基安非他命之行為，被告丙○○販
    賣甲基安非他命既遂。
  九十五年二月二日上午六時三十九分許，00000000
    00行動電話門號使用者，撥打0000000000行動
    電話門號，與被告丙○○聯絡，表示：「喂，水龍喔…我肥
    忠的朋友」，被告丙○○回稱：「我知道，以後叫我阿林仔
    ，要麼，不要說那麼明，要幾張片子」，對方續稱：「三張
    」，被告丙○○回稱：「好，你到三峽恩主公醫院打給我」
    （原審卷第一五二頁），由上可知，被告丙○○與肥忠的朋
    友，已就毒品交易價格三千元（三張）達成協議；因監聽譯
    文無法判別第一級毒品或第二級毒品，依罪疑唯輕法則，認
    係甲基安非他命之交易；由於雙方未進一步聯絡，卷內證據
    無法證明有交付毒品，本院認係販賣甲基安非他命未遂。
  九十五年二月二日中午十二時三十九分許，0000000
    000行動電話門號使用者，撥打0000000000行
    動電話門號，與被告丙○○聯絡，表示：「喂，我現在要坐
    計程車過去喔，我要一個四分之一」，被告丙○○回稱：「
    嗯，三峽喔」，由上可知，被告丙○○與該門號使用者，已
    就毒品交易數量四分之一達成協議，而依被告丙○○於九十
    五年一月二十七日上午十一時五十七分許，與綽號「小偉」
    之監聽譯文，四分之一之價錢為「六五」即六千五百元（原
    審卷第一四七頁反面）；因監聽譯文無法判別第一級毒品或
    第二級毒品，依罪疑唯輕法則，認係甲基安非他命之交易；
    由於對方即將乘坐計程車前往與被告丙○○交易，被告丙○○亦應允交易，告知交易地點，依理不會爽約，是以雙方有
    完成交易甲基安非他命之行為，被告丙○○販賣甲基安非他
    命既遂。
  九十五年二月二日清晨五時五十二分許，00000000
    00行動電話門號使用者，撥打0000000000行動
    電話門號，與被告丙○○聯絡，表示：「阿林啊…要來哪找
    你ㄋ…我們在板橋見面可以ㄇ」，被告丙○○回：「你要幾
    張片子ㄋ」，對方續稱：「我要三張…」，被告丙○○續稱
    ：「你要哪種片子我知道啦，你還要多久到板橋」，對方回
    稱：「半個小時」，被告丙○○續稱：「不然你要到板橋前
    二十分鐘打給我」（原審卷第一五二頁正面），由上可知，
    被告丙○○與該門號使用者，已就毒品交易價格三千（三張
    ）達成協議，因監聽譯文無法判別第一級毒品或第二級毒品
    ，依罪疑唯輕法則，認係甲基安非他命之交易；由於雙方未
    進一步聯絡，卷內證據無法證明有交付毒品，本院認係販賣
    甲基安非他命未遂。
  九十五年二月二日下午五時三十二分許，00000000
    00行動電話門號使用者，撥打0000000000行動
    電話門號，與被告丙○○聯絡，表示：「喂，我阿明的朋友
    …我要男優的片子…二張」，被告丙○○回稱：「你不要多
    一點ㄇ」，對方續稱：「喔，你在哪裡」，被告丙○○回稱
    ：「三峽」，對方續稱：「喔，好，我現在過去」（原審卷
    第一五二頁正面），由上可知，被告丙○○與該門號使用者
    ，已就毒品交易價格二千（二張）達成協議，而「男優的片
    子」係甲基安非他命；由於被告丙○○應允交易，告知交易
    地點，對方即將前往與被告丙○○交易，依理不會爽約，是
    以雙方有完成交易甲基安非他命之行為，被告丙○○販賣甲
    基安非他命既遂。
  九十五年二月二日晚上九時五十六分許，00000000
    00行動電話門號使用者綽號「阿貴」，撥打丙○○持用之
    0000000000行動電話門號，由被告丁○○接聽，
    「阿貴」表示：「我阿貴…我身上只有一張可以二張，讓我
    欠一張嗎」，被告丁○○與在旁之被告丙○○討論後，回稱
    ：「好，你騎車還是開車」，「阿貴」回答：「騎車」（原
    審卷第一五二頁反面），由上可知，被告丁○○、丙○○與
    該門號使用者，已就毒品交易價格二千（二張）達成協議，
    因監聽譯文無法判別第一級毒品或第二級毒品，依罪疑唯輕
    法則，認係甲基安非他命之交易；由於雙方未進一步聯絡，
    卷內證據無法證明有交付毒品，本院認係被告丙○○、丁○○共同販賣甲基安非他命未遂。
  九十五年二月三日上午七時三十二分許，00000000
    00行動電話門號使用者，撥打0000000000行動
    電話門號，與被告丙○○聯絡，表示：「喂，我去跟你拿二
    個片」，被告丙○○回稱：「三峽」，同日上午七時四十九
    分許，對方再度與被告丙○○聯絡，表示：「我到了，在樓
    下吃早餐」，被告丙○○回稱：「我馬上拿過去」（原審卷
    第一五二頁反面），由上可知，被告丙○○與該門號使用者
    ，已就毒品交易價格二千（二個片）達成協議，因監聽譯文
    無法判別第一級毒品或第二級毒品，依罪疑唯輕法則，認係
    甲基安非他命之交易；由於對方已抵達被告丙○○告知之交
    易地點，被告丙○○亦應允交易，依理不會爽約，是以雙方
    有完成交易甲基安非他命之行為，被告丙○○販賣甲基安非
    他命既遂。
  九十五年二月三日上午十一時四十七分許，0000000
    000行動電話門號使用者綽號「阿榮」，撥打00000
    00000行動電話門號，與被告丙○○聯絡，表示：「龍
    哥，我阿榮」，被告丙○○回稱：「叫我阿林仔」，「阿榮
    」問：「半錢多少」，被告丙○○回稱：「一三，東西好的
    」，「阿榮」續稱：「我等等打給你」，同日上午十一時四
    十七分許，「阿榮」再度撥打電話與被告丙○○聯絡，表示
    ：「我到了，我阿榮」，被告丙○○回答：「你在那」，「
    阿榮」回答：「樓下啊」，被告丙○○回稱：「好」（原審
    卷第一五二頁反面），由上可知，被告丙○○與「阿榮」，
    已就毒品交易價格半錢一萬三千元（一三）達成協議，因監
    聽譯文無法判別第一級毒品或第二級毒品，依罪疑唯輕法則
    ，認係甲基安非他命之交易；由於對方已抵達被告丙○○告
    知之交易地點，被告丙○○亦應允交易，依理不會爽約，是
    以雙方有完成交易甲基安非他命之行為，被告丙○○販賣甲
    基安非他命既遂。
  九十五年二月三日中午十二時四十八分許，0000000
    000行動電話門號使用者綽「長哥」（或「阿成」），撥
    打0000000000行動電話門號，與被告丙○○聯絡
    ，表示：「阿林，我長哥，三張」，被告丙○○回稱：「三
    峽」，「長哥」問：「一樣地方嗎」，被告丙○○回答：「
    嗯」，同日下午一時二十九分許，「長哥」再度與被告丙○○聯絡，表示：「喂，我阿成，嗯，三千五百」，被告丙○○回稱：「你快到了，打給我」（原審卷第一五三頁），由
    上可知，被告丙○○與「長哥」（或「阿成」），已就毒品
    交易價格三千五百元達成協議，因監聽譯文無法判別第一級
    毒品或第二級毒品，依罪疑唯輕法則，認係甲基安非他命之
    交易；由於雙方未進一步聯絡，卷內證據無法證明有交付毒
    品，本院認係販賣甲基安非他命未遂。
  九十五年二月三日下午一時十二分許，000000000
    0行動電話門號使用者，撥打0000000000行動電
    話門號，與被告丙○○聯絡，表示：「阿林啊，二張有辦法
    嗎」，被告丙○○回稱：「廢話」，對方續稱：「一樣嗎」
    ，被告丙○○回答：「嗯」（原審卷第一五三頁正面），由
    上可知，被告丙○○與該門號使用者，已就毒品交易價格二
    千（二張）達成協議，因監聽譯文無法判別第一級毒品或第
    二級毒品，依罪疑唯輕法則，認係甲基安非他命之交易；由
    於雙方未進一步聯絡，卷內證據無法證明有交付毒品，本院
    認係販賣甲基安非他命未遂。
  九十五年二月三日晚上七時十一分許，000000000
    0行動電話門號使用者綽號「大頭」，撥打0000000
    000行動電話門號，與被告丙○○聯絡，表示：「我大頭
    ，方便嗎」，被告丙○○回稱：「每天都方便啊」，「大頭
    」問：「要去哪」，被告丙○○回稱：「三峽」，「大頭」
    續稱：「五張ＣＤ」，被告丙○○回稱：「我弄好一點給你
    」（原審卷第一五三頁正面），由上可知，被告丙○○與「
    大頭」，已就毒品交易價格五千（五張）達成協議，因監聽
    譯文無法判別第一級毒品或第二級毒品，依罪疑唯輕法則，
    認係甲基安非他命之交易；由於雙方未進一步聯絡，卷內證
    據無法證明有交付毒品，本院認係販賣甲基安非他命未遂。
  九十五年二月四日下午一時五十六分許，00000000
    00行動電話門號使用者，撥打0000000000行動
    電話門號，由被告丁○○接聽，該門號使用者問：「你們Ｃ
    Ｄ片有換嗎…女生」，被告丁○○回答：「有啊，換ㄌ」，
    對方續問：「你們那邊公車要什麼搭」，被告丁○○回稱：
    「你要多少」，對方續稱：「一張啊」，被告丁○○回稱：
    「我們沒有辦法送」，對方續稱：「那我搭公車」（原審卷
    第一五三頁正面），由上可知，被告丁○○與該門號使用者
    ，已就毒品海洛因（女生）交易價格一千（一張）達成協議
    ；由於雙方未進一步聯絡，卷內證據無法證明有交付毒品，
    本院認係被告丙○○、丁○○共同販賣海洛因未遂。
  九十五年二月四日下午二時十三分許，000000000
    0行動電話門號使用者，撥打0000000000行動電
    話門號，與丙○○聯絡，表示：「二片啊」，被告丙○○問
    ：「到了沒」，對方回稱：「我早就到了，我在樓下啊」，
    被告丙○○回答：「好，拍謝（歹勢，台語）」，對方續稱
    ：「你馬上下來」（原審卷第一五三頁正面），同日下午二
    時十八分許，「大頭」再度撥打電話與被告丙○○聯絡，稱
    ：「還沒有下來」，被告丙○○回答：「我女朋友等一下下
    去跟你收錢，我再下去」，「大頭」回稱：「喔」（原審卷
    第一五三頁反面），由上可知，被告丙○○與該門號使用者
    ，已就毒品交易價格二千（二片）達成協議，因監聽譯文無
    法判別第一級毒品或第二級毒品，依罪疑唯輕法則，認係甲
    基安非他命之交易；由於對方已抵達被告丙○○告知之居處
    樓下，被告丙○○應允交易，並告知其女友即被告被告丁○○先行前往與之碰面收錢，其再下樓交付毒品先行收亦依理
    不會爽約，是以雙方有完成交易甲基安非他命之行為，被告
    丙○○、丁○○共同販賣甲基安非他命既遂。
  九十五年二月四日下午二時四十四分許，「大頭」持用00
    00000000行動電話門號，撥打被告丙○○持用之0
    000000000行動電話門號，由被告丁○○接聽，「
    大頭」表示：「喂，娃娃」，被告丁○○回稱：「大頭」，
    「大頭」續稱：「女生」，被告丁○○問：「多少」，「大
    頭」續稱：「三片」，被告丁○○回稱：「你到大埔」，「
    大頭」回答：「嗯」，同日下午三時十分許，「大頭」再度
    撥打電話，接與被告被告丙○○接聽，「大頭」表示：「我
    ，大頭…到樓下ㄌ」，被告丙○○：「三」，「大頭」續稱
    ：「嗯…水龍，我身上只有二千五百元，能讓我欠五百ㄇ」
    ，被告丙○○回答：「好」（原審卷第一五三頁反面），由
    上可知，被告丁○○、丙○○與「大頭」，已就毒品交易價
    格三千達成協議，因監聽譯文無法判別第一級毒品或第二級
    毒品，依罪疑唯輕法則，認係甲基安非他命之交易；由於對
    方已抵達被告丁○○告知之交易地點，並與被告丙○○再度
    電話聯絡確定後，被告丙○○應允交易，並讓「大頭」賒欠
    五百元，依理不會爽約，是以雙方有完成交易甲基安非他命
    之行為，被告丁○○、丙○○共同販賣甲基安非他命既遂，
    收取之價金為二千五百元。
  九十五年二月四日下午四時五十四分許，00000000
    00行動電話門號使用者綽號「阿榮」，撥打被告丙○○持
    用之0000000000行動電話門號，由被告丁○○接
    聽，「阿榮」表示：「我阿榮…男生五張，女生一張」，被
    告丁○○問：「你誰介紹」，「阿榮」回稱：「我昨天半個
    的那個…樹林的那個」，被告丁○○續稱：「你到三峽打給
    我」，同日下午五時十八分許，「阿榮」再度撥打電話與被
    告丁○○聯絡，表示：「我在樓下」，被告丁○○回稱：「
    你走往樂樂谷方向，第二個天橋打給我，我要去看牙醫」，
    「阿榮」問：「現在去有東西啦」，被告丁○○回答：「有
    啊，我帶在身上」（原審卷第一五四頁正面），由上可知，
    被告丁○○與「阿榮」，已就毒品海洛因（女生）交易價格
    一千元（一張）及甲基安非他命（男生）五千元（五張）達
    成協議；由於對方已抵達被告丁○○告知之交易地點，並與
    被告丁○○再度電話聯絡確認後，被告丁○○應允交易，是
    以雙方有完成交易海洛因及甲基安非他命之行為，被告丁○○、丙○○同時共同販賣海洛因甲基安非他命既遂。
  九十五年二月四日下午六時三十八分許，00000000
    00行動電話門號使用者「鄭渭萍」（音譯），撥打被告丙○○持用之0000000000行動電話門號，由被告丁○○接聽，「鄭渭萍」表示：「我剛剛有跟我男朋友拿錢，
    我要二，你們要回來嗎？」，被告丁○○回稱：「你不要問
    ，我們有回去馬上打給你」，同日晚上八時九分許，「鄭渭
    萍」再度撥打電話，由被告丙○○接聽，「鄭渭萍」表示：
    「到ㄌ啊」，被告丙○○問：「你在哪」，「鄭渭萍」回稱
    ：「對面是不是耀華，五十二巷口」，被告丙○○續稱：「
    你在那邊等我」，「鄭渭萍」回稱：「好」（原審卷第一五
    四頁正面），由上可知，被告丁○○與「鄭渭萍」，已就毒
    品交易價格二千元（二）達成協議，因監聽譯文無法判別第
    一級毒品或第二級毒品，依罪疑唯輕法則，認係甲基安非他
    命之交易；由於對方已抵達交易地點，並與被告丙○○再度
    電話聯絡確定後，被告丙○○應允交易，依理不會爽約，是
    以雙方有完成交易甲基安非他命之行為，被告丁○○、丙○○共同販賣甲基安非他命既遂。
  九十五年二月四日晚上九時四十五分許，00－00000
    000門使用者綽號「蘿蔔」，撥打被告丙○○持用之00
    00000000行動電話門號，由被告丁○○接聽，「蘿
    蔔」表示：「娃娃，蘿蔔…要硬體…一克多少」，被告丁○○問：「五千」，「蘿蔔」問：「我要到哪邊？」，被告丁○○回答：「三峽」，「蘿蔔」續問：「那另外一種片子好
    不好？」被告丁○○回稱：「另外一種片子也很好」，「蘿
    蔔」續稱：「那一張，總共六張」，被告丁○○回稱：「六
    片啦，不是六張」，「蘿蔔」續稱：「不要讓我等，我在我
    家…不要讓我等」（原審卷第一五四頁反面），由上可知，
    被告丁○○與「蘿蔔」，已就毒品甲基安非他命（硬體）交
    易價格五千元及海洛因（另一種片子）交易價格一千元（一
    張）達成協議；由於雙方未進一步聯絡，卷內證據無法證明
    有交付毒品，本院認係被告丁○○、丙○○同時共同販賣海
    洛因及甲基安非他命未遂。
  九十五年二月四日晚上九時四十七分許，00000000
    00行動電話門使用者綽號「阿肥」，撥打被告丙○○持用
    之0000000000行動電話門號，由被告丁○○接聽
    ，「阿肥」表示：「哇（我）阿肥，等一下去你那邊喔」，
    被告丁○○回答：「好」，「阿肥」續稱：「拿一個半，一
    千五百喔」，被告丁○○回稱：「好」（原審卷第一五四頁
    反面），由上可知，被告丁○○與「阿肥」，已就毒品交易
    價格一千五百元達成協議；因監聽譯文無法判別第一級毒品
    或第二級毒品，依罪疑唯輕法則，認係甲基安非他命之交易
    ；由於雙方未進一步聯絡，卷內證據無法證明有交付毒品，
    本院認係被告丁○○、丙○○共同販賣甲基安非他命未遂。
  九十五年二月八日上午八時十三分許，000000000
    0行動電話門號使用者，撥打0000000000行動電
    話門號，與被告丙○○聯絡，表示：「威（喂）有燒餅嗎…
    可能二張」，被告丙○○回稱：「我在三峽舊街」，對方續
    稱：「我到三峽打給你」，同日上午九時三十二分許，對方
    再度撥打電話與被告丙○○聯絡，表示：「威（喂），我到
    中原國小門口了」，被告丙○○回稱：「嗯，兩支油條喔」
    ，對方續稱：「我開建生的車」，被告丙○○續答：「嗯」
    （原審卷第一五六頁正面），由上可知，被告丙○○與該門
    號使用者，已就毒品交易價格二千元（二張）達成協議；因
    監聽譯文無法判別第一級毒品或第二級毒品，依罪疑唯輕法
    則，認係甲基安非他命之交易；由於對方已抵達交易地點，
    並與被告丙○○再度電話聯絡確定後，被告丙○○應允交易
    ，依理不會爽約，是以雙方有完成交易甲基安非他命之行為
    ，被告丙○○販賣甲基安非他命既遂。
  九十五年二月八日上午八時十四分許，000000000
    電話門號使用者，撥打0000000000行動電話門號
    ，與被告丙○○聯絡，表示：「威（喂）我要一五，我在樓
    下」，被告丙○○回稱：「那裡樓下」，對方續稱：「醫院
    」，被告丙○○回稱：「在７－１１」，對方回答：「好，
    我過去」（原審卷第一五六頁正面），由上可知，被告丙○○與該門號使用者，已就毒品交易價格一千五百元（一五）
    達成協議；因監聽譯文無法判別第一級毒品或第二級毒品，
    依罪疑唯輕法則，認係甲基安非他命之交易；由於對方已抵
    達交易地點，並與被告丙○○電話聯絡確認後，被告丙○○
    應允交易，依理不會爽約，是以雙方有完成交易甲基安非他
    命之行為，被告丙○○販賣甲基安非他命既遂。
  九十五年二月八日上午九時五十一許，000000000
    0行動電話門號使用者，撥打0000000000行動電
    話門號，與被告丙○○聯絡，表示：「威（喂）我要拿片子
    ．二支」，被告丙○○問：「嗯，多久到」，對方續稱：「
    十五分吧」，被告丙○○回稱：「快一點吧，你人在那裡」
    ，對方續稱：「桃園交流道」，被告丙○○回稱：「快一點
    啦，男生、女生」，對方續稱：「女的」（原審卷第五六頁
    正面），由上可知，被告丙○○與該門號使用者，已就毒品
    海洛因（女的）交易價格二千元（二支）達成協議；由於被
    告丙○○應允交易，對方亦已出發前往被告丙○○告知之交
    易地點，依理不會爽約，是以雙方有完成交易海洛因之行為
    ，被告丙○○販賣海洛因既遂。
  九十五年二月八日上午十一時二十九分許，0000000
    000行動電話門號使用者綽號「起阿」（台語啟仔），撥
    打0000000000行動電話門號，與被告丙○○聯絡
    ，表示：「挖起阿（我啟仔，台語）…我要一張…女生」，
    被告丙○○回稱：「來中原國小找我比較快」，「啟仔」回
    答：「國小喔，好」（原審卷第一五六頁正面），由上可知
    ，被告丙○○與「啟仔」，已就毒品海洛因（女生）交易價
    格一千元（一張）達成協議；由於雙方未進一步聯絡，卷內
    證據無法證明有交付毒品，本院認係被告丙○○販賣海洛因
    未遂。
  九十五年二月八日下午四時五十七分許，00000000
    00九行動電話門號使用者，撥打0000000000行
    動電話門號，與被告丙○○聯絡，表示：「威（喂），我可
    以再跟你拿一個片子嗎」，被告丙○○回稱：「三峽」，對
    方問：「７－１，還是醫院」，被告丙○○回稱：「加油站
    」，對方續稱：「好，好」（原審卷第一五六頁反面），由
    上可知，被告丙○○與該門號使用者，已就毒品交易價格一
    千元（一個）達成協議；因監聽譯文無法判別第一級毒品或
    第二級毒品，依罪疑唯輕法則，認係甲基安非他命之交易；
    由於雙方未進一步聯絡，卷內證據無法證明有交付毒品，本
    院認係被告丙○○販賣甲基安非他命未遂。
  九十五年二月九日晚上十一時五分許，000000000
    0行動電話門號使者用，撥打0000000000行動電
    話門號，與被告丙○○聯絡，表示：「門沒開」，被告丙○○回稱：「我一個朋友要下去了」，對方回答：「嗯」，被
    告丙○○續稱：「那個要六千五百喔」，對方續稱：「嗯，
    有比較好嗎」，被告丙○○回答：「嗯」（原審卷第一五七
    頁正面），由上可知，被告丙○○與該門號使用者，已就毒
    品交易價格六千五百元達成協議；因監聽譯文無法判別第一
    級毒品或第二級毒品，依罪疑唯輕法則，認係甲基安非他命
    之交易；由於對方已抵達交易地點，被告應允交易，且告知
    將由其不詳姓名之年友人拿下去，依理不會爽約，是以雙方
    有完成交易甲基安非他命之行為，被告丙○○與其不詳姓名
    之成年友人共同販賣甲基安非他命既遂。
  九十五年二月九日晚上十一時二十九分許，0000000
    000行動電話門號使者用，撥打0000000000行
    動電話門號，與被告丙○○聯絡，表示：「…想跟你拿二張
    片…女生」，被告丙○○問：「到三峽要多久」，對方回稱
    ：「三十分鐘」，被告丙○○續稱：「快一點」，對方回答
    ：「好，我快一點」（原審卷第一五七頁正面），洽談購買
    二千元之海洛因，同日晚上十時四十九分許，對方與被告丙○○電話聯絡，表示：「我到停車這了」，被告丙○○回稱
    ：「嗯，你走過來門這邊」（原審卷第五七頁正面），同日
    晚上十一時五十六分許，又電話聯絡，被告丙○○表示：「
    威（喂）我朋友胖胖的下去了．你跟他拿就好了」（原審卷
    第五七頁正面），由上可知，被告丙○○與該門號使用者，
    已就毒品海洛因「女生」交易價格二千元（二張）達成協議
    ；由於對方已抵達交易地點，被告應允交易，且告知將由其
    不詳姓名之年友人拿下去，依理不會爽約，是以雙方有完成
    交易海洛因之行為，被告丙○○與其不詳姓名之成年友人共
    同販賣海洛因既遂。
  九十五年二月十日中午十二時八分許，000000000
    0行動電話門號使用者，撥打0000000000行動電
    話門號，與被告丙○○聯絡，表示：「哇（喂）志宏的朋友
    …你那有嗎」，被告丙○○問：「有要多少」，對方續稱：
    「四一…有嗎」，被告丙○○回稱：「有啊，一錢，半錢都
    有」，對方續問：「一錢多少」，被告丙○○回稱：「差不
    多二萬四、二萬五」，對方回答：「先四一好了…我過去三
    峽找你」，被告丙○○問：「看要去頂埔還是…」，對方表
    示：「恩主公好了」，被告丙○○回稱：「要等一下喔，我
    人不在哪」，對方續問：「差不多多久」，被告丙○○回稱
    ：「二十分鐘」，對方回答：「嗯，好」（原審卷第一五八
    頁），由上可知，被告丙○○與該門號使用者，已就毒品交
    易價格四一達成協議，而四一為四分之一錢，據被告丙○○
    上開供述，一錢價錢為二萬四千元、二萬五千元，依罪疑唯
    輕原則，以二萬四千元之四分之一，即六千元為雙方約定之
    交易價格，又因監聽譯文無法判別第一級毒品或第二級毒品
    ，依罪疑唯輕法則，認係甲基安非他命之交易；由於被告應
    允交易，且告知二十分鐘即抵達交易地點，依理不會爽約，
    是以雙方有完成交易甲基安非他命之行為，被告丙○○販賣
    甲基安非他命既遂。
  九十五年二月十日下午五時十九分許，000000000
    0行動電話門號使者綽號「阿濱」，撥打00000000
    00行動電話門號，與被告丙○○聯絡，表示：「威哇阿濱
    （喂，我阿濱…兩個喔」，被告丙○○回稱：「喔，好」，
    「阿濱」續稱：「等等打給你」（原審卷第一五八頁正面）
    ，由上可知，被告丙○○與「阿濱」，已就毒品交易價格二
    千（兩個）達成協議；因監聽譯文無法判別第一級毒品或第
    二級毒品，依罪疑唯輕法則，認係甲基安非他命之交易；由
    於雙方未進一步聯絡，卷內證據無法證明有交付毒品，本院
    認係被告丙○○販賣甲基安非他命未遂。
  九十五年二月十日晚上十一時五十一分許，綽號「志堯」以
    00－00000000門號，撥打0000000000
    行動電話門號，與被告丙○○聯絡，表示：「威哇志堯（喂
    我志堯）…你東西回來了嗎？」被告丙○○回稱：「回來了
    」，「志堯」續稱：「我拿一千好嗎…我等等騎機車過去」
    ，被告丙○○回答：「嗯」（原審卷第一五八頁反面），由
    上可知，被告丙○○與「志堯」，已就毒品交易價格一千元
    達成協議；因監聽譯文無法判別第一級毒品或第二級毒品，
    依罪疑唯輕法則，認係甲基安非他命之交易；由於被告「志
    堯」告知即將出發前往毒品，被告丙○○亦應允交易，依理
    不會爽約，是以雙方有完成交易甲基安非他命之行為，被告
    丙○○販賣甲基安非他命既遂。
  九十五年二月十一日凌晨二時許，0000000000行
    動電話門號使用者綽號「阿坤」，撥打被告丙○○持用之0
    000000000行動電話門號，由被告丁○○接聽，「
    阿坤」表示：「威哇阿坤（喂我阿坤）…你們那邊女生有方
    便嗎？」被告丁○○回稱：「不要說這麼明，要幾片」，「
    阿坤」續稱：「四一」，被告丁○○回稱：「嗯，三峽」，
    同日凌晨二時二十五分許，「阿坤」再度撥打電話與被告丁○○聯絡，表示：「威（喂）阿嫂，我到了三峽這」，被告
    丁○○回稱：「嗯，你爬起來二樓」，「阿坤」續稱：「嗯
    」（原審卷第一五八頁反面），由上可知，被告丁○○與「
    阿坤」，已就毒品海洛因（女生）交易價格四一達成協議，
    依卷附監聽譯文內容，毒品「一錢」之價格最低為二萬四千
    元（原審卷第一三六反面、第一四七頁反面、第一五八頁正
    面），依罪疑唯輕法則，本院認這次交易價格「四分之一錢
    」為六千元；由於對方已抵達交易地點，並與被告丁○○再
    度電話聯絡確定後，被告丁○○應允交易，並要「阿坤」上
    樓，依理不會爽約，是以雙方有完成交易海洛因之行為，被
    告丁○○、丙○○共同販賣海洛因既遂。
  九十五年二月十二日中午十二時十分許，00000000
    00行動電話門號使用者，撥打0000000000行動
    電話門號，與被告丙○○聯絡，表示：「威（喂）兩張」，
    被告丙○○問：「嗯，你在那」，對方續稱：「頂埔」，被
    告丙○○回稱：「我不在那裡」，對方續稱：「你在那，我
    去找你啊」，被告丙○○回稱：「三峽」，對方續稱：「嗯
    ，等等打給你」（原審卷第一五九頁正面），由上可知，被
    告丙○○與該門號使用者，已就毒品交易價格二千（兩張）
    達成協議；因監聽譯文無法判別第一級毒品或第二級毒品，
    依罪疑唯輕法則，認係甲基安非他命之交易；由於雙方未進
    一步聯絡，卷內證據無法證明有交付毒品，本院認係被告丙○○販賣甲基安非他命未遂。
  九十五年二月二十二日下午六時十一分許，0000000
    000行動電話門號使用者，撥打0000000000行
    動電話門號，與被告丙○○聯絡，表示：「威（喂）你在那
    」，被告丙○○回稱：「醫院…多久」，對方續稱：「我還
    彰化」，被告丙○○回稱：「…你到再打給我…要多少」，
    對方續稱：「四一啊」，被告丙○○問：「四一加差（台語
    ，『欠』）我的嗎」，對方續稱：「嗯，這樣多少」，被告
    丙○○回稱：「一萬二、三吧」，對方續稱：「算軟一點」
    ，被告丙○○回稱：「一萬二」，對方回答：「好，好」（
    原審卷第一五九頁反面），由上可知，被告丙○○與該門號
    使用者，已就毒品交易數量四一達成協議，依後述之監聽譯
    文內容，毒品「一錢」之價格最低為二萬四千元（原審卷第
    一三六反面、第一四七頁反面、第一五八頁正面），依罪疑
    唯輕法則，本院認這次交易價格「四分之一錢」為六千元；
    因監聽譯文無法判別第一級毒品或第二級毒品，依罪疑唯輕
    法則，認係甲基安非他命之交易；由於雙方未進一步聯絡，
    卷內證據無法證明有交付毒品，本院認係被告丙○○販賣甲
    基安非他命未遂。
  九十五年二月二十二日晚上八時四十三分許，000000
    0000行動電話門號使者用，撥打0000000000
    行動電話門號，與被告丙○○聯絡，表示：「我到了…醫院
    樓下」，被告丙○○回稱：「沒啦，我在中原國小這…三峽
    老街這裡進來裡面」，對方回答：「嗯」，被告丙○○問：
    「啊你要多少」，對方續稱：「一」，被告丙○○回稱：「
    好，以後晚上不要處理一喔」，對方續稱：「嗯，好」（原
    審卷第一五九頁反面），由上可知，被告丙○○與該門號使
    用者，已就毒品交易價格一千（一）達成協議；因監聽譯文
    無法判別第一級毒品或第二級毒品，依罪疑唯輕法則，認係
    甲基安非他命之交易；由於雙方未進一步聯絡，卷內證據無
    法證明有交付毒品，本院認係被告丙○○販賣甲基安非他命
    未遂。
  九十五年二月二十三日下午二時二十四分許，000000
    0000行動電話門號使用者，撥打0000000000
    行動電話門號，與被告丙○○聯絡，表示：「哇（我）阿豪
    妹妹…你在那裡」，被告丙○○回答：「中原國小」，對方
    續問：「一樣那個社區嗎」，被告丙○○問：「幾片」，對
    方續稱：「一片」，被告丙○○續稱：「嗯多久」，對方回
    稱：「我現在剛下交流道，要等一下」，對方續稱：「嗯，
    到打給我」（原審卷第一六○頁正面），由上可知，被告丙○○與該門號使用者，已就毒品交易價格一千（一片）達成
    協議；因監聽譯文無法判別第一級毒品或第二級毒品，依罪
    疑唯輕法則，認係甲基安非他命之交易；由於對方已出發前
    往被告丙○○告知之交易地點，被告丙○○亦應允交易，依
    理不會爽約，是以雙方有完成交易甲基安非他命之行為，被
    告丙○○販賣甲基安他命既遂。
  九十五年二月二十五日清晨五時三十九分許，000000
    0000行動電話門號使用者，撥打0000000000
    行動電話門號，與被告丙○○聯絡，表示：「小林喔…我要
    拿片子」，被告丙○○問：「幾片」，對方續稱：「一片」
    ，被告丙○○回答：「中原國小」，對方續稱：「喔，好」
    （原審卷第一六○頁反面），由上可知，被告丙○○與該門
    號使用者，已就毒品交易價格一千（一片）達成協議；因監
    聽譯文無法判別第一級毒品或第二級毒品，依罪疑唯輕法則
    ，認係甲基安非他命之交易；由於雙方未進一步聯絡，卷內
    證據無法證明有交付毒品，本院認係被告丙○○販賣甲基安
    非他命未遂。
  九十五年二月二十六日下午一時十七分許，0000000
    000行動電話門號使用者，撥打被告丙○○持用之000
    0000000行動電話門號，由被告丁○○接聽，對方表
    示：「威（喂）以拿三千嗎」，被告丁○○回稱：「可以啊
    」，對方續問：「啊，到那找你」，被告丁○○回稱：「中
    原國小」，對方回稱：「喔，好，到打給你」（原審卷第一
    六一頁反面），由上可知，被告丁○○與該門號使用者，已
    就毒品交易價格三千元達成協議；因監聽譯文無法判別第一
    級毒品或第二級毒品，依罪疑唯輕法則，認係甲基安非他命
    之交易；由於雙方未進一步聯絡，卷內證據無法證明有交付
    毒品，本院認係被告丙○○、被告丁○○共同販賣甲基安非
    他命未遂。
  九十五年二月二十六日下午四時四十四分許，000000
    0000行動電話門號使用者，撥打被告丙○○持用之00
    00000000行動電話門號，由被告丁○○接聽，對方
    表示：「我大頭…現在有嗎」，被告丁○○回稱：「有」，
    「大頭」續稱：「三個女人」，被告丁○○回稱：「嗯，好
    」，對方續問：「在那裡」，被告丁○○回稱：「中原國小
    」，被告丁○○回答：「喔，好」（原審卷第一六一頁反面
    ）由上可知，被告丁○○與該門號使用者，已就毒品海洛因
    （女人）交易價格三千元（三個）達成協議；由於雙方未進
    一步聯絡，卷內證據無法證明有交付毒品，本院認係被告丙○○、丁○○共同販賣海洛因未遂。
  (三)台北縣政府警察局刑事警察大隊對綽號「水龍」（被告丙○○）持用之0000000000、0000000000
    行動電話實施監聽，於九十五年七月十五日上午九時十四分
    許，得知「水龍」出現在台北縣土城市○○路○段一九四號
    雪黎花園汽車旅館二○八室，於當日下午一時十分許，前往
    臨檢，適被告丙○○、丁○○、同案被告甲○○（所涉違反
    毒品危害防制條例案件，因犯罪嫌疑不足，經原審判決無罪
    ，檢察官上訴，本院駁回上訴）均在二○八室，經其等同意
    搜索後，在現場查獲被告丙○○所持有之第一級毒品海洛因
    十一包（毛重六點零九公克）、甲基安非他命一包（毛重零
    點六八公克）、葡萄糖一包（毛重二點五二公克）、甲基安
    非他命吸食器一組、分裝鏟二支、現金八萬八千元、分裝袋
    一包、行動電話機三具（分別含有0000000000、
    0000000000、0000000000行動電話門
    號卡），及被告甲○○所持有之海洛因二包（毛重二點二九
    公克）、葡萄糖二包（毛重七點三六公克）、電子秤一部、
    分裝鏟子三支、小型分裝袋一包、殘渣袋五個、現金六萬八
    千元、行動電話機二具（分別含0000000000、0
    000000000行動電話門號卡），已據被告丙○○、
    丁○○、甲○○供述在卷，並有自願受搜索同意書、台北縣
    政府警察局刑事警察大隊搜索扣押筆錄、扣押物品目錄表、
    扣押物品收據、查獲現場照片六紙在卷可稽（九十五年度偵
    字第一七二五二號卷第二十九頁至第四十一頁），前揭查扣
    之疑似海洛因之白色粉末十三包及疑似甲基安非他命之結晶
    體一包經送鑑定結果，被告丙○○持有之白色粉末十一包，
    均含海洛因成分，合計淨重三點九七公克（空包裝總重二點
    五九公克），純度百分之三十三點零八，被告甲○○持有之
    白色粉末二包，均含海洛因成分，合計淨重一點五零公克（
    空包裝總重零點八六公克），純度百分之四十一點四三，扣
    案之結晶體一包，檢測出甲基安非他命陽性反應，驗餘毛重
    零點六六六公克，亦有法務部調查局九十五年八月十一日調
    科壹字第○六○○一二二六九號、第000000000號
    鑑定通知書、台灣檢驗科技股份有限公司九十五年七月三十
    日濫用藥物檢驗報告可稽（同前偵查卷第一五三頁、第一五
    二頁、第一四八頁）。而前揭查扣之被告丙○○所持有之海
    洛因十一包、甲基安非他命二包，係被告丙○○於九十五年
    六月間某日，邀被告甲○○，各出十萬元、四萬元，集資十
    四萬元，向姓名不詳綽號「阿文」男子，購買海洛因半兩（
    十八公克），同時自行另以五千元代價向「阿文」購買甲基
    安非他命二公克，嗣經施用所剩餘一節，已據被告丙○○供
    明在卷（同前偵查卷第八頁至第十頁），本院審酌被告丙○○向「阿文」購入海洛因後，以葡萄糖稀釋分裝成數小袋，
    此亦據被告丙○○供述在卷（同前偵查卷第十頁），購買得
    之數量半兩（十八公克），依與被告甲○○之出資比例，亦
    有十二點八五七公克（十四分之十），重量非微，稀釋分裝
    後，顯然足供已施用外，再用以轉賣賺取價差，已屬綽綽有
    餘，再依九十五年六月四日下午五時四十九分許，被告丙○○與000000000000門號使用者之監聽通話內容
    ，對方表示：「喂，我跟你講，絕對原封不動，我也可以帶
    你去拆包裝」，被告丙○○問：「度數呢，我帶那一台去量
    量看」，對方續稱：「沒關係你帶著」，被告丙○○續答：
    「有到那種程度是可以，若是沒到那種程度，也是可以，只
    是價錢問題」，對方續稱：「對，我跟你講，二十三而已」
    ，被告丙○○續答：「如果洗到一比二五，這種價錢就不好
    『出』了」（原審卷第一二八頁反面），足證被告丙○○係
    基於販賣之犯意購買毒品，是被告丙○○係基於販賣之意，
    買入扣案之海洛因，堪以認定。
  (四)按販賣海洛因、甲基安非他命係政府嚴予查緝之違法行為，
    且海洛因、甲基安非他命可任意分裝或增減其分量，而每次
    買賣之價量，亦隨時隨雙方關係之深淺、當時之資力、需求
    程度及對行情之認知等因素，機動的調整，因之販賣之利得
    ，除經坦承犯行，或帳冊價量均記載明確外，委難察得實情
    ，是縱未確切查得販賣賺取之實際差價，但除別有事證，足
    認係按同一價格轉讓，確未牟利之情形外，尚難執此認非法
    販賣之事證有所不足，致知過坦承者難辭重典，飾詞否認者
    反得逞僥倖，而失情理之平；且海洛因、甲基安非他命之價
    格不低，取得不易，凡為販賣之不法勾當者，苟無利可圖，
    應無甘冒被查緝法辦重刑之危險，平白無端義務為該買賣之
    工作，是其販入之價格必較售出之價格低廉，而有從中賺取
    買賣差價牟利之意圖及事實，應屬符合論理法則且不違背社
    會通常經驗之合理判斷。由卷附監聽譯文，九十五年一月二
    日晚上十時七分許，0000000000行動電話門號使
    用者表示表示：「你那邊有硬的」，被告丙○○回答：「有
    啊」，對方續稱：「能不能便宜一點」，被告丙○○回稱：
    「我拿給你一克多少，五千五百元ㄇ」，對方續稱：「我三
    重拿一克安非他命五千元」，被告丙○○回答：「不然好啦
    ，就一克安非他命五千元」（原審卷第一四○頁反面），由
    上內容可知，前揭門號使用者是直接向被告丙○○黃拿取毒
    品甲基安非他命，及交付價金，被告丙○○對該經手之毒品
    價格有調價之空間，非單純轉手至明，再據被告丙○○所述
    ，其係以海洛因半兩（十八公克）十四萬元，或一錢二萬三
    千元之代價販入海洛因，以二公克五千元之代價，販入甲基
    安非他命（同前偵查卷第九頁，原審卷第一二四頁反面），
    關於海洛因部分，以一錢二萬四千元，或四分之一錢，以六
    千元、六千五百元之價格，出賣予他人（原審卷第一三二頁
    反面、第一三六頁反面、第一五八頁），甲基安非他命則以
    零點三公克，二千元之價格，出賣予羅子雲（原審卷第二二
    四頁），被告丙○○、丁○○有營利之意圖，應可認定。
  (五)至於，
  (1)被告丁○○於原審及本院審理時雖辯稱：「…警察對我大聲
    吼叫，我才會說出我幫有丙○○賣毒品，丙○○沒有賣毒品
    ，我也沒有幫他販賣毒品…」（九十五年十一月二十一日原
    審準備程序筆錄，原審卷第八十五頁）、「…警察有對我大
    聲唸，我被嚇到…（九十六年八月十六日本院審判筆錄，本
    院卷(一)第九十二頁）、「…警察局的筆錄不是出於自由意志
    ，當時在啼藥，警察咄咄逼我，後來藥退的比較清醒時，我
    有跟法官說，那是警察逼我的，法官那時口氣不好，但沒有
    逼我，檢察官訊問時，他的口氣也是不好…我真的沒有…印
    象中警察逼我配合，如果不配合，就一付要打人的樣子」（
    九十七年十一月十一日本院審判筆錄第十頁、第十一頁）等
    語。然而，被告丁○○於九十五年七月十七日、九十五年七
    月二十六日偵查時，均未提及警詢時為警大聲恫嚇及逼迫配
    合供述之情形，此有偵查筆錄可稽（九十五年度偵字第一七
    二五二號卷第六十三頁至第六十五頁、第八十四頁），於九
    十五年七月十七日偵查時表示：「…（警詢是否實在？）實
    在，警察沒有刑求，可是我沒有用毒品…」（九十五年度偵
    字第一七二五二號卷第六十四頁），並證述：「…（丙○○
    有無販賣毒品？）有，他和人家聯絡好，我不知道是誰，他
    把海洛因、安非他命裝好，叫我去交貨…」（同前偵查卷第
    六十四頁），於九十五年七月十六日原審羈押訊問時亦係證
    稱：「…人家會打電話給他（被告丙○○），然後他再打電
    話給我，叫我送給對方…我有到丙○○家的時候，他就會叫
    我幫他送，送到丙○○家附近的巷口…」（原審九十五年度
    聲羈字第五八七號卷第四頁、第六頁）等語，被告丁○○所
    指警詢為幫被告丙○○將毒品送給買方之不利己供述，係遭
    警大聲恫嚇及逼迫配合之供述，並不實在；而被告丁○○於
    九十五年七月二十六日偵查時固否認有幫被告丙○○送毒品
    予買方之行為，惟對於九十五年七月十五日偵查供承幫被告
    丙○○將毒品送給買方之證詞，係以：「因為上次毒癮發作
    」云云置辯，嗣於九十五年十一月二十一日原審準備程序及
    九十六年八月十六日本院審理時，亦均係表示：「檢察官詢
    問我的時候，並沒有對我大聲…」（審卷第八十五頁）、「
    檢察官、法官沒有對我刑求、逼供…」（本院卷(一)第九十二
    頁），至九十七年十一月十一日本院審理時，始主張檢察官
    、法官訊問口氣不好，顯然被告丁○○主張檢察官、法官訊
    問口氣不好，亦係事後卸責之詞，並不實在；被告丁○○此
    部分供述，實不足採。
  (2)本院於九十七年五月十九日準備程序播放勘驗(1)00000
    00000行動電話門號於九十五年六月十四日中午十二
    時四十九分許、九十五年六月十四日下午四時五十分許、
    九十五年六月十四日下午五時十三分許之監聽錄音；(2)0
    000000000行動電話門號於九十五年一月二十七
    日凌晨一時九分許、九十五年一月二十七日中午十二時十
    二分許、九十五年一月二十九日晚上九時十五分許、九
    十五年一月三十一日上午十一時十二分許、九十五年一月
    三十一日上午十一時十七分許、九十五年二月四日下午二
    時十七分許、九十五年二月四日下午二時十八分許、九
    十五年二月四日下午二時四十四分許、九十五年二月四日
    晚上九時四十五分許、九十五年二月四日晚上九時四十七
    分許、九十五年二月二十一日凌晨時四十七分許、九十
    五年二月二十一日凌晨一時二分許、九十五年二月二十三
    日清晨五時六分許、九十五年二月二十六日下午一時十七
    分許、九十五年二月二十六日下午四時四十四分許之監聽
    錄音，與卷附之監聽譯文相符（原審卷第一四六頁反面、第
    一四七頁反面、第一四九頁反面、第一五○頁正面、第一五
    三頁反面、第一五四頁正反面、第一六○頁正面、第一六一
    頁反面），雖然被告丁○○否認監聽譯文中，000000
    0000、000000000行動電話門號女性使用者與
    他人之通話內容，係其與另一方通話者間之對話通話內容（
    九十七年四月二十一日本院準備程序筆錄，本院卷(二)第十九
    頁；九十七年五月十九日本院準備程序，本院卷(二)第三十六
    頁），經本院送請內政部警政署刑事警察局及法務部調查局
    鑑定聲紋，均因錄音光碟品質不符聲紋鑑定條件，無法作聲
    紋比對鑑定，此有內政部警政署刑事警察局九十七年五月三
    十日刑鑑字第○九七○○七五八九九號函、法務部調查局調
    查局九十七年七月十七日調科參字第○九七○○二八一六八
    ○號聲紋鑑定報告書可稽（本院卷(二)第四十九頁、第九十三
    頁），惟經本院於九十七年八月七日審理時，再次播放勘驗
    前揭時間之監聽錄音光碟，並請被告丁○○當庭口述：「今
    天早上」，「喂」、「快一點」、「多一點」等語，與監聽
    譯文前揭門號女性使用者「娃娃」口氣相同，監聽錄音出現
    之前揭門號男性使用者之談話，被告丙○○供承係其交談聲
    音，此有九十七年八月七日本院勘驗筆錄可稽（本院卷(二)第
    一一二頁反面、第一一三頁），本院審酌被告丙○○與丁○○係於九十四年間起迄九十五年七月十五日為警查獲止，二
    人係男女朋友，先後同居在監聽譯文所記載之交易地點－「
    土城頂埔」、「板橋南雅夜市」、「三峽恩主公醫院旁大樓
    」等地，及被告丁○○之綽號為「小芬」、「娃娃」等情，
    此已據被告丁○○供明在卷（九十五年度偵字第二三五八五
    號卷第八頁、第九頁），被告丙○○與被告丁○○交往期間
    ，未與其他女子交往、同居之事實，亦據被告丙○○陳明在
    卷（九十六年一月二十四日原審審判筆錄，原審卷第二三三
    頁），足證監聽錄音出現之前揭門號女性使用者之談話，係
    被告丁○○與另一方通話者之交談內容。
  (3)被告丁○○辯護人聲請將前揭通訊監聽錄音送其他單位鑑定
    比對聲紋，及再傳訊證人羅子雲等，然而，卷附監聽譯文所
    出現持用000000000、0000000000門號
    接聽來電之女性係被告丁○○，事實已明，且監聽錄音光碟
    品質不符聲紋鑑定條件，無法作聲紋比對鑑定，亦詳如前述
    ，至於證人羅子雲，於警詢、原審均供述向被告丙○○拿取
    甲基安非他命，及將購毒價金交予被告丙○○，與被告丁○○涉犯之販賣第一級、第二級毒品犯行，不具關連性，均無
    調查之必要。
  (六)綜上所述，被告丙○○、丁○○前述辯解均係卸責之詞，不
    足採信，事證明確，其二人犯行均堪認定。
三、新舊法比較：
    刑法於九十四年二月二日修正公布，於九十五年七月一日施
    行。按行為後法律有變更者，適用行為時之法律，但行為後
    之法律有利於行為人者，適用最有利於行為人之法律，現行
    刑法第二條第一項訂有明文。茲就本案有關之新舊法比較部
    分，臚列如下：
  (一)刑法第三十三條第五款修正：「主刑之種類：罰金新台幣一
    千元以上，以百元計算之。」比較被告丙○○、丁○○行為
    時刑法第三十三條第五款：「主刑之種類：罰金銀元一元以
    上。」就罰金之最低度，以適用舊法對於被告丙○○、丁○○有利。
  (二)修正前刑法第五十六條原規定：「連續數行為而犯同一罪名
    者，以一罪論。但得加重其刑至二分之一」，修正後之刑法
    已刪除上開連續犯之條文規定，則被告丙○○、丁○○多次
    犯罪行為，原則上各次行為分別論罪科刑，再依數罪併罰之
    規定分論併罰；修正前第五十六條規定，較有利於被告丙○○、丁○○。
  (三)被告行為時之刑法第二十八條原規定：「二人以上共同『實
    施』犯罪之行為者，皆為共同正犯。」嗣經修正為：「二人
    以上共同『實行』犯罪之行為者，皆為共同正犯。」共同正
    犯之範圍有所限縮，被告丙○○、丁○○二人，就犯罪事實
    欄二、、、、、、、、、、，均係基
    於犯意聯絡，就犯罪事實欄二、、、、、，均係
    基於犯意聯絡與行為分擔，被告丙○○與其不詳姓名成年友
    人，就犯罪事實欄二、、，均係基於犯意聯絡與行為分
    擔，共同實行本件犯行，比較結果，是不論依新法或舊法，
    均應構成共同正犯，上述刑法第二十八條之修正內容，對於
    被告丙○○、丁○○並無「有利或不利」之影響。
  (四)現行刑法第四十七條第一項規定「受『徒刑』之執行完畢，
    或一部之執行而赦免後，五年以內『故意』再犯有期徒刑以
    上之罪者，為累犯，加重本刑至二分之一。」與修正前刑法
    第四十七條規定「受有期徒刑之執行完畢，或受無期徒刑或
    有期徒刑一部之執行而赦免後，五年以內再犯有期徒刑以上
    之罪者，為累犯，加重本刑至二分之一。」不同，而本案被
    告丙○○再犯本罪既係出於故意，無論依修正前後刑法第四
    十七條之規定均構成累犯。
  (五)修正前刑法第六十四條第二項規定：「死刑減輕者，為無期
    徒刑，或為十五年以下十二年以上有期徒刑。」第六十五條
    第二項規定：「無期徒刑減輕者，為七年以上有期徒刑。」
    修正後分別規定：「死刑減輕者，為無期徒刑。」、「無期
    徒刑減輕者，為二十年以下十五年以上有期徒刑。」比較新
    舊法，自以修正前刑法有利於被告丙○○、丁○○。
  (六)經綜合前述各項罪刑法律變更，整體為「從舊從輕」之比較
    結果，應一體適用被告丙○○、丁○○行為時即修正前刑法
    之規定，較有利於被告丙○○、丁○○。至刑法第五十五條
    想像競合犯之規定，新法增列但書「不得科以較輕罪名所定
    最輕本刑以下之刑」，係科刑之限制，為法理之明文化，非
    屬法律之變更，而刑法第五十九條之規定，亦由原所定「犯
    罪之情狀可憫恕者，得酌量減輕其刑」，修正為「犯罪之情
    狀顯可憫恕，認科以最低刑度仍嫌過重者，得酌量減輕其刑
    。」惟此規定，為法院就刑之酌減審認標準見解之明文化，
    亦非屬法律之變更，均無新舊法比較之問題，雖有最高法院
    九十五年度第八次刑事庭會議紀錄可參，然基於整體適用，
    依最高法院九十七年度第一次刑事庭會議決議意旨，仍適用
    被告丙○○、丁○○行為時法。
四、論罪科刑部分：
  (一)被告丙○○部分。按販賣毒品罪，並不以販入之後復行賣出
    為構成要件，苟以營利為目的，將毒品販入或將之賣出，有
    一於此，其犯罪即經完成。關於事實欄二、、前段、
    、、、、、、、、、、、、及犯
    罪事實欄三，核被告丙○○所為，係犯毒品危害防制條例第
    四條第一項販賣第一級毒品海洛因既遂十六次，關於事實欄
    二、後段、、、、、、、、、、，
    核被告丙○○所為係犯毒品危害防制條例第四條第六項、第
    一項販賣第一級毒品海洛因未遂十一次，關於事實欄二、
    、、、、、、、、、、、、、
    、、、、、、、、、、、、、
    、、、、、、、、、、、、、
    、，核被告丙○○所為，係犯毒品危害防制條例第四條第
    二項之販賣第二級毒品甲基安非他命既遂四十一次，關於事
    實欄二、、、、、、、、、、、、
    、、、、、、、、、、、、、
    、、、、，核被告丙○○所為，係犯毒品危害防
    制條例第六項、第二項之販賣第二級毒品甲基安非他命未遂
    二十九次。
  (二)被告丁○○部分。關於事實欄二、、、、，核被告
    丁○○所為，係犯毒品危害防制條例第四條第一項販賣第一
    級毒品海洛因既遂四次，關於事實欄二、、、、，
    核被告丁○○所為係犯毒品危害防制條例第四條第六項、第
    一項販賣第一級毒品海洛因未遂四次，關於事實欄二、、
    、、、，核被告被告丁○○所為，係犯毒品危害防
    制條例第四條第二項之販賣第二級毒品甲基安非他命既遂五
    次，關於事實欄二、、、、，核被告丁○○所為，
    係犯毒品危害防制條例第六項、第二項之販賣第二級毒品甲
    基安非他命未遂四次。
  (三)被告丙○○、丁○○販賣第一級、第二級毒品前持有第一級
    、第二級毒品之低度行為，分別為販賣第一級、第二級毒品
    之高度行為所吸收，均不另論罪；被告丙○○、丁○○二人
    ，就犯罪事實欄二、、、所示販賣第一級毒品既遂犯
    行，犯罪事實欄二、、、、所示販賣第一級毒品未
    遂犯行，犯罪事實欄二、、所示販賣第二級毒品既遂犯
    行，犯罪事實欄二、、所示販賣第二級毒品未遂犯行
    ，有犯意聯絡，就犯罪事實欄二、所示販賣第一級毒品既
    遂犯行，犯罪事實欄二、、、所示販賣第二級毒品既
    遂犯行，犯罪事實欄二、所示販賣第二級毒品未遂犯行，
    有犯意聯絡與行為分擔；被告丙○○與其不詳姓名成年友人
    ，就犯罪事實欄二、所示販賣第二級毒品既遂犯行，就犯
    罪事實欄二、所示販賣第一級毒品既遂犯行，有犯意聯絡
    與行為分擔，均為共同正犯。被告丙○○、丁○○先後多次
    販賣海洛因、甲基安非他命犯行，均時間緊接，方法相同，
    觸犯構成要件相同之罪，顯係基於概括犯意分別為之，各應
    依修正前刑法第五十六條連續犯規定以一罪論，從情節較重
    之販賣第一、二級毒品既遂罪論處，並就法定刑有期徒刑及
    罰金刑部分依法加重其刑；被告丙○○就犯罪事實欄二、
    、、同時販賣海洛因、甲基安非他命既遂，就犯罪事實
    二、同時販賣海洛因、甲基安非他命未遂，被告被告丙○○、丁○○，共同就犯罪事實欄二、，同時販賣海洛因、
    甲基安非他命既遂，共同就犯罪事實欄二、、，同時販
    賣海洛因、甲基安非他命未遂，此部分係屬一行為觸犯數罪
    名之想像競合犯，依先連續後牽連、先連續後競合之實務見
    解，應從較重之連續販賣第一級毒品罪處斷，公訴意旨認為
    數罪，應分論併罰，尚有未洽。起訴意旨對於被告丙○○於
    九十五年二月間販賣第一級毒品海洛因犯行起訴外，有關犯
    罪事實欄二、三其餘販賣第一級毒品海洛因、第二級毒品甲
    基安非他命各犯行，及被告丁○○販賣第二級毒品甲基安非
    他命均未予起訴，惟與起訴經本院判處被告丙○○、丁○○
    罪刑部分，分別具有連續犯、想像競合犯之裁判上一罪關係
    ，檢察官並移送本院併辦（板橋地檢署九十五年度偵字第二
    三五八五號），本院自得一併審理。被告丙○○於九十三年
    間因施用毒品案件，經台灣板橋地方法院於九十四年三月十
    八日以九十三年度訴字第一四七六號判決應執行有期徒刑七
    月確定，於九十四年五月三十一日易科罰金執行完畢，有本
    院被告前案紀錄表為憑，其係於五年內故意再犯前揭有期徒
    刑以上之前開各罪，為累犯，並就法定刑罰金刑、有期徒刑
    部分，依法遞加重其刑，死刑、無期徒刑，不予加重。被告
    丙○○、丁○○販賣海洛因、甲基安非他命部分，所涉及毒
    品數量，與大盤、中盤動輒上公斤或上百萬者有別，被告丙○○所得為十六萬元，其中與被告丁○○共同所得為二萬五
    千元，相去甚遠，情輕法重，衡其二人犯罪情狀在客觀上足
    認科以其法定最低之刑，猶嫌過重，特均依刑法第五十九條
    規定，酌量減輕被告丙○○（先遞加後減）、丁○○（先加
    後減）之刑。
五、不另為無罪諭知部分
  (一)公訴意旨另以：(1)被告丙○○另基於意圖營利販賣第二級毒
    品安非他命之概括犯意，以每公克二千五百元之價額，向「
    阿文」購入安非他命，於九十五年一月十六日，在台北縣三
    峽鎮○○路與大勇街口，以二千元價額，販售安非他命零點
    三公克與羅子雲，並於九十五年六月底，在台北縣土城市○○路○段五十六號住處附近巷口，以不詳重量、價額，將購
    得安非他命販賣與不詳人士三次。(2)被告丙○○自九十五年
    三月間某日至同年六月底起，將購得海洛因加入葡萄糖稀釋
    濃度後，以分裝鏟、分裝袋分裝後，連續在上址住處附近巷
    口，以每包不詳重量、價額販賣第一級毒品海洛因與不詳人
    士，並於海洛因塑膠袋包裝上貼上一千元或五百元價錢，由
    具有犯意聯絡之被告丁○○交付海洛因與不詳人士並收取金
    錢，將收得金錢交與被告丙○○。因認被告丙○○另涉有毒
    品危害防制條例第四條第一項販賣第一級毒品罪嫌、同條第
    二項販賣第二級毒品罪嫌，被告丁○○另涉犯毒品危害防制
    條例第四條第一項販賣第一級毒品罪嫌云云。
  (二)檢察官認被告丙○○有上述販賣第一級、第二級毒罪嫌、被
    告丁○○有上述販賣第一級毒品罪嫌，係以被告丙○○、丁○○之供述、證人羅子雲之證詞及卷附之監聽譯文為其主要
    論據。訊據被告丙○○否認有於上述時間販賣第一級、第二
    級毒品犯行，被告丁○○否認有與被告丙○○共同販賣第一
    級毒犯行。
  (三)經查，
  (1)關於販賣第二級毒品部分
    雖然羅子雲於警詢、原審時證稱：「於九十五年一月十六
      日下午二時三十分許，跟他（被告丙○○）約在三峽鎮○○路與大勇路口，以…二千元的代價，向他購買淨重約零
      點三公克的安非他命…」（九十五年一月二十五日警詢筆
      錄，同前頁查卷第一四三頁）、「…（於檢察官訊問時陳
      述說九十五年一月十六號下午四點半在三峽鎮用二千元向
      被告丙○○買零點三公克的安非他命，是否實在？）實在
      ，最後一次應該就是這一次…」（九十六年一月二十四日
      原審審判筆錄，原審卷第二二四頁、第二二五頁）等語，
      惟依證人羅子雲所述，其係持用0000000000行
      動電話門號，撥打0000000000行動電話門號，
      與被告丙○○聯絡後，雙方約地點碰面交易（同前偵查卷
      第一四三頁、第一四四頁、原審卷二一九頁、第二二○頁
      ），經核卷附之0000000000行動電話門號監聽
      譯文（原審卷第一三一頁至第一六一頁），證人羅子雲持
      用之0000000000行動電話門號，係於九十四年
      十二月二十七日下午五時三十二分許、九十四年十二月二
      十九日晚上十時二十三分許、九十五年一月七日下午六時
      四十七分許，與被告丙○○持用之0000000000
      行動電話門號有通話監聽譯文（原審卷第一三四頁反面、
      第一三八頁、第一四三頁反面），並無其所指九十五年一
      月十六日下午二時三十分許交易前之通話監聽譯文，證人
      羅子雲有關於九十五年一月十六日下午二時三十分許，有
      與被告丙○○交易毒品甲基安非他命之證詞，顯與卷附之
      證據不符，且證人羅子雲於九十六年一月二十四日原審審
      理時亦曾證稱：「…最後一次我跟被告丙○○買安非他命
      的時間大概是九十五年一月七日的時候…」（原審卷第二
      二四頁）。
    再依卷附之監聽譯文，0000000000行動電話監
      聽譯文係自九十四年十二月二十六日起至九十五年二月二
      十八日止之紀錄，0000000000行動電話門號監
      聽譯文雖係自九十五年六月四日至九十五年七月十五日止
      之紀錄（原審卷第一二八頁反面至第一三○頁反面），惟
      據相關對話內容：1.九十五年六月四日下午五時四十四分
      許，0000000000行動電話門號使用者，撥打0
      00000000行動電話門號，與被告丙○○聯絡，表
      示：「喂，我跟你講，二五，六件要多少時間可以好」，
      被告丙○○稱：「要不動，一天就好」，對方續稱：「星
      期二才會到，講是可以先講…我等一下打電話給你…」（
      原審卷第一二八頁），上開對話內容，係被告丙○○向他
      人詢問購買毒品；2.九十五年六月四日下午四十分許，0
      00000000000，撥打000000000行動
      電話門號，表示：「喂，跟你講，絕對原封不動，我也可
      以帶你去拆包裝…我不知道他那原封不動到什麼程度」，
      被告丙○○回稱：「如果一比三的話，我就可以嗄嗄叫了
      …反正到時候，我跟你一過去看東西，拆開你帶走就可以
      了…北投那個呢」，對方回答：「有打給我，因我沒天（
      明天）就到了…應該好了，要不然他也不會打電話給我」
      ，被告丙○○續稱：「看他能不能一次出大的一個，還是
      半個，我叫別人吃下來」（原審第一二八頁），上開對話
      內容，係該門號使用者約被告丙○○前去購買毒品；3.九
      十五年六月十四日中午十二時四十九分許，000000
      0000行動電話門號使用者，撥打被告丙○○持用之0
      00000000行動電話門號，由被告丁○○接聽，對
      方問：「一比二的一錢，要多少錢」，被告丁○○回答：
      「見面再講，電話中不要講這個」，對方回答：「好」（
      原審卷第一二九頁），因無進一步之聯絡紀錄，而此部分
      僅單純詢價，意思表示尚未合致，不能認為買賣成立；4.
      九十五年六月十四日下午四時五十分許，0000000
      000行動電話門號使用者，撥打被告丙○○持用之00
      0000000行動電話門號，由被告丁○○接聽，對方
      問：「你先生睡著了喔…你那邊有女生嗎」，被告丁○○
      回稱：「有啊」，對方續稱：「那你先生睡起來再打電話
      給我」（原審卷第一二九頁正面），因無進一步之聯絡紀
      錄，而此部分僅單純詢問，意思表示尚未合致，不能認為
      買賣成立；5.九十五年六月十四日下午五時十三分許，0
      000000000行動電話門號使用者，撥打被告丙○○持用之000000000行動電話門號，由被告丁○○接聽，對方問：「喂怎樣」，被告丁○○回稱：「你要
      下去新竹拿嗎…你拿一點多少…一兩多少錢」，對方回答
      ：「十萬五千，他們要賺點，要就快點，要就跟我一起去
      」，被告丁○○回稱：「不要」（原審卷第一二九頁正面
      ），上開對話內容，係他人邀被告丁○○一起去向上手購
      買毒品；6.九十五年六月二十五日晚上七時四十五分許，
      0000000000行動電話門號使用者，撥打000
      000000行動電話門號，與被告丙○○聯絡，表示：
      「喂，你睡飽了…石頭那還有」，被告丙○○回稱：「差
      不多幾公克…男生是有人要嗎…」，對方回答：「南港朋
      友要的」，被告丙○○續問：「有很多人嗎」，對方回答
      ：「三、四個」，被告丙○○回答：「我等一下打給你」
      （原審卷第一二九頁），因無進一步之聯絡紀錄，而此部
      分僅單純詢問，意思表示尚未合致，不能認為買賣成立；
      無前揭所指九十五年六月底販賣甲基安非他命之相關譯文
      。
    又依據被告丁○○警詢、偵查及原審羈押訊問時所述：「
      …我對丙○○販售海洛因比較清楚…據我知道由今年（九
      十五年）二月份開始至今，應有四個月了…」（九十五年
      七月十五日警詢筆錄，九十五年度偵字第一七二五二號卷
      第二十三頁、第二十四頁）、「…（丙○○有無販賣毒品
      ？）有，他和人家聯絡好，我不知道是誰，他把海洛因、
      安非他命裝好，叫我去交貨…（送多久）沒幾個月…」（
      九十五年七月十五日警詢筆錄，同前偵查卷第四十一頁）
      、「…（何時幫丙○○送海洛因？）二、三個月前，詳細
      時間忘記了。最後一次是在上個月，就是六月份的時候…
      （丙○○何時開始販賣毒品海洛因？）據我所知應該是在
      三、四個月前…我有看過一、二次別人來買毒品，丙○○
      將毒品拿給對方，對方將錢交給丙○○…是在兩、三個月
      前看到…」（九十五年七月十六日原審羈押訊問筆錄，原
      審九十五年度聲羈字第五八七號卷第四頁、第五頁），均
      無關於被告丙○○有於九十五年六月底販賣甲基安非他命
      於他人三次之相關供述，至於被告丙○○於九十五年八月
      三十一日偵查時，經檢察官訊問是否承販賣甲基安非他命
      ，被告丙○○回答：「是」，然同時表示：「我用原價賣
      給別人，進價千元，就賣一千元…大概賣了三次」（同前
      偵查卷第一七九頁、第一八○頁），且於警詢、先前偵查
      、原審及本院均否認有販賣甲基安非他命予他人，被告丁○○、丙○○上開供詞，均不足證明被告丙○○有於九十
      五年六月底販賣甲基安非他命三次既遂至明。
  (1)關於販賣第一級毒品部分
    被告丁○○雖於九十五年七月十五日警詢及九十五年七月十
    六日原審羈押訊問時供述被告丙○○有販賣海洛因，時間係
    自九十五年二月間起至九十五年六月間止，及其依被告丙○○之吩咐將毒品交予買方及收取價金，被告丙○○於九十五
    年九月十四日原審準備程序時亦供稱：「（檢察官起訴書載
    明本人九十五年二月間有在土城市○○路○段五十六號販賣
    海洛因給不詳人士？）是的，我都是賣給朋友的，我賣的數
    量不一定，我賣的朋友都是外面有施用毒品的朋友，我的朋
    友本名我不清楚，我只有知道綽號，有阿明、阿林仔等人…
    我買的海洛因純度太高，所以我才稀釋然後施用，稀釋後的
    海洛因九十五年三月到六月間我有販賣給別人，就是賣給上
    面所說的阿明及阿林仔…我有請丁○○幫我拿毒品給朋友過
    …」（原審卷第二十二頁、第二十三頁），然被告丙○○同
    時亦表示：「我賣毒品給他們，我沒有賺他們的錢」（原審
    卷第二十二頁），嗣於原審審理及本院審理時則否認有於海
    洛因九十五年三月到六月間，將海洛因以蔔萄糖稀後分裝販
    賣他人之犯行，且於九十七年十一月十一日本院審理時係供
    稱：「…印象中我是從九十四年十一、十二月，到九十五年
    一、二月販賣…次數我記不得了…販賣一級毒品…」（九十
    七年十一月十一日本院審判筆錄第十五頁），再依卷附之監
    聽譯文，0000000000行動電話監聽譯文係自九十
    四年十二月二十六日起至九十五年二月二十八日止之紀錄，
    0000000000行動電話門號監聽譯文雖係自九十五
    年六月四日至九十五年七月十五日止之紀錄（原審卷第一二
    八頁反面至第一三○頁反面），惟如前所述，相關對話內容
    ，或係被告丙○○向他人詢問購買毒品，或係他人約被告丙○○前去購買毒品，或係單純詢價、詢問，無前揭所指九十
    五年三月間至同年六月間販賣海洛因之相關譯文內容，此外
    ，亦查無其他具體證據足以證明被告丙○○、丁○○所供，
    被告丙○○『於九十五年三月間至同年六月間』販賣海洛因
    ，被告丁○○依被告丙○○吩咐將毒品送交買方之內容為事
    實，顯難僅憑被告丙○○、丁○○上開供詞，即遽認被告丙○○、丁○○確曾「於九十五年三月至同年六月」，販賣海
    洛因多次之犯行。
  (四)綜上，檢察官所舉證據並無法認定被告丙○○有公訴意旨所
    指於前述時間販賣甲基安非他命、海洛因之犯行。此外，復
    別無其他補強證據足資證明被告丙○○有上揭販賣第一級毒
    品、販賣第二級毒品，被告丁○○有上揭販賣第一級毒品，
    不能證明被告丙○○、丁○○有此部分犯罪，原均應為無罪
    之諭知，惟公訴意旨認被告丙○○前述販賣海洛因、甲基安
    非他命部分，與上揭經判有罪之販賣海洛因、甲基安非他命
    犯行，各具有修正前連續犯之裁判上一罪關係，被告丁○○
    前述販賣海洛因部分，與上揭經判有罪之販賣海洛因犯行，
    具有修正前連續犯之裁判上一罪關係，均不另為無罪之諭知
    。
六、撤銷改判部分
一、原審認被告丙○○意圖販賣而持有第一級毒品、轉讓第二級
    毒品罪證明確，予論罪科刑，及被告丁○○部分，以不能證
    明被告丁○○犯罪，為無罪之諭知，固非無見。惟查，被告
    丙○○自九十四年十二月二十七日起至九十五年二月二十六
    日止，先後自行，或其不在、沒空而無法接聽買方來電時，
    由女友即被告丁○○接聽電話，與對方交易，或委請體型胖
    胖之不詳姓名友人將毒品交予買方，共同以0000000
    000行動電話門號為聯絡電話，連續分別或同時販賣海洛
    因及甲基安非他命予0000000000等行動電話門號
    之姓名年籍不詳使用者綽號「蚊子」等人，及被告丙○○於
    九十五年六月間某日，承前販賣海洛因之概括犯意，邀基於
    施用第一級毒品犯意之被告甲○○，各出十萬元、四萬元，
    集資十四萬元，向姓名不詳綽號「阿文」男子購買海洛因半
    兩（十八公克），依出資比例將被告甲○○應得之部分交予
    甲○○，其餘則以葡萄糖稀釋後分裝成數小袋，除供已施用
    外，伺機出售牟利等事實，已詳如前述，被告丙○○、丁○○，均係犯毒品危害防制條例第四條第一項販賣第一級毒品
    罪、第二項販賣第二級毒品罪，原審認被告丙○○係犯意圖
    販賣而持有第一級毒品、轉讓第二級毒品罪，及被告丁○○
    無罪，自有違誤。檢察官此部分上訴即有理由，被告丙○○
    上訴否認犯行，即無理由，應由本院將原審判決有關被告丙○○意圖販賣而持有第一級毒品、轉讓第二級毒品及應執行
    刑部分，暨被告丁○○部分，均撤銷改判。爰審酌被告丙○○、丁○○販賣第一級毒品海洛因、第二級毒品甲基安非他
    命予他人牟利，戕害國民身心健康，影響社會秩序，誘發潛
    在暴力財產犯罪之危機，及斟酌其二人犯罪之動機、被告丙○○居於主導地位，被告丁○○依被告丙○○吩咐協助、各
    行為手段、販賣之次數與數量、以及生活狀況、品行、智識
    程度與其因本案犯行所得利益，暨所犯後被告丙○○坦認部
    分犯行，被告丁○○則否認全部犯行等一切情狀，被告丙○○量處量處有期徒刑十三年六月，被告丁○○量處有期徒刑
    十年。扣案之被告丙○○所持有之海洛因十一包合計淨重三
    點九七公克（空包裝總重二點五九公克），係被告丙○○基
    於販賣之意而販入伺機販賣之第一級毒品，應依毒品危害防
    制條例第十八條第一項前段宣告沒收銷燬；扣案分裝鏟二支
    、葡萄糖一包（毛重二點五二公克）、分裝袋一包，均係被
    告被告丙○○所有，預備供分裝稀釋前揭所販入之海洛因，
    以伺機出售所用，為被告丙○○所有供犯罪預備之物，依刑
    法第三十八條第一項第二款規定宣告沒收；未扣案之鍵入0
    000000000行動電話門號卡之行動電話機一具，係
    被告丙○○所有，販賣海洛因、甲基安非他命予姓名不詳綽
    號「蚊子」等人所用之聯絡電話，為被告丙○○供本案販賣
    第一級、第二級毒品所用之物，關於犯罪事實欄二，被告丙○○販賣第一級毒品、第二級毒品既遂所得十六萬元（其中
    二萬五千元係被告丙○○、丁○○共同販賣第一級毒品、第
    二級毒品既遂所得，其中八千五百元係被告丙○○與其不詳
    姓名成年友人共同販賣第一級毒品、第二級毒品既遂所得）
    ，為犯毒品危害防制條例第四條第一項、第二項之犯罪所得
    ，均應依毒品危害防制條例第十九條第一項前段，宣告沒收
    （其中二萬五千元，被告丙○○、丁○○應連帶，八千五百
    元，被告丙○○與其不詳姓名成年友人應連帶），未扣案之
    行動電話機一具及前揭門號晶片卡，如全部或一部不能沒收
    時，追徵其價額，未扣案之犯罪所得十六萬元，如全部或一
    部不能沒收時，則以其財產抵償之。另扣案之甲基安非他命
    一包（毛重零點六八公克，驗餘淨重零點六六六公克）、甲
    基安非他命吸食器一組、現金八萬八千元、行動電話機三具
    （分別含有0000000000、0000000000
    、0000000000行動電話門號卡），及被告甲○○
    所持有之海洛因二包（毛重二點二九公克）、葡萄糖二包（
    毛重七點三六公克）、電子秤一部、分裝鏟子三支、小型分
    裝袋一包、殘渣袋五個、現金六萬八千元、行動電話機二具
    （分別含0000000000、0000000000行
    動電話門號卡），均與本案無關，均不予宣告沒收。
參、無罪部分
一、公訴意旨略以：被告甲○○基於意圖營利販賣第一級毒品海
    洛因之犯意，與同案被告丙○○，各出資四萬元、十萬元，
    由丙○○出面於不詳時地，向真實姓名年籍不詳綽號「阿文
    」購入半兩（十八公克）十四萬元之海洛因，再依出資比例
    取得後，加入葡萄糖稀釋後，以電子磅秤、鏟子為工具，分
    裝入分裝袋，於九十五年二月月間某日，在台北縣土城市○○路○段五十六號，以不詳重量、價額販賣海洛因與不詳人
    士。因認被告甲○○涉犯毒品危害防制條例第四條第一項販
    賣第一級毒品罪嫌云云。
二、按犯罪事實應依證據認定之，無證據不得認定犯罪事實，又
    不能證明被告犯罪者，應諭知無罪之判決，刑事訴訟法第一
    百五十四條第二項、第三百零一條第一項分別定有明文。此
    所謂認定犯罪事實之證據，係指足以認定被告確有犯罪行為
    之積極證據而言，該項證據自須適合於被告犯罪事實認定，
    始得採為斷罪資料。苟未能發現相當證據，或證據不足以證
    明，自不能以推測或擬制之方法，以為裁判基礎（參照最高
    法院二十九年上字第三一○五號及四十年台上字第八十六號
    判例意旨）。再刑事訴訟法第一百六十一條已於九十一年二
    月八日修正公布，其第一項規定：檢察官就被告犯罪事實，
    應負舉證責任，並指出證明之方法，因此檢察官對於起訴之
    犯罪事實，應負提出證據及說服之實質舉證責任，倘所提出
    之證據，不足為被告有罪之積極證明，或其指出證明之方法
    ，無從說服法院以形成被告有罪之心證，基於無罪推定之原
    則，自應為被告無罪判決之諭知，亦經最高法院著有九十二
    年台上字第一二八號判例可參。
三、檢察官認被告甲○○涉有前揭犯行，係以被告甲○○、同案
    被告丁○○之供述，及扣案之被告甲○○所持有之海洛因二
    包（毛重二點二九公克）、葡萄糖二包（毛重七點三六公克
    ）、電子秤一部、分裝鏟子三支、小型分裝袋一包、殘渣袋
    五個、現金六萬八千元、行動電話機二具（分別含0000
    000000、0000000000行動電話門號卡）等
    ，為其主要論據。訊據被告甲○○否認有上述販賣第一級毒
    品犯行，辯稱：「…我沒有販賣，我也沒有買很多，四萬元
    購入的毒品沒有很多…」（九十六年六月十一日本院準備程
    序筆錄，本院卷(一)第五十二頁反面）、「那時候我出資三、
    四萬元購買毒品，毒品量沒有很多、自己施用都不夠了」（
    九十六年八月十六日本院審判筆錄，本院卷(一)第八十九頁反
    面）、「…毒品我買回來自己施用…我真的沒有販賣毒品…
    」（九十七年三月十三日本院審判筆錄，本院卷(一)第二一三
    頁、第二一八頁）、「…當初我與丙○○合資購買…因為那
    東西太貴了…我沒有販賣第一級毒品…」（九十七年十一月
    十一月本院審判筆錄第九頁、第十八頁）等語。
四、經查，
  (一)台北縣政府警察局刑事警察大隊於九十五年七月十五日下午
    一時十分許，前往台北縣土城市○○路○段一九四號雪黎花
    園汽車旅館二○八室臨檢，適被告甲○○與同案被告丙○○
    、丁○○（二人所涉販賣第一級、第二級毒品罪，詳如上述
    ）均在二○八室，經其等同意搜索後，在現場查獲被告甲○○所持有之海洛因二包（毛重二點二九公克）、葡萄糖二包
    （毛重七點三六公克）、電子秤一部、分裝鏟子三支、小型
    分裝袋一包、殘渣袋五個、現金六萬八千元、行動電話機二
    具（分別含0000000000、0000000000
    行動電話門號卡）等物，已據被告甲○○、同案被告丙○○
    、丁○○供述在卷，並有自願受搜索同意書、台北縣政府警
    察局刑事警察大隊搜索扣押筆錄、扣押物品目錄表、扣押物
    品收據、查獲現場照片六紙在卷可稽（九十五年度偵字第一
    七二五二號卷第二十九頁至第四十一頁），查扣之疑似海洛
    因之白色粉末二包經送鑑定結果，均含海洛因成分，合計淨
    重一點五零公克（空包裝總重零點八六公克），純度百分之
    四十一點四三，有法務部調查局九十五年八月十一日調科壹
    字第000000000號鑑定通知書可稽（九十五年度偵
    字第一七二五二號卷第一五二頁）。
  (二)而前揭扣案之海洛因二包，被告甲○○歷次供稱：「…該二
    包海洛因，係昨（十四）日晚上，與丙○○至五股鄉○○路
    ，向…綽號『阿坤』之男子，以…五千元購得一小包…我再
    以葡萄洗成二小包…」（九十五年七月十五日警詢筆錄，同
    前偵查卷第十六頁）、「…（九十五年）十四日，我跟丙○○一起到五股向他朋友阿坤買的，我出五千元買一包，買回
    來之後，我在雪梨汽車旅館內加入葡萄糖分裝成二包…」（
    九十五年七月十六日原審羈押訊問筆錄，原審九十五年度聲
    羈字第五八七號卷第十頁、第十一頁）、「…我有跟丙○○
    一起買海洛因，當時被扣案的毒品海洛因也是跟丙○○一起
    買來的，當時我買來是要自己施用的…」（九十五年十一月
    二十一日原審準備程序筆錄，原審卷第八十五頁）、「…這
    些東西都是我的，電子磅秤是我用來秤毒品用的，葡萄糖我
    是用來稀釋海洛因的，避免施用的純度太高造成不適，殘渣
    袋是我施用海洛因剩下的，鏟子是將海洛因裝到香煙裡面，
    分裝袋是要將毒品分裝方便出門攜帶，行動電話是我平常個
    人使用的，六萬八千元是我之前工作存下的…沒有。我買回
    毒品的量很少我自己施用都不夠了，我每次買的量都是約一
    錢或是一錢半左右，一錢約二萬六千元左右。海洛因我都是
    託被告黃跟他朋友買的，這種情形有二次，二次的時間我記
    不太清楚，我託被告黃買一次我可以施用的時間我不記得了
    ，除了託被告黃買海洛因以外，我還會託其他人買，我買回
    的海洛因我沒有要賣給別人用…海洛因我都有稀釋過，但是
    稀釋不是要賣給別人的…」（九十六年一月二十四日原審審
    判筆錄，原審卷第二三○頁、第二三七頁）等語。
  (三)至於同案被告丁○○於九十五年七月十五日警詢、偵查時均
    稱：「…甲○○我是知道他平常有販售海洛因…販售給何人
    ，我就不知道…」（同前偵查卷第二十三頁）、「（甲○○
    有無販毒？）有，我有看過，他和我男友在一起時，我看過
    他分裝好，拿給別人…」（同前偵查卷第六十五頁），惟對
    於被告甲○○販賣海洛因之對象、數量或確實之時間、地點
    ，均未詳述，於九十五年七月十六日原審羈押訊問時雖證稱
    ：「（是否有看過李應拿毒品給別人？）有的…是在今年（
    九十五年）過年後，確實日期不記得，當時我看到甲○○接
    到電話，他就拿分裝好的毒品，不知道是海洛因或安非他命
    ，拿出去給別人，當時我去幫他關門，他就在大門的前面拿
    給對方，我看到他收錢放進口袋，然後就走了，我只有看過
    這次，毒品是從甲○○的包包內拿出來…當天稍早我有看到
    他從他的包包拿出海洛因捲煙抽，之後他就同一個包包內拿
    東西給對方…」（原審九十五年度聲羈字第五八七號卷第十
    一頁），惟於原審及本院審理時則稱：「（到底有沒有看過
    被告李（甲○○）賣海洛因或其他毒品？）沒有…」（九十
    六年一月二十四日原審審判筆錄，原審卷第二○五頁）、「
    （甲○○有無販毒？）沒有…我對他也不是很熟…」（九十
    七年十一月十一日本院審判筆錄第十一頁），所述反覆不一
    致，前揭供述是否與真實，實令人質疑；再依卷附之000
    0000000、0000000000行動電話門號監聽
    譯文（原審卷第一二八頁反面至第一六一頁變面），均是同
    案被告丙○○、丁○○與他人之通話內容，僅於九十五年二
    月九日晚上十一時五分許、同日晚上十一月二十九分許，同
    案被告被告丙○○接到0000000000、00000
    00000行動電話門號使用者來電後，委託不詳成年友人
    將毒品甲基安非他命、海洛因拿去給抵達交易地點之買方（
    原審卷第一五七頁，犯罪事實欄二、、），然與同案被
    告丁○○前揭所述，被告甲○○接獲電話後，自行步出，由
    皮包取出毒品交予買方之情形不同，且同案被告丙○○亦否
    認有與被告甲○○共同販賣第一級毒品或第二級毒品，尚不
    得據前揭監聽譯文，為被告甲○○有於九十五年農曆年過後
    ，有在同案被告丙○○住處－台北縣土城市○○路○段五十
    六號，販賣海洛因予某不詳人士。
  (四)綜上論述，依檢察官所舉證據，尚不足證明被告甲○○於九
    十五年二月間，有何販賣第一級毒品之犯行。此外，復查無
    其他積極證據證明被告甲○○確有公訴意旨所指販賣第一級
    毒品犯行，不能證明其犯罪，揆諸首揭法條，自應為無罪判
    決之諭知。
七、原審以不能證明被告甲○○犯罪為由，諭知其無罪之判決，
    並無不當。檢察官上訴以：「依共犯理論『一人行為全體分
    擔』之法理，同案被告丙○○既應依販賣第一級毒品罪論處
    ，則一同販入第一級毒品海洛因之共犯甲○○，亦不應脫免
    刑責，全卷證均為被告甲○○之罪證，全卷尚非僅有被告自
    白為證之情形…原審判決認事用法，顯有可議…」等，指摘
    原審判決不當。惟查，依現存卷證，尚無事證足認被告甲○○確有公訴意旨所指販賣第一級毒品犯行，已詳如前述，且
    本件起訴事實「丙○○、甲○○分別基於意圖營利販賣第一
    級毒品海洛因之概括犯意，以半兩（十八公克）十四萬價格
    合資（丙○○出資十萬元、甲○○出資四萬），由丙○○於
    不詳時地向真實姓名年籍不詳綽號「阿文」購入海洛因後，
    依出資比例轉讓海洛因與甲○○，甲○○將購得海洛因加入
    葡萄糖稀釋後，以電子磅秤、鏟子為工具，分裝入分裝袋後
    ，於九十五年二月間某日在臺北縣土城市○○路○段五十六
    號，以不詳重量、價額販賣海洛因與不詳人士。」未認被告
    甲○○與同案被告丙○○係共犯，檢察官上訴上訴意旨，指
    被告甲○○與同案被告丙○○具有共犯關係，尚有誤會，且
    未提出新事證，僅就原審採證再為爭執，核無理由，此部分
    上訴應予駁回。
據上論斷，應依刑事訴訟法第三百六十八條、第三百六十九條第
一項前段、第三百六十四條、第二百九十九條第一項前段、毒品
危害防制條例第四條第一項、第二項、第十八條第一項前段、第
十九條第一項、刑法第十一條前段、第二條第一項、修正前刑法
第二十八條、第四十七條、第五十五條、第五十六條、第五十九
條、第三十八條第一項第二款，判決如主文。
本案經檢察官劉異海到庭執行職務。
中    華    民    國    97    年    12    月    11    日
                    刑事第十三庭審判長法  官  曾德水
                                      法  官  趙文卿
                                      法  官  林婷立
以上正本證明與原本無異。
如不服本判決，應於收受送達後10日內向本院提出上訴書狀，其
未敘述上訴之理由者並得於提起上訴後10日內向本院補提理由書
（均須按他造當事人之人數附繕本）「切勿逕送上級法院」。
                                      書記官  王增華
中    華    民    國    98    年    1     月    16    日
附錄本案論罪科刑法條全文
毒品危害防制條例第四條
製造、運輸、販賣第一級毒品者，處死刑或無期徒刑；處無期徒
刑者，得併科新臺幣一千萬元以下罰金。
製造、運輸、販賣第二級毒品者，處無期徒刑或七年以上有期徒
刑，得併科新臺幣七百萬元以下罰金。
製造、運輸、販賣第三級毒品者，處五年以上有期徒刑，得併科
新臺幣五百萬元以下罰金。
製造、運輸、販賣第四級毒品者，處三年以上十年以下有期徒刑
，得併科新臺幣三百萬元以下罰金。
製造、運輸、販賣專供製造或施用毒品之器具者，處一年以上七
年以下有期徒刑，得併科新臺幣一百萬元以下罰金。
前五項之未遂犯罰之。


司法院資訊處製作；財團法人民間司法改革基金會備份。
